ἀγαθοεργέω:
    stems:
        1-: ἀγαθοεργε
ἀγαθοποιέω:
    stems:
        1-: ἀγαθοποιε
        3-: ἀγαθοποιησ
        3+: ἀγαθοποιησ
ἀγαθουργέω:
    stems:
        1-: ἀγαθουργε
ἀγαλλιάω:
    stems:
        1-: ἀγαλλια
        3+: ἠγαλλιασ
        6-: ἀγαλλιαθ
ἀγανακτέω:
    stems:
        1-: ἀγανακτε
        3+: ἠγανακτησ
ἀγαπάω:
    stems:
        1-: ἀγαπα
        1+: ἠγαπα
        2-: ἀγαπησ
        3-: ἀγαπησ
        3+: ἠγαπησ
        4-: ἠγαπηκ
        5-: ἠγαπη
        7-: ἀγαπηθησ
ἀγγαρεύω:
    stems:
        1-: ἀγγαρευ
        2-: ἀγγαρευσ
        3+: ἠγγαρευσ
ἀγγέλλω:
    stems:
        1-: ἀγγελλ
        1+: ἠγγελλ
        2-: ἀγγελ#
        3-: ἀγγειλ
        3+: ἠγγειλ/ἠγγελλ
        5-: ἠγγελ
        6-: ἀγγελ
        6+: ἠγγελ
ἀναγγέλλω:
    compound: ἀνά++ἀγγέλλω
    stems:
        1-: ἀναγγελλ
        1+: ἀνηγγελλ
        2-: ἀναγγελ#
        3-: ἀναγγειλ
        3+: ἀνηγγειλ
        6+: ἀνηγγελ
ἀπαγγέλλω:
    compound: ἀπό++ἀγγέλλω
    stems:
        1-: ἀπαγγελλ
        1+: ἀπηγγελλ
        2-: ἀπαγγελ#
        3-: ἀπαγγειλ
        3+: ἀπηγγειλ
        6+: ἀπηγγελ
διαγγέλλω:
    compound: διά++ἀγγέλλω
    stems:
        1-: διαγγελλ
ἐξαγγέλλω:
    compound: ἐκ++ἀγγέλλω
    stems:
        1-: ἐξαγγελλ
        3+: ἐξηγγειλ
ἐπαγγέλλομαι:
    compound: ἐπί++ἀγγέλλω
    stems:
        1-: ἐπαγγελλ
        3-: ἐπαγγειλ
        3+: ἐπηγγειλ
        5-: ἐπηγγελ
καταγγέλλω:
    compound: κατά++ἀγγέλλω
    stems:
        1-: καταγγελλ
        1+: κατηγγελλ
        3+: κατηγγειλ
        6+: κατηγγελ
παραγγέλλω:
    compound: παρά++ἀγγέλλω
    stems:
        1-: παραγγελλ
        1+: παρηγγελλ
        3-: παραγγειλ
        3+: παρηγγειλ/παρηγγελλ
        5-: παρηγγελ
προεπαγγέλλομαι:
    compound: πρό+ἐπί++ἀγγέλλω
    stems:
        1-: προεπαγγελλ
        3+: προεπηγγειλ
        5-: προεπηγγελ
προκαταγγέλλω:
    compound: πρό+κατά++ἀγγέλλω
    stems:
        1-: προκαταγγελλ
        3-: προκαταγγειλ
        3+: προκατηγγειλ
ἁγιάζω:
    stems:
        1-: ἁγιαζ
        3-: ἁγιασ
        3+: ἡγιασ
        5-: ἡγιασ
        6-: ἁγιασθ
        6+: ἡγιασθ
ἁγνίζω:
    stems:
        1-: ἁγνιζ
        3-: ἁγνισ
        4-: ἡγνικ
        5-: ἡγνισ
        6-: ἁγνισθ
ἀγνοέω:
    stems:
        1-: ἀγνοε
        1+: ἠγνοε
        3-: ἀγνοησ
ἄγνυμι:
    stems: {}
κατάγνυμι:
    compound: κατα++ἄγνυμι
    stems:
        1-: καταγνυ!
        2-: κατεαξ
        3+: κατεαξ
        6-: κατεαγ
ἀγοράζω:
    stems:
        1-: ἀγοραζ
        1+: ἠγοραζ
        3-: ἀγορασ
        3+: ἠγορασ
        5-: ἠγορασ
        6+: ἠγορασθ
ἐξαγοράζω:
    compound: ἐκ++ἀγοράζω
    stems:
        1-: ἐξαγοραζ
        3+: ἐξηγορασ
ἀγραυλέω:
    stems:
        1-: ἀγραυλε
ἀγρυπνέω:
    stems:
        1-: ἀγρυπνε
ἄγω:
    stems:
        1-: ἀγ
        1+: ἠγ
        2-: ἀξ
        3-: ἀγαγ%
        3+: ἠγαγ%
        6-: ἀχθ
        6+: ἠχθ
        7-: ἀχθησ
    accents:
        AMP: ἀγαγών
ἀνάγω:
    compound: ἀνά++ἄγω
    stems:
        1-: ἀναγ
        3-: ἀναγαγ%
        3+: ἀνηγαγ%
        6-: ἀναχθ
        6+: ἀνηχθ
ἀπάγω:
    compound: ἀπό++ἄγω
    stems:
        1-: ἀπαγ
        3-: ἀπαγαγ%
        3+: ἀπηγαγ%
        6-: ἀπαχθ
διάγω:
    compound: διά++ἄγω
    stems:
        1-: διαγ
εἰσάγω:
    compound: εἰς++ἄγω
    stems:
        1-: εἰσαγ
        3-: εἰσαγαγ%
        3+: εἰσηγαγ%
ἐξάγω:
    compound: ἐκ++ἄγω
    stems:
        1-: ἐξαγ
        3-: ἐξαγαγ%
        3+: ἐξηγαγ%
ἐπάγω:
    compound: ἐπί++ἄγω
    stems:
        1-: ἐπαγ
        3-: ἐπαγαγ%/ἐπαξ
ἐπανάγω:
    compound: ἐπί+ἀνά++ἄγω
    stems:
        1-: ἐπαναγ
        3-: ἐπαναγαγ%
ἐπισυνάγω:
    compound: ἐπί+συν++ἄγω
    stems:
        1-: ἐπισυναγ
        2-: ἐπισυναξ
        3-: ἐπισυναγαγ%/ἐπισυναξ
        5-: ἐπισυνηγ
        6-: ἐπισυναχθ
        7-: ἐπισυναχθησ
κατάγω:
    compound: κατά++ἄγω
    stems:
        1-: καταγ
        3-: καταγαγ%
        3+: κατηγαγ%
        6-: καταχθ
        6+: κατηχθ
μετάγω:
    compound: μετά++ἄγω
    stems:
        1-: μεταγ
παράγω:
    compound: παρά++ἄγω
    stems:
        1-: παραγ
παρεισάγω:
    compound: παρά+εἰς++ἄγω
    stems:
        1-: παρεισαγ
        2-: παρεισαξ
περιάγω:
    compound: περί++ἄγω
    stems:
        1-: περιαγ
        1+: περι|ηγ
προάγω:
    compound: πρό++ἄγω
    stems:
        1-: προαγ
        1+: προηγ
        2-: προαξ
        3-: προαγαγ%
        3+: προηγαγ%
    forms:
        IAI.3S: προῆγε(ν)
προσάγω:
    compound: πρός++ἄγω
    stems:
        1-: προσαγ
        3-: προσαγαγ%
συνάγω:
    compound: σύν++ἄγω
    stems:
        1-: συναγ
        2-: συναξ
        3-: συναγαγ%
        3+: συνηγαγ%
        5-: συνηγ
        6-: συναχθ
        6+: συνηχθ
        7-: συναχθησ
ὑπάγω:
    compound: ὑπό++ἄγω
    stems:
        1-: ὑπαγ
        1+: ὑπηγ
    forms:
        IAI.3P: ὑπῆγον
ἀγωνίζομαι:
    stems:
        1-: ἀγωνιζ
        1+: ἠγωνιζ
        3-: ἀγωνισ
        3+: ἠγωνισ
        5-: ἠγωνισ
ἐπαγωνίζομαι:
    compound: ἐπί++ἀγωνίζομαι
    stems:
        1-: ἐπαγωνιζ
καταγωνίζομαι:
    compound: κατά++ἀγωνίζομαι
    stems:
        1-: καταγωνιζ
        3+: κατηγωνισ
συναγωνίζομαι:
    compound: σύν++ἀγωνίζομαι
    stems:
        1-: συναγωνιζ
        3-: συναγωνισ
ἀδημονέω:
    stems:
        1-: ἀδημονε
ἀδικέω:
    stems:
        1-: ἀδικε
        2-: ἀδικησ
        3-: ἀδικησ
        3+: ἠδικησ
        6-: ἀδικηθ
ἀδυνατέω:
    stems:
        1-: ἀδυνατε
        2-: ἀδυνατησ
ᾄδω:
    stems:
        1-: ᾀδ
ἀθετέω:
    stems:
        1-: ἀθετε
        2-: ἀθετησ
        3-: ἀθετησ
        3+: ἠθετησ
ἀθλέω:
    stems: {}
συναθλέω:
    compound: συν++ἀθλέω
    stems:
        1-: συναθλε
        3+: συνηθλησ
ἀθροίζω:
    stems:
        1-: ἀθροιζ
        5-: ἠθροισ
αἱμορροέω:
    stems:
        1-: αἱμορροε
αἰνέω:
    stems:
        1-: αἰνε
        1+: ῃνε
        3-: αἰνεσ
        3+: ῃνεσ
ἐπαινέω:
    compound: ἐπί++αἰνέω
    stems:
        1-: ἐπαινε
        3+: ἐπῃνεσ
παραινέω:
    compound: παρά++αἰνέω
    stems:
        1-: παραινε
        1+: παρῃνε
αἱρέομαι:
    stems:
        1-: αἱρε
        2-: αἱρησ
        3-: ἑλ%
        3+: εἱλ
αἱρετίζω:
    stems:
        1-: αἱρετιζ
        3+: ᾑρετισ
αἱρέω:
    stems:
        1-: αἱρε
        2-: αἱρησ
        3-: ἑλ%
        3+: εἱλ/εἱλ%
    comments:
        - in compounds, the future is formed from aorist root, not present
ἀναιρέω:
    compound: ἀνά++αἱρέω
    stems:
        1-: ἀναιρε
        2-: ἀνελ#
        3-: ἀνελ%
        3+: ἀν|ειλ/ἀν|ειλ%
        6-: ἀναιρεθ
        6+: ἀνῃρεθ
    comments:
        - unlike αἱρέω, the future here is formed from aorist root, not present
ἀφαιρέω:
    compound: ἀπό++αἱρέω
    stems:
        1-: ἀφαιρε
        2-: ἀφελ#
        3-: ἀφελ%
        3+: ἀφ|ειλ%/ἀφ|ειλ
        7-: ἀφαιρεθησ
    comments:
        - unlike αἱρέω, the future here is formed from aorist root, not present
διαιρέω:
    compound: διά++αἱρέω
    stems:
        1-: διαιρε
        3+: δι|ειλ%
ἐξαιρέω:
    compound: ἐκ++αἱρέω
    stems:
        1-: ἐξαιρε
        3-: ἐξελ%
        3+: ἐξειλ
καθαιρέω:
    compound: κατά++αἱρέω
    stems:
        1-: καθαιρε
        2-: καθελ#
        3-: καθελ%
        3+: καθ|ειλ
    comments:
        - unlike αἱρέω, the future here is formed from aorist root, not present
περιαιρέω:
    compound: περί++αἱρέω
    stems:
        1-: περιαιρε
        1+: περιῃρε
        3-: περιελ%
προαιρέομαι:
    compound: πρό++αἱρέω
    stems:
        1-: προαιρε
        5-: προῃρη
αἴρω:
    stems:
        1-: αἰρ
        2-: ἀρ#
        3-: ἀρ
        3+: ἠρ
        4-: ἠρκ
        5-: ἠρ
        6-: ἀρθ
        6+: ἠρθ
        7-: ἀρθησ
    forms:
        AAN: ἆραι
    comments:
        - AAN has long alpha
ἐπαίρω:
    compound: ἐπί++αἴρω
    stems:
        1-: ἐπαιρ
        3-: ἐπᾱρ
        3+: ἐπ|ηρ
        6+: ἐπηρθ
μεταίρω:
    compound: μετά++αἴρω
    stems:
        1-: μεταιρ
        3+: μετ|ηρ
συναίρω:
    compound: σύν++αἴρω
    stems:
        1-: συναιρ
        3-: συναρ
    forms:
        AAN: συνᾶραι
ὑπεραίρομαι:
    compound: ὑπερ++αἴρω
    stems:
        1-: ὑπεραιρ
αἰσχύνομαι:
    stems:
        1-: αἰσχυν
        1+: ᾐσχυν
        6-: αἰσχυνθ
        6+: αἰσχυνθ/ᾐσχυνθ
        7-: αἰσχυνθησ
ἐπαισχύνομαι:
    compound: ἐπί++αἰσχύνομαι
    stems:
        1-: ἐπαισχυν
        6+: ἐπαισχυνθ
        7-: ἐπαισχυνθησ
καταισχύνω:
    compound: κατά++αἰσχύνομαι
    stems:
        1-: καταισχυν
        1+: κατῃσχυν
        6+: κατῃσχυνθ
        7-: καταισχυνθησ
αἰτέω:
    stems:
        1-: αἰτε
        1+: ᾐτε
        2-: αἰτησ
        3-: αἰτησ
        3+: ᾐτησ
        4-: ᾐτηκ
ἀπαιτέω:
    compound: ἀπό++αἰτέω
    stems:
        1-: ἀπαιτε
ἐξαιτέομαι:
    compound: ἐκ++αἰτέω
    stems:
        1-: ἐξαιτε
        3+: ἐξῃτησ
ἐπαιτέω:
    compound: ἐπί++αἰτέω
    stems:
        1-: ἐπαιτε
παραιτέομαι:
    compound: παρά++αἰτέω
    stems:
        1-: παραιτε
        1+: παρῃτε
        3-: παραιτησ
        3+: παρῃτησ
        5-: παρῃτη
αἰχμαλωτεύω:
    stems:
        1-: αἰχμαλωτευ
        3+: ᾐχμαλωτευσ
αἰχμαλωτίζω:
    stems:
        1-: αἰχμαλωτιζ
        7-: αἰχμαλωτισθησ
ἀκαιρέομαι:
    stems:
        1-: ἀκαιρε
        1+: ἠκαιρε
ἀκμάζω:
    stems:
        1-: ἀκμαζ
        3+: ἠκμασ
ἀκολουθέω:
    stems:
        1-: ἀκολουθε
        1+: ἠκολουθε
        2-: ἀκολουθησ
        3-: ἀκολουθησ
        3+: ἠκολουθησ
        4-: ἠκολουθηκ
ἐξακολουθέω:
    compound: ἐκ++ἀκολουθέω
    stems:
        1-: ἐξακολουθε
        2-: ἐξακολουθησ
        3-: ἐξακολουθησ
ἐπακολουθέω:
    compound: ἐπί++ἀκολουθέω
    stems:
        1-: ἐπακολουθε
        3+: ἐπηκολουθησ
παρακολουθέω:
    compound: παρά++ἀκολουθέω
    stems:
        1-: παρακολουθε
        2-: παρακολουθησ
        3+: παρηκολουθησ
        4-: παρηκολουθηκ
συνακολουθέω:
    compound: σύν++ἀκολουθέω
    stems:
        1-: συνακολουθε
        1+: συνηκολουθε
        3-: συνακολουθησ
ἀκούω:
    stems:
        1-: ἀκου
        1+: ἠκου
        2-: ἀκουσ
        3-: ἀκουσ
        3+: ἠκουσ
        4-: ἀκηκο
        6-: ἀκουσθ
        6+: ἠκουσθ
        7-: ἀκουσθησ
διακούω:
    compound: διά++ἀκούω
    stems:
        1-: διακου
        2-: διακουσ
εἰσακούω:
    compound: εἰσ++ἀκούω
    stems:
        1-: εἰσακου
        2-: εἰσακουσ
        6-: εἰσακουσθ
        6+: εἰσηκουσθ
        7-: εἰσακουσθησ
ἐπακούω:
    compound: ἐπί++ἀκούω
    stems:
        1-: ἐπακου
        3+: ἐπηκουσ
παρακούω:
    compound: παρά++ἀκούω
    stems:
        1-: παρακου
        3-: παρακουσ
προακούω:
    compound: πρό++ἀκούω
    stems:
        1-: προακου
        3+: προηκουσ
ὑπακούω:
    compound: ὑπό++ἀκούω
    stems:
        1-: ὑπακου
        1+: ὑπηκου
        3-: ὑπακουσ
        3+: ὑπηκουσ
ἀκριβόω:
    stems:
        1-: ἀκριβο
        3+: ἠκριβωσ
ἀκυρόω:
    stems:
        1-: ἀκυρο
        3+: ἠκυρωσ
ἀλαλάζω:
    stems:
        1-: ἀλαλαζ
ἀλείφω:
    stems:
        1-: ἀλειφ
        1+: ἠλειφ
        3-: ἀλειψ
        3+: ἠλειψ
ἀληθεύω:
    stems:
        1-: ἀληθευ
ἀλήθω:
    stems:
        1-: ἀληθ
ἁλιεύω:
    stems:
        1-: ἁλιευ
ἁλίζω:
    stems:
        1-: ἁλιζ
        7-: ἁλισθησ
ἀλλάσσω:
    stems:
        1-: ἀλλασσ
        1+: ἠλλασσ
        2-: ἀλλαξ
        3-: ἀλλαξ
        3+: ἠλλαξ
        5-: ἠλλαγ
        6-: ἀλλαγ
        6+: ἠλλαγ
        7-: ἀλλαγησ
ἀπαλλάσσω:
    compound: ἀπό++ἀλλάσσω
    stems:
        1-: ἀπαλλασσ
        5-: ἀπηλλαγ
    comments:
        - check perfect middle stem ending
ἀποκαταλλάσσω:
    compound: ἀπό+κατά++ἀλλάσσω
    stems:
        1-: ἀποκαταλλασσ
        3-: ἀποκαταλλαξ
        6+: ἀποκατηλλαγ
καταλλάσσω:
    compound: κατά++ἀλλάσσω
    stems:
        1-: καταλλασσ
        3-: καταλλαξ
        6-: καταλλαγ
        6+: κατηλλαγ
μεταλλάσσω:
    compound: μετά++ἀλλάσσω
    stems:
        1-: μεταλλασσ
        3+: μετηλλαξ
συναλλάσσω:
    compound: σύν++ἀλλάσσω
    stems:
        1-: συναλλασσ
        1+: συνηλλασσ
ἀλληγορέω:
    stems:
        1-: ἀλληγορε
ἅλλομαι:
    stems:
        1-: ἁλλ
        3+: ἡλ
ἀλοάω:
    stems:
        1-: ἀλοα
ἁμαρτάνω:
    stems:
        1-: ἁμαρταν
        2-: ἁμαρτησ
        3-: ἁμαρτησ
        3+: ἡμαρτ%
        4-: ἡμαρτηκ
ἀμάω:
    stems:
        1-: ἀμα
        3-: ἀμησ
ἀμελέω:
    stems:
        1-: ἀμελε
        3-: ἀμελησ
        3+: ἠμελησ
ἀμύνομαι:
    stems:
        1-: ἀμυν
        3+: ἠμυν
ἀμφιάζω:
    stems:
        1-: ἀμφιαζ/ἀμφιεζ
ἀμφιβάλλω:
    stems:
        1-: ἀμφιβαλλ
ἀμφιέννυμι:
    stems:
        1-: ἀμφιεννυ!
        5-: ἠμφιεσ
ἀναβιβάζω:
    stems:
        1-: ἀναβιβαζ
        3-: ἀναβιβασ
ἀναγεννάω:
    stems:
        1-: ἀναγεννα
        3-: ἀναγεννησ
        5-: ἀναγεγεννη
ἀναγκάζω:
    stems:
        1-: ἀναγκαζ
        1+: ἠναγκαζ
        3-: ἀναγκασ
        3+: ἠναγκασ
        6+: ἠναγκασθ
ἀναδέχομαι:
    stems:
        1-: ἀναδεχ
        3-: ἀναδεξ
ἀναδίδωμι:
    stems:
        1-: ἀναδιδο!
        3-: ἀναδο!
ἀναζώννυμι:
    stems:
        1-: ἀναζωννυ!
        3-: ἀναζωσ
ἀναζωπυρέω:
    stems:
        1-: ἀναζωπυρε
ἀναθάλλω:
    stems:
        1-: ἀναθαλλ
        3+: ἀνεθαλ%
ἀναθεωρέω:
    stems:
        1-: ἀναθεωρε
ἀνακαινόω:
    stems:
        1-: ἀνακαινο
ἀνακαλύπτω:
    stems:
        1-: ἀνακαλυπτ
        5-: ἀνακεκαλυπ
    comments:
        - check perfect middle stem ending
        - should this be treated as a compound?
ἀνακεφαλαιόω:
    stems:
        1-: ἀνακεφαλαιο
        3-: ἀνακεφαλαιωσ
ἀναλίσκω:
    stems:
        1-: ἀναλισκ
        3-: ἀναλωσ
        6-: ἀναλωθ
ἀνανεόω:
    stems:
        1-: ἀνανεο
ἀναπηδάω:
    stems:
        1-: ἀναπηδα
        3-: ἀναπηδησ
ἀναπτύσσω:
    stems:
        1-: ἀναπτυσσ
        3-: ἀναπτυξ
ἀνασκευάζω:
    stems:
        1-: ἀνασκευαζ
ἀναστατόω:
    stems:
        1-: ἀναστατο
        3-: ἀναστατωσ
ἀνασταυρόω:
    stems:
        1-: ἀνασταυρο
ἀναστενάζω:
    stems:
        1-: ἀναστεναζ
        3-: ἀναστεναξ
ἀνεμίζομαι:
    stems:
        1-: ἀνεμιζ
ἀνοίγω:
    stems:
        1-: ἀνοιγ
        1+: ἠνοιγ
        2-: ἀνοιξ
        3-: ἀνοιξ
        3+: ἀνεῳξ/ἠνεῳξ/ἠνοιξ
        4-: ἀνεῳγ
        5-: ἀνεῳγ/ἠνεῳγ
        6-: ἀνεῳχθ
        6+: ἀνεῳχθ/ἠνεῳχθ/ἠνοιγ/ἠνοιχθ
        7-: ἀνοιγησ
διανοίγω:
    compound: διά++ἀνοίγω
    stems:
        1-: διανοιγ
        1+: διηνοιγ
        3+: διηνοιξ
        5-: διηνοιγ
        6+: διηνοιχθ
ἀνταγωνίζομαι:
    stems:
        1-: ἀνταγωνιζ
ἀντάω:
    stems: {}
ἀπαντάω:
    compound: ἀπό++ἀντάω
    stems:
        1-: ἀπαντα
        2-: ἀπαντησ
        3+: ἀπηντησ
καταντάω:
    compound: κατά++ἀντάω
    stems:
        1-: καταντα
        3-: καταντησ
        3+: κατηντησ
        4-: κατηντηκ
συναντάω:
    compound: σύν++ἀντάω
    stems:
        1-: συναντα
        2-: συναντησ
        3-: συναντησ
        3+: συνηντησ
ὑπαντάω:
    compound: ὑπό++ἀντάω
    stems:
        1-: ὑπαντα
        3-: ὑπαντησ
        3+: ὑπηντησ
ἀντιδιατίθεμαι:
    stems:
        1-: ἀντιδιατιθε!
ἀντιστρατεύομαι:
    stems:
        1-: ἀντιστρατευ
ἀντλέω:
    stems:
        1-: ἀντλε
        3-: ἀντλησ
        4-: ἠντληκ
ἀντοφθαλμέω:
    stems:
        1-: ἀντοφθαλμε
ἀξιόω:
    stems:
        1-: ἀξιο
        1+: ἠξιο
        3-: ἀξιωσ
        3+: ἠξιωσ
        5-: ἠξιω
        6-: ἀξιωθ
        6+: ἠξιωθ
        7-: ἀξιωθησ
καταξιόω:
    compound: κατά++ἀξιόω
    stems:
        1-: καταξιο
        6-: καταξιωθ
        6+: κατηξιωθ
ἀπάγχομαι:
    stems:
        1-: ἀπαγχ
        3+: ἀπηγξ
ἀπαλγέω:
    stems:
        1-: ἀπαλγε
        4-: ἀπηλγηκ
ἀπαλλοτριόομαι:
    stems:
        1-: ἀπαλλοτριο
        5-: ἀπηλλοτριω
ἀπαρνέομαι:
    stems:
        1-: ἀπαρνε
        2-: ἀπαρνησ
        3-: ἀπαρνησ
        7-: ἀπαρνηθησ
ἀπατάω:
    stems:
        1-: ἀπατα
        3-: ἀπατησ
        3+: ἠπατησ
        6+: ἠπατηθ
ἐξαπατάω:
    compound: ἐκ++ἀπατάω
    stems:
        1-: ἐξαπατα
        3+: ἐξηπατησ
        6-: ἐξαπατηθ
ἀπειθέω:
    stems:
        1-: ἀπειθε
        1+: ἠπειθε
        3-: ἀπειθησ
        3+: ἠπειθησ
ἀπειλέω:
    stems:
        1-: ἀπειλε
        1+: ἠπειλε
        3-: ἀπειλησ
ἄπειμι:
    stems:
        1-: ἀπει!
        1+: ἀπῃε!
    stem_overrides:
        - ["PAP", "ἀπ|+"]
    accents:
        PAP: ἀπών
ἀπεῖπον:
    citation: AAI.1S
    stems:
        3+: ἀπειπ/ἀπειπ%
    comments:
        - a head word because there is no present equivalent
ἀπεκδύομαι:
    stems:
        1-: ἀπεκδυ
        3-: ἀπεκδυσ
ἀπελπίζω:
    stems:
        1-: ἀπελπιζ
ἀπιστέω:
    stems:
        1-: ἀπιστε
        1+: ἠπιστε
        3-: ἀπιστησ
        3+: ἠπιστησ
ἀπογίνομαι:
    stems:
        1-: ἀπογιν
        3-: ἀπογεν%
ἀποδιορίζω:
    stems:
        1-: ἀποδιοριζ
ἀποθησαυρίζω:
    stems:
        1-: ἀποθησαυριζ
ἀποκεφαλίζω:
    stems:
        1-: ἀποκεφαλιζ
        3+: ἀπεκεφαλισ
ἀποκτείνω:
    stems:
        1-: ἀποκτενν/ἀποκτειν
        2-: ἀποκτεν#
        3-: ἀποκτειν
        3+: ἀπεκτειν
        6-: ἀποκτανθ
        6+: ἀπεκτανθ
ἀποκυέω:
    stems:
        1-: ἀποκυε
        3+: ἀπεκυησ
    stem_overrides:
        - ["PAI.3S", "ἀποκυ"]
    comments:
        - treated by many as an ε-contract because of the aorist and hence the PAI.3S would be ἀποκυεῖ but in SBLGNT it is not
ἀπολογέομαι:
    stems:
        1-: ἀπολογε
        1+: ἀπελογε
        3-: ἀπολογησ
        6-: ἀπολογηθ
ἀπονέμω:
    stems:
        1-: ἀπονεμ
ἀπορέω:
    stems:
        1-: ἀπορε
        1+: ἠπορε
        6-: ἀπορηθ
διαπορέω:
    compound: διά++ἀπορέω
    stems:
        1-: διαπορε
        1+: διηπορε
ἐξαπορέομαι:
    compound: ἐκ++ἀπορέω
    stems:
        1-: ἐξαπορε
        6-: ἐξαπορηθ
ἀπορίπτω:
    stems:
        1-: ἀποριπτ
        3-: ἀποριψ
ἀπορφανίζω:
    stems:
        1-: ἀπορφανιζ
        6-: ἀπορφανισθ
ἀποστεγάζω:
    stems:
        1-: ἀποστεγαζ
        3+: ἀπεστεγασ
ἀποστερέω:
    stems:
        1-: ἀποστερε
        3-: ἀποστερησ
        5-: ἀπεστερη
ἀποστοματίζω:
    stems:
        1-: ἀποστοματιζ
ἀποστυγέω:
    stems:
        1-: ἀποστυγε
ἀποφεύγω:
    stems:
        1-: ἀποφευγ
        3-: ἀποφυγ%
ἀποφθέγγομαι:
    stems:
        1-: ἀποφθεγγ
        3+: ἀπεφθεγξ
ἀποφορτίζομαι:
    stems:
        1-: ἀποφορτιζ
ἀποψύχω:
    stems:
        1-: ἀποψυχ
ἅπτω:
    stems:
        1-: ἁπτ
        3-: ἁψ
        3-: ἁψ
        3+: ἡψ
        6+: ἡφθ
ἀνάπτω:
    compound: ἀνά++ἅπτω
    stems:
        1-: ἀναπτ
        6+: ἀνηφθ
καθάπτω:
    compound: κατά++ἅπτω
    stems:
        1-: καθαπτ
        3+: καθηψ
    forms:
        AAI.3S: καθῆψε(ν)
ἀργέω:
    stems:
        1-: ἀργε
        2-: ἀργησ
        3-: ἀργησ
        4-: ἡργηκ
        5-: ἡργη
        6-: ἀργηθ
        6+: ἡργηθ
        7-: ἀργηθησ
καταργέω:
    compound: κατά++ἀργέω
    stems:
        1-: καταργε
        2-: καταργησ
        3-: καταργησ
        4-: κατηργηκ
        5-: κατηργη
        6+: κατηργηθ
        7-: καταργηθησ
ἀρέσκω:
    stems:
        1-: ἀρεσκ
        1+: ἠρεσκ
        3-: ἀρεσ
        3+: ἠρεσ
ἀριθμέω:
    stems:
        1-: ἀριθμε
        3-: ἀριθμησ
        5-: ἠριθμη
ἀριστάω:
    stems:
        1-: ἀριστα
        3-: ἀριστησ
        3+: ἠριστησ
ἀρκέω:
    stems:
        1-: ἀρκε
        3-: ἀρκεσ
        3+: ἠρκεσ
        7-: ἀρκεσθησ
ἐπαρκέω:
    compound: ἐπί++ἀρκέω
    stems:
        1-: ἐπαρκε
        3+: ἐπηρκεσ
ἁρμόζομαι:
    stems:
        1-: ἁρμοζ
        3+: ἡρμοσ
ἀρνέομαι:
    stems:
        1-: ἀρνε
        1+: ἠρνε
        2-: ἀρνησ
        3-: ἀρνησ
        3+: ἠρνησ
        5-: ἠρνη
ἀροτριάω:
    stems:
        1-: ἀροτρια
ἁρπάζω:
    stems:
        1-: ἁρπαζ
        2-: ἁρπασ
        3-: ἁρπασ
        3+: ἡρπασ
        4+: ἡρπακ
        6-: ἁρπαγ/ἁρπασθ
        6+: ἡρπαγ/ἡρπασθ
        7-: ἁρπαγησ
διαρπάζω:
    compound: διά++ἁρπάζω
    stems:
        1-: διαρπαζ
        2-: διαρπασ
        3-: διαρπασ
συναρπάζω:
    compound: σύν++ἁρπάζω
    stems:
        1-: συναρπαζ
        3-: συναρπασ
        3+: συνηρπασ
        4+: συνηρπακ
        6-: συναρπασθ
ἀρτίζω:
    stems: {}
ἐξαρτίζω:
    compound: ἐκ++ἀρτίζω
    stems:
        1-: ἐξαρτιζ
        3-: ἐξαρτισ
        5-: ἐξηρτισ
καταρτίζω:
    compound: κατά++ἀρτίζω
    stems:
        1-: καταρτιζ
        2-: καταρτισ
        3-: καταρτισ
        3+: κατηρτισ
        5-: κατηρτισ
ἀρτύω:
    stems:
        1-: ἀρτυ
        2-: ἀρτυσ
        5-: ἠρτυ
        7-: ἀρτυθησ
ἄρχω:
    stems:
        1-: ἀρχ
        1+: ἠρχ
        2-: ἀρξ
        3-: ἀρξ
        3+: ἠρξ
        5-: ἠρχ
        5+: ἠρχ
        6-: ἀρχθ
        6+: ἠρχθ
        7-: ἀρχθησ
προενάρχομαι:
    compound: πρό+ἐν++ἄρχω
    stems:
        1-: προεναρχ
        3+: προενηρξ
προϋπάρχω:
    compound: πρό+ὑπό++ἄρχω
    stems:
        1-: προϋπαρχ
        1+: προϋπηρχ
    forms:
        IAI.3S: προϋπῆρχε(ν)
        IAI.3P: προϋπῆρχον
ὑπάρχω:
    compound: ὑπό++ἄρχω
    stems:
        1-: ὑπαρχ
        1+: ὑπηρχ
    forms:
        IAI.3S: ὑπῆρχε(ν)
        IAI.3P: ὑπῆρχον
ἀσεβέω:
    stems:
        1-: ἀσεβε
        3+: ἠσεβησ
ἀσθενέω:
    stems:
        1-: ἀσθενε
        1+: ἠσθενε
        3-: ἀσθενησ
        3+: ἠσθενησ
        4-: ἠσθενηκ
ἀσκέω:
    stems:
        1-: ἀσκε
ἀσπάζομαι:
    stems:
        1-: ἀσπαζ
        1+: ἠσπαζ
        3-: ἀσπασ
        3+: ἠσπασ
ἀστατέω:
    stems:
        1-: ἀστατε
ἀστοχέω:
    stems:
        1-: ἀστοχε
        3-: ἀστοχησ
        3+: ἠστοχησ
ἀστράπτω:
    stems:
        1-: ἀστραπτ
ἀσφαλίζω:
    stems:
        1-: ἀσφαλιζ
        3-: ἀσφαλισ
        3+: ἠσφαλισ
        6-: ἀσφαλισθ
ἀσχημονέω:
    stems:
        1-: ἀσχημονε
ἀτακτέω:
    stems:
        1-: ἀτακτε
        3+: ἠτακτησ
ἀτενίζω:
    stems:
        1-: ἀτενιζ
        3-: ἀτενισ
ἀτιμάζω:
    stems:
        1-: ἀτιμαζ
        3-: ἀτιμασ
        3+: ἠτιμασ
        6-: ἀτιμασθ
αὐγάζω:
    stems:
        1-: αὐγαζ
        3-: αὐγασ
αὐθεντέω:
    stems:
        1-: αὐθεντε
αὐλέω:
    stems:
        1-: αὐλε
        3+: ηὐλησ
αὐλίζομαι:
    stems:
        1-: αὐλιζ
        1+: ηὐλιζ
        6+: ηὐλισθ
αὐξάνω:
    stems:
        1-: αὐξαν
        1+: ηὐξαν
        2-: αὐξησ
        3-: αὐξησ
        3+: ηὐξησ
        6-: αὐξηθ
συναυξάνομαι:
    compound: σύν++αὐξάνω
    stems:
        1-: συναυξαν
ὑπεραυξάνω:
    compound: ὑπερ++αὐξάνω
    stems:
        1-: ὑπεραυξαν
αὔξω:
    stems:
        1-: αὐξ
αὐχέω:
    stems:
        1-: αὐχε
ἀφανίζω:
    stems:
        1-: ἀφανιζ
        6-: ἀφανισθ
ἀφίημι:
    stems:
        1-: ἀφιε!
        1+: ἠφι
        2-: ἀφησ
        3-: ἀφε!
        3+: ἀφηκ/ἀφηκ%
        5-: ἀφε
        6-: ἀφεθ
        6+: ἀφεθ
        7-: ἀφεθησ
    stem_overrides:
        - ["PAI.2S", "ἀφε"]
        - ["PA...P", "ἀφι/ἀφιε!"]
    forms:
        AAI.3P: ἀφῆκαν
        AAI.3S: ἀφῆκε(ν)
        AAI.2S: ἀφῆκες
        AAI.1S: ἀφῆκα
        XPI.3P: ἀφέωνται
    comments:
        - check P and I stems
ἀφομοιόω:
    stems:
        1-: ἀφομοιο
        5-: ἀφωμοιω
ἀφρίζω:
    stems:
        1-: ἀφριζ
ἀφυπνόω:
    stems:
        1-: ἀφυπνο
        3+: ἀφυπνωσ
ἀφυστερέω:
    stems:
        1-: ἀφυστερε
        5-: ἀφυστερη
ἀχρειόομαι:
    stems:
        1-: ἀχρειο
        6+: ἠχρεωθ
βαθύνω:
    stems:
        1-: βαθυν
        3+: ἐβαθυν

βαίνω:
    stems:
        1-: βαιν
        3-: βα^
        3+: ἐβα^
ἀναβαίνω:
    compound: ἀνά++βαίνω
    stems:
        1-: ἀναβαιν
        1+: ἀνεβαιν
        2-: ἀναβησ
        3-: ἀναβα^
        3+: ἀνεβα^
        4-: ἀναβεβηκ
ἀποβαίνω:
    compound: ἀπό++βαίνω
    stems:
        1-: ἀποβαιν
        2-: ἀποβησ
        3-: ἀποβα^
        3+: ἀπεβα^
διαβαίνω:
    compound: διά++βαίνω
    stems:
        1-: διαβαιν
        3-: διαβα^
        3+: διεβα^
ἐκβαίνω:
    compound: ἐκ++βαίνω
    stems:
        1-: ἐκβαιν
        3+: ἐξεβα^
ἐμβαίνω:
    compound: ἐν++βαίνω
    stems:
        1-: ἐμβαιν
        3-: ἐμβα^
        3+: ἐνεβα^
    forms:
        AAP.DSM: ἐμβάντι
ἐπιβαίνω:
    compound: ἐπί++βαίνω
    stems:
        1-: ἐπιβαιν
        3-: ἐπιβα^
        3+: ἐπ|εβα^
        4-: ἐπιβεβηκ
καταβαίνω:
    compound: κατά++βαίνω
    stems:
        1-: καταβαιν
        1+: κατεβαιν
        2-: καταβησ
        3-: καταβα^
        3+: κατεβα^
        4-: καταβεβηκ
μεταβαίνω:
    compound: μετά++βαίνω
    stems:
        1-: μεταβαιν
        2-: μεταβησ
        3-: μεταβα^
        3+: μετεβα^
        4-: μεταβεβηκ
παραβαίνω:
    compound: παρά++βαίνω
    stems:
        1-: παραβαιν
        3+: παρεβα^
συμβαίνω:
    compound: σύν++βαίνω
    stems:
        1-: συμβαιν
        1+: συνεβαιν
        3-: συμβα^
        3+: συνεβα^
        4-: συμβεβηκ
ὑπερβαίνω:
    compound: ὑπέρ++βαίνω
    stems:
        1-: ὑπερβαιν
βάλλω:
    stems:
        1-: βαλλ
        1+: ἐβαλλ
        2-: βαλ#
        3-: βαλ%
        3+: ἐβαλ/ἐβαλ%
        4-: βεβληκ
        4+: βεβληκ
        5-: βεβλη
        5+: ἐβεβλη
        6-: βληθ
        6+: ἐβληθ
        7-: βληθησ
ἀναβάλλομαι:
    compound: ἀνά++βάλλω
    stems:
        1-: ἀναβαλλ
        3+: ἀνεβαλ%
ἀντιβάλλω:
    compound: ἀντί++βάλλω
    stems:
        1-: ἀντιβαλλ
ἀποβάλλω:
    compound: ἀπό++βάλλω
    stems:
        1-: ἀποβαλλ
        3-: ἀποβαλ%
διαβάλλω:
    compound: διά++βάλλω
    stems:
        1-: διαβαλλ
        6+: διεβληθ
ἐκβάλλω:
    compound: ἐκ++βάλλω
    stems:
        1-: ἐκβαλλ
        1+: ἐξεβαλλ
        2-: ἐκβαλ#
        3-: ἐκβαλ%
        3+: ἐξεβαλ/ἐξεβαλ%
        4+: ἐκβεβληκ
        6-: ἐκβληθ
        6+: ἐξεβληθ
        7-: ἐκβληθησ
ἐμβάλλω:
    compound: ἐν++βάλλω
    stems:
        1-: ἐμβαλλ
        3-: ἐμβαλ%
ἐπιβάλλω:
    compound: ἐπί++βάλλω
    stems:
        1-: ἐπιβαλλ
        1+: ἐπεβαλλ
        2-: ἐπιβαλ#
        3-: ἐπιβαλ%
        3+: ἐπεβαλ/ἐπεβαλ%
παραβάλλω:
    compound: παρά++βάλλω
    stems:
        1-: παραβαλλ
        3+: παρεβαλ%
παρεμβάλλω:
    compound: παρά+ἐν++βάλλω
    stems:
        1-: παρεμβαλλ
        2-: παρεμβαλ#
περιβάλλω:
    compound: περί++βάλλω
    stems:
        1-: περιβαλλ
        2-: περιβαλ#
        3-: περιβαλ%
        3+: περιεβαλ/περιεβαλ%
        5-: περιβεβλη
προβάλλω:
    compound: πρό++βάλλω
    stems:
        1-: προβαλλ
        3-: προβαλ%
συμβάλλω:
    compound: σύν++βάλλω
    stems:
        1-: συμβαλλ
        1+: συνεβαλλ
        3-: συμβαλ%
        3+: συνεβαλ%
ὑπερβάλλω:
    compound: ὑπέρ++βάλλω
    stems:
        1-: ὑπερβαλλ
ὑποβάλλω:
    compound: ὑπό++βάλλω
    stems:
        1-: ὑποβαλλ
        3+: ὑπεβαλ%
βαπτίζω:
    stems:
        1-: βαπτιζ
        1+: ἐβαπτιζ
        2-: βαπτισ
        3-: βαπτισ
        3+: ἐβαπτισ
        5-: βεβαπτισ
        6-: βαπτισθ
        6+: ἐβαπτισθ
        7-: βαπτισθησ
βάπτω:
    stems:
        1-: βαπτ
        2-: βαψ
        3-: βαψ
        5-: βεβαπ
βαρέω:
    stems:
        1-: βαρε
        3-: βαρησ
        3+: ἐβαρησ
        5-: βεβαρη
        6-: βαρηθ
        6+: ἐβαρηθ
ἐπιβαρέω:
    compound: ἐπί++βαρέω
    stems:
        1-: ἐπιβαρε
        3-: ἐπιβαρησ
καταβαρέω:
    compound: κατά++βαρέω
    stems:
        1-: καταβαρε
        3+: κατεβαρησ
βασανίζω:
    stems:
        1-: βασανιζ
        1+: ἐβασανιζ
        3-: βασανισ
        3+: ἐβασανισ
        7-: βασανισθησ
βασιλεύω:
    stems:
        1-: βασιλευ
        2-: βασιλευ/βασιλευσ
        3-: βασιλευσ
        3+: ἐβασιλευσ
    comments:
        - need to decide what to do with Rev 5.10 (future)
συμβασιλεύω:
    compound: σύν++βασιλεύω
    stems:
        1-: συμβασιλευ
        2-: συμβασιλευσ
βασκαίνω:
    stems:
        1-: βασκαιν
        3+: ἐβασκαν
βαστάζω:
    stems:
        1-: βασταζ
        1+: ἐβασταζ
        2-: βαστασ
        3-: βαστασ
        3+: ἐβαστασ
βδελύσσομαι:
    stems:
        1-: βδελυσσ
        5-: ἐβδελυγ
    comments:
        - check perfect middle stem ending
βεβαιόομαι:
    stems: {}
διαβεβαιόομαι:
    compound: διά++βεβαιόομαι
    stems:
        1-: διαβεβαιο
βεβαιόω:
    stems:
        1-: βεβαιο
        2-: βεβαιωσ
        3-: βεβαιωσ
        6+: ἐβεβαιωθ
βεβηλόω:
    stems:
        1-: βεβηλο
        3-: βεβηλωσ
βιάζω:
    stems:
        1-: βιαζ
        3+: ἐβιασ
παραβιάζομαι:
    compound: παρά++βιάζω
    stems:
        1-: παραβιαζ
        3+: παρεβιασ
βιβάζω:
    stems: {}
ἐμβιβάζω:
    compound: ἐν++βιβάζω
    stems:
        1-: ἐμβιβαζ
        3+: ἐνεβιβασ
ἐπιβιβάζω:
    compound: ἐπί++βιβάζω
    stems:
        1-: ἐπιβιβαζ
        3-: ἐπιβιβασ
        3+: ἐπεβιβασ
καταβιβάζω:
    compound: κατά++βιβάζω
    stems:
        1-: καταβιβαζ
        7-: καταβιβασθησ
    comments:
        - the causative of καταβαίνω so sometimes lemmatized as that
συμβιβάζω:
    compound: σύν++βιβάζω
    stems:
        1-: συμβιβαζ
        2-: συμβιβασ
        3+: συνεβιβασ
        6-: συμβιβασθ
βιβρώσκω:
    stems:
        1-: βιβρωσκ
        4-: βεβρωκ
βιόω:
    stems:
        1-: βιο
        3-: βιωσ
βλάπτω:
    stems:
        1-: βλαπτ
        3-: βλαψ
βλαστάνω:
    stems:
        1-: βλασταν
        3-: βλαστησ
        3+: ἐβλαστησ
βλασφημέω:
    stems:
        1-: βλασφημε
        1+: ἐβλασφημε
        3-: βλασφημησ
        3+: ἐβλασφημησ
        7-: βλασφημηθησ
βλέπω:
    stems:
        1-: βλεπ
        1+: ἐβλεπ
        2-: βλεψ
        3-: βλεψ
        3+: ἐβλεψ
ἀναβλέπω:
    compound: ἀνά++βλέπω
    stems:
        1-: ἀναβλεπ
        3-: ἀναβλεψ
        3+: ἀνεβλεψ
ἀποβλέπω:
    compound: ἀπό++βλέπω
    stems:
        1-: ἀποβλεπ
        1+: ἀπεβλεπ
διαβλέπω:
    compound: διά++βλέπω
    stems:
        1-: διαβλεπ
        2-: διαβλεψ
        3-: διαβλεψ
        3+: διεβλεψ
ἐμβλέπω:
    compound: ἐν++βλέπω
    stems:
        1-: ἐμβλεπ
        1+: ἐνεβλεπ
        3-: ἐμβλεψ
        3+: ἐνεβλεψ
ἐπιβλέπω:
    compound: ἐπί++βλέπω
    stems:
        1-: ἐπιβλεπ
        3-: ἐπιβλεψ
        3+: ἐπεβλεψ
περιβλέπομαι:
    compound: περί++βλέπω
    stems:
        1-: περιβλεπ
        1+: περιεβλεπ
        3-: περιβλεψ
βοάω:
    stems:
        1-: βοα
        3-: βοησ
        3+: ἐβοησ
ἀναβοάω:
    compound: ἀνά++βοάω
    stems:
        1-: ἀναβοα
        3+: ἀνεβοησ
βοηθέω:
    stems:
        1-: βοηθε
        3-: βοηθησ
        3+: ἐβοηθησ
βολίζω:
    stems:
        1-: βολιζ
        3-: βολισ
βόσκω:
    stems:
        1-: βοσκ
βουλεύομαι:
    stems:
        1-: βουλευ
        1+: ἐβουλευ
        2-: βουλευσ
        3+: ἐβουλευσ
συμβουλεύω:
    compound: σύν++βουλεύομαι
    stems:
        1-: συμβουλευ
        3-: συμβουλευσ
        3+: συνεβουλευσ
βούλομαι:
    stems:
        1-: βουλ
        1+: ἐβουλ
        2-: βουλησ
        6-: βουληθ
        6+: ἐβουληθ
βραδύνω:
    stems:
        1-: βραδυν
βραδυπλοέω:
    stems:
        1-: βραδυπλοε
βρέχω:
    stems:
        1-: βρεχ
        3-: βρεξ
        3+: ἐβρεξ
βρύχω:
    stems:
        1-: βρυχ
        1+: ἐβρυχ
βρύω:
    stems:
        1-: βρυ
βυθίζω:
    stems:
        1-: βυθιζ
γαμέω:
    stems:
        1-: γαμε
        1+: ἐγαμε
        3-: γαμησ/γημ
        3+: ἐγαμησ/ἐγημ
        4-: γεγαμηκ
        6-: γαμηθ
γαμίζω:
    stems:
        1-: γαμιζ
        1+: ἐγαμιζ
γαμίσκω:
    stems:
        1-: γαμισκ
γελάω:
    stems:
        1-: γελα
        1+: ἐγελα
        2-: γελασ
καταγελάω:
    compound: κατά++γελάω
    stems:
        1-: καταγελα
        1+: κατεγελα
γεμίζω:
    stems:
        1-: γεμιζ
        3-: γεμισ
        3+: ἐγεμισ
        6-: γεμισθ
        6+: ἐγεμισθ
γέμω:
    stems:
        1-: γεμ
γενεαλογέομαι:
    stems:
        1-: γενεαλογε
γεννάω:
    stems:
        1-: γεννα
        2-: γεννησ
        3-: γεννησ
        3+: ἐγεννησ
        4-: γεγεννηκ
        5-: γεγεννη
        6-: γεννηθ
        6+: ἐγεννηθ
γεύομαι:
    stems:
        1-: γευ
        2-: γευσ
        3-: γευσ
        3+: ἐγευσ
γεωργέω:
    stems:
        1-: γεωργε
γηράσκω:
    stems:
        1-: γηρασκ
        3-: γηρασ
γίνομαι:
    stems:
        1-: γιν
        1+: ἐγιν
        2-: γενησ
        3-: γεν%
        3+: ἐγεν%
        4-: γεγον/γεγον?
        4+: γεγον/ἐγεγον
        5-: γεγενη
        6-: γενηθ
        6+: ἐγενηθ
    comments:
        - check perfect stems in both active and passive
παραγίνομαι:
    compound: παρά++γίνομαι
    stems:
        1-: παραγιν
        1+: παρεγιν
        3-: παραγεν%
        3+: παρεγεν%
γινώσκω:
    stems:
        1-: γινωσκ
        1+: ἐγινωσκ
        2-: γνωσ
        3-: γνο^
        3+: ἐγνο^
        4-: ἐγνωκ/ἐγνωκ?
        4+: ἐγνωκ
        5-: ἐγνωσ
        6-: γνωσθ
        6+: ἐγνωσθ
        7-: γνωσθησ
    accents:
        AAP: γνούς
    comments:
        - check aorist stem endings
        - check 4-
ἀναγινώσκω:
    compound: ἀνά++γινώσκω
    stems:
        1-: ἀναγινωσκ
        1+: ἀνεγινωσκ
        3-: ἀναγνο^
        3+: ἀνεγνο^
        6-: ἀναγνωσθ
διαγινώσκω:
    compound: διά++γινώσκω
    stems:
        1-: διαγινωσκ
        2-: διαγνωσ
ἐπιγινώσκω:
    compound: ἐπί++γινώσκω
    stems:
        1-: ἐπιγινωσκ
        1+: ἐπεγινωσκ
        2-: ἐπιγνωσ
        3-: ἐπιγνο^
        3+: ἐπεγνο^
        4-: ἐπεγνωκ
        6-: ἐπιγνωσθ
        6+: ἐπεγνωσθ
    accents:
        AAP: ἐπιγνούς
    forms:
        AAP.DPM: ἐπιγνοῦσι(ν)
καταγινώσκω:
    compound: κατά++γινώσκω
    stems:
        1-: καταγινωσκ
        5-: κατεγνωσ
προγινώσκω:
    compound: πρό++γινώσκω
    stems:
        1-: προγινωσκ
        3+: προ|εγνο^
        5-: προεγνωσ
    comments:
        - check aorist
γνωρίζω:
    stems:
        1-: γνωριζ
        2-: γνωρισ
        3-: γνωρισ
        3+: ἐγνωρισ
        6-: γνωρισθ
        6+: ἐγνωρισθ
ἀναγνωρίζομαι:
    compound: ἀνά++γνωρίζω
    stems:
        1-: ἀναγνωριζ
        6+: ἀνεγνωρισθ
γογγύζω:
    stems:
        1-: γογγυζ
        1+: ἐγογγυζ
        3+: ἐγογγυσ
διαγογγύζω:
    compound: διά++γογγύζω
    stems:
        1-: διαγογγυζ
        1+: διεγογγυζ
γονυπετέω:
    stems:
        1-: γονυπετε
        3-: γονυπετησ
γράφω:
    stems:
        1-: γραφ
        2-: γραψ
        3-: γραψ
        3+: ἐγραψ
        4-: γεγραφ
        5-: γεγραφ
        5+: ἐγεγραφ
        6+: ἐγραφ
    comments:
        - check perfect and pluperfect middle stem endings
ἀπογράφω:
    compound: ἀπό++γράφω
    stems:
        1-: ἀπογραφ
        3-: ἀπογραψ
        5-: ἀπογεγραφ
    comments:
        - check perfect middle stem ending
ἐγγράφω:
    compound: ἐν++γράφω
    stems:
        1-: ἐγγραφ
        5-: ἐγγεγραφ
    comments:
        - check perfect middle stem
ἐπιγράφω:
    compound: ἐπί++γράφω
    stems:
        1-: ἐπιγραφ
        2-: ἐπιγραψ
        5-: ἐπιγεγραφ
        5+: ἐπεγεγραφ
    comments:
        - check perfect and pluperfect middle stem endings
προγράφω:
    compound: πρό++γράφω
    stems:
        1-: προγραφ
        3+: προεγραψ
        5-: προγεγραφ
        6+: προεγραφ
    comments:
        - check perfect middle stem ending
γρηγορέω:
    stems:
        1-: γρηγορε
        3-: γρηγορησ
        3+: ἐγρηγορησ
γυμνάζω:
    stems:
        1-: γυμναζ
        5-: γεγυμνασ
γυμνιτεύω:
    stems:
        1-: γυμνιτευ
δαιμονίζομαι:
    stems:
        1-: δαιμονιζ
        6-: δαιμονισθ
δάκνω:
    stems:
        1-: δακν
δακρύω:
    stems:
        1-: δακρυ
        3+: ἐδακρυσ
δαμάζω:
    stems:
        1-: δαμαζ
        3-: δαμασ
        5-: δεδαμασ
δανείζω:
    stems:
        1-: δανειζ/δανιζ
        3-: δανισ
δαπανάω:
    stems:
        1-: δαπανα
        2-: δαπανησ
        3-: δαπανησ
        7-: δαπανηθησ
ἐκδαπανάομαι:
    compound: ἐκ++δαπανάω
    stems:
        1-: ἐκδαπανα
        7-: ἐκδαπανηθησ
δεῖ:
    stems:
        1-: δε
        1+: ἐδε
    comments:
        - check present/imperfect stems
δειγματίζω:
    stems:
        1-: δειγματιζ
        3-: δειγματισ
        3+: ἐδειγματισ
δείκνυμι:
    stems:
        1-: δεικνυ!/δεικνυ
        1+: ἐδεικνυ!
        2-: δειξ
        3-: δειξ
        3+: ἐδειξ
        4-: δεδειχ
        5-: δεδεικ
        6-: δειχθ
        6+: ἐδειχθ
        7-: δειχθησ
    comments:
        - sometimes P is δεικνυ in NT
ἀναδείκνυμι:
    compound: ἀνά++δείκνυμι
    stems:
        1-: ἀναδεικνυ!
        3+: ἀνεδειξ
ἀποδείκνυμι:
    compound: ἀπό++δείκνυμι
    stems:
        1-: ἀποδεικνυ!
        3-: ἀποδειξ
        3+: ἀπεδειξ
        5-: ἀποδεδεικ
    accents:
        PAP: ἀποδεικνύντα
    comments:
        - check perfect middle stem ending
ἐνδείκνυμι:
    compound: ἐν++δείκνυμι
    stems:
        1-: ἐνδεικνυ!
        3-: ἐνδειξ
        3+: ἐνεδειξ
ἐπιδείκνυμι:
    compound: ἐπί++δείκνυμι
    stems:
        1-: ἐπιδεικνυ!
        3-: ἐπιδειξ
    accents:
        PAP: ἐπιδεικνύς
ὑποδείκνυμι:
    compound: ὑπό++δείκνυμι
    stems:
        1-: ὑποδεικνυ!
        1+: ὑπεδεικνῡ!
        2-: ὑποδειξ
        3-: ὑποδειξ
        3+: ὑπεδειξ
        6-: ὑποδειχθ
δειπνέω:
    stems:
        1-: δειπνε
        2-: δειπνησ
        3-: δειπνησ
δεκατόω:
    stems:
        1-: δεκατο
        4-: δεδεκατωκ
        5-: δεδεκατω
ἀποδεκατόω:
    compound: ἀπό++δεκατόω
    stems:
        1-: ἀποδεκατο
δελεάζω:
    stems:
        1-: δελεαζ
δέομαι:
    stems:
        1-: δε
        6-: δεηθ
    forms:
        PMI.1S: δέομαι
        PMP.NPM: δεόμενοι
δέρω:
    stems:
        1-: δερ
        3-: δειρ
        3+: ἐδειρ
        7-: δαρησ
δεσμεύω:
    stems:
        1-: δεσμευ
        1+: ἐδεσμευ
δέχομαι:
    stems:
        1-: δεχ
        1+: ἐδεχ
        2-: δεξ
        3-: δεξ
        3+: ἐδεξ
        5-: δεδεχ
        6+: ἐδεχθ
ἀποδέχομαι:
    compound: ἀπό++δέχομαι
    stems:
        1-: ἀποδεχ
        1+: ἀπεδεχ
        3-: ἀποδεξ
        3+: ἀπεδεξ
ἀπεκδέχομαι:
    compound: ἀπό+ἐκ++δέχομαι
    stems:
        1-: ἀπεκδεχ
        1+: ἀπεξεδεχ
εἰσδέχομαι:
    compound: εἰς++δέχομαι
    stems:
        1-: εἰσδεχ
        2-: εἰσδεξ
ἐκδέχομαι:
    compound: ἐκ++δέχομαι
    stems:
        1-: ἐκδεχ
        1+: ἐξεδεχ
ἐπιδέχομαι:
    compound: ἐπί++δέχομαι
    stems:
        1-: ἐπιδεχ
παραδέχομαι:
    compound: παρά++δέχομαι
    stems:
        1-: παραδεχ
        2-: παραδεξ
        6+: παρεδεχθ
προσδέχομαι:
    compound: πρός++δέχομαι
    stems:
        1-: προσδεχ
        1+: προσεδεχ
        3-: προσδεξ
        3+: προσεδεξ
ὑποδέχομαι:
    compound: ὑπό++δέχομαι
    stems:
        1-: ὑποδεχ
        3-: ὑποδεξ
        3+: ὑπεδεξ
        5-: ὑποδεδεχ
δέω:
    stems:
        1-: δε
        1+: ἐδε
        2-: δησ
        3-: δησ
        3+: ἐδησ
        4-: δεδεκ
        5-: δεδε
        5+: ἐδεδε
        6-: δεθ
        6+: ἐδεηθ
    forms:
        PAP.APN: δέοντα
        PAP.NSN: δέον
        PMI.1P: δεόμεθα
        PMP.NSM: δεόμενος
καταδέω:
    compound: κατά++δέω
    stems:
        1-: καταδε
        3+: κατεδησ
περιδέω:
    compound: περί++δέω
    stems:
        1-: περιδε
        5+: περιεδεδε
ὑποδέομαι:
    compound: ὑπό++δέω
    stems:
        1-: ὑποδε
        3-: ὑποδησ
        5-: ὑποδεδε
δηλόω:
    stems:
        1-: δηλο
        1+: ἐδηλο
        2-: δηλωσ
        3-: δηλωσ
        3+: ἐδηλωσ
        6-: δηλωθ
        6+: ἐδηλωθ
δημέω:
    stems: {}
ἀποδημέω:
    compound: ἀπό++δημέω
    stems:
        1-: ἀποδημε
        3+: ἀπεδημησ
ἐκδημέω:
    compound: ἐκ++δημέω
    stems:
        1-: ἐκδημε
        3-: ἐκδημησ
ἐνδημέω:
    compound: ἐν++δημέω
    stems:
        1-: ἐνδημε
        3-: ἐνδημησ
δημηγορέω:
    stems:
        1-: δημηγορε
        1+: ἐδημηγορε
διαγίνομαι:
    stems:
        1-: διαγιν
        3-: διαγεν%
διαγρηγορέω:
    stems:
        1-: διαγρηγορε
        3-: διαγρηγορησ
διαδέχομαι:
    stems:
        1-: διαδεχ
        3-: διαδεξ
διακονέω:
    stems:
        1-: διακονε
        1+: διηκονε
        2-: διακονησ
        3-: διακονησ
        3+: διηκονησ
        6-: διακονηθ
διανεύω:
    stems:
        1-: διανευ
διανυκτερεύω:
    stems:
        1-: διανυκτερευ
διανύω:
    stems:
        1-: διανυ
        3-: διανυσ
διαπεράω:
    stems:
        1-: διαπερα
        3-: διαπερασ
        3+: διεπερασ
διαπλέω:
    stems:
        1-: διαπλε
        3-: διαπλευσ
διαπονέομαι:
    stems:
        1-: διαπονε
        6-: διαπονηθ
διαπρίομαι:
    stems:
        1-: διαπρι
        1+: διεπρι
διασαφέω:
    stems:
        1-: διασαφε
        3-: διασαφησ
        3+: διεσαφησ
διαφημίζω:
    stems:
        1-: διαφημιζ
        3+: διεφημισ
        6+: διεφημισθ
διαχλευάζω:
    stems:
        1-: διαχλευαζ
διδάσκω:
    stems:
        1-: διδασκ
        1+: ἐδιδασκ
        2-: διδαξ
        3-: διδαξ
        3+: ἐδιδαξ
        4-: δεδιδαχ
        4+: ἐδεδιδαχ
        5-: δεδιδαχ
        5+: ἐδεδιδαχ
        6-: διδαχθ
        6+: ἐδιδαχθ
        7-: διδαχθησ
    comments:
        - check perfect and plural middle stem endings
δίδωμι:
    stems:
        1-: διδο!
        1+: ἐδιδο!
        2-: δωσ
        3-: δο!
        3+: ἐδο!/ἐδωκ
        4-: δεδωκ
        4+: δεδωκ
        5-: δεδο
        6-: δοθ
        6+: ἐδοθ
        7-: δοθησ
    stem_overrides:
        - ["IAI.3P", "ἐδιδο!/ἐδιδο"]
        - ["AAI.[123]S", "ἐδωκ"]
    accents:
        PAP: διδούς
    comments:
        - IAI.3P ἐδιδο is for Mark
        - check leveling of aorist with ἐδωκ
ἀνταποδίδωμι:
    compound: ἀντί+ἀπό++δίδωμι
    stems:
        1-: ἀνταποδιδο!
        2-: ἀνταποδωσ
        3-: ἀνταποδο!
        7-: ἀνταποδοθησ
ἀποδίδωμι:
    compound: ἀπό++δίδωμι
    stems:
        1-: ἀποδιδο!
        1+: ἀπεδιδο!
        2-: ἀποδωσ
        3-: ἀποδο!
        3+: ἀπεδο!/ἀπεδωκ/ἀπεδ%
        6-: ἀποδοθ
    stem_overrides:
        - ["PAP", "ἀποδιδο!/ἀποδιδο"]
        - ["IAI.3P", "ἀπεδιδο"]
    accents:
        PAP: ἀποδιδών
    comments:
        - PAP stems
        - aorist stems (especially AMI.3S)
διαδίδωμι:
    compound: διά++δίδωμι
    stems:
        1-: διαδιδο!
        1+: διεδιδο!
    stem_overrides:
        - ["IPI.3S", "διεδιδ"]
        - ["AAI.[123]S", "διεδωκ"]
    comments:
        - check imperfect, especially IPI.3S
        - check aorist
ἐκδίδωμι:
    compound: ἐκ++δίδωμι
    stems:
        1-: ἐκδιδο!
        2-: ἐκδωσ
        3+: ἐξεδ%
    comments:
        - check aorist stem
ἐπιδίδωμι:
    compound: ἐπί++δίδωμι
    stems:
        1-: ἐπιδιδο!
        1+: ἐπεδιδο!
        2-: ἐπιδωσ
        3-: ἐπιδο!
        3+: ἐπεδο!/ἐπεδωκ
        6+: ἐπεδοθ
    stem_overrides:
        - ["AAI.[123]S", "ἐπεδωκ"]
μεταδίδωμι:
    compound: μετά++δίδωμι
    stems:
        1-: μεταδιδο!
        3-: μεταδο!
παραδίδωμι:
    compound: παρά++δίδωμι
    stems:
        1-: παραδιδο!
        1+: παρε|διδο!
        2-: παραδωσ
        3-: παραδο!
        3+: παρεδο!/παρεδωκ
        4-: παραδεδωκ
        4+: παραδεδωκ
        5-: παραδεδο
        6-: παραδοθ
        6+: παρεδοθ
        7-: παραδοθησ
    stem_overrides:
        - ["IAI.3P", "παρεδιδο!/παρεδιδο"]
        - ["I[MP]I.3S", "παρεδιδο!/παρεδιδ"]
        - ["AAI.[123]S", "παρεδωκ"]
    accents:
        PAP: παραδιδούς
    comments:
        - check imperfect stems
προδίδωμι:
    compound: πρό++δίδωμι
    stems:
        1-: προδιδο!
        3+: προεδωκ
διενθυμέομαι:
    stems:
        1-: διενθυμε
διερωτάω:
    stems:
        1-: διερωτα
        3-: διερωτησ
διϊκνέομαι:
    stems:
        1-: διϊκνε
διϊσχυρίζομαι:
    stems:
        1-: διϊσχυριζ
        1+: διϊσχυριζ
δικαιόω:
    stems:
        1-: δικαιο
        2-: δικαιωσ
        3-: δικαιωσ
        3+: ἐδικαιωσ
        5-: δεδικαιω
        6-: δικαιωθ
        6+: ἐδικαιωθ
        7-: δικαιωθησ
διοδεύω:
    stems:
        1-: διοδευ
        1+: διωδευ
        3-: διοδευσ
διστάζω:
    stems:
        1-: δισταζ
        3+: ἐδιστασ
διϋλίζω:
    stems:
        1-: διϋλιζ
διχάζω:
    stems:
        1-: διχαζ
        3-: διχασ
διχοτομέω:
    stems:
        1-: διχοτομε
        2-: διχοτομησ
διψάω:
    stems:
        1-: διψα
        2-: διψησ
        3+: ἐδιψησ
διώκω:
    stems:
        1-: διωκ
        1+: ἐδιωκ
        2-: διωξ
        3-: διωξ
        3+: ἐδιωξ
        5-: δεδιωκ
        7-: διωχθησ
καταδιώκω:
    compound: κατά++διώκω
    stems:
        1-: καταδιωκ
        3+: κατεδιωξ
δογματίζομαι:
    stems:
        1-: δογματιζ
δοκέω:
    stems:
        1-: δοκε
        1+: ἐδοκε
        3-: δοξ
        3+: ἐδοξ
    forms:
        AAP.NPM: δόξαντες
δοκιμάζω:
    stems:
        1-: δοκιμαζ
        2-: δοκιμασ
        3-: δοκιμασ
        3+: ἐδοκιμασ
        5-: δεδοκιμασ
        6-: δοκιμασθ
        6+: ἐδοκιμασθ
ἀποδοκιμάζω:
    compound: ἀπό++δοκιμάζω
    stems:
        1-: ἀποδοκιμαζ
        3+: ἀπεδοκιμασ
        5-: ἀποδεδοκιμασ
        6-: ἀποδοκιμασθ
        6+: ἀπεδοκιμασθ
δολιόω:
    stems:
        1-: δολιο
        1+: ἐδολιο
    forms:
        IAI.3P: ἐδολιοῦσαν
δολόω:
    stems:
        1-: δολο
δοξάζω:
    stems:
        1-: δοξαζ
        1+: ἐδοξαζ
        2-: δοξασ
        3-: δοξασ
        3+: ἐδοξασ
        5-: δεδοξασ
        6-: δοξασθ
        6+: ἐδοξασθ
ἐνδοξάζομαι:
    compound: ἐν++δοξάζω
    stems:
        1-: ἐνδοξαζ
        6-: ἐνδοξασθ
δουλαγωγέω:
    stems:
        1-: δουλαγωγε
δουλεύω:
    stems:
        1-: δουλευ
        2-: δουλευσ
        3+: ἐδουλευσ
        4-: δεδουλευκ
        5-: δεδουλω
δουλόω:
    stems:
        1-: δουλο
        2-: δουλωσ
        3+: ἐδουλωσ
        5-: δεδουλω
        6-: δουλωθ
        6+: ἐδουλωθ
καταδουλόω:
    compound: κατά++δουλόω
    stems:
        1-: καταδουλο
        2-: καταδουλωσ
δράσσομαι:
    stems:
        1-: δρασσ
δύναμαι:
    stems:
        1-: δυνα!/δυν
        1+: ἐδυνα!/ἠδυνα!
        2-: δυνησ
        6-: δυνηθ
        6+: ἠδυνηθ
    comments:
        - check thematic present
δυναμόω:
    stems:
        1-: δυναμο
        1+: ἐδυναμο
        3+: ἐδυναμωσ
        6+: ἐδυναμωθ
ἐνδυναμόω:
    compound: ἐν++δυναμόω
    stems:
        1-: ἐνδυναμο
        1+: ἐνεδυναμο
        3-: ἐνδυναμωσ
        3+: ἐνεδυναμωσ
        6+: ἐνεδυναμωθ
δυνατέω:
    stems:
        1-: δυνατε
δύνω:
    stems:
        1-: δυν
        3+: ἐδυ!
    comments:
        - check aorist stem
δυσφημέω:
    stems:
        1-: δυσφημε
δύω:
    stems: {}
ἐκδύω:
    compound: ἐκ++δύω
    stems:
        1-: ἐκδυ
        3-: ἐκδυσ
        3+: ἐξεδυσ
ἐνδύω:
    compound: ἐν++δύω
    stems:
        1-: ἐνδυ
        3-: ἐνδυσ
        3+: ἐνεδυσ
        5-: ἐνδεδυ
ἐπενδύομαι:
    compound: ἐπί+ἐν++δύω
    stems:
        1-: ἐπενδυ
        3-: ἐπενδυσ
παρεισδύω:
    compound: παρά+εἰς++δύω
    stems:
        1-: παρεισδυ
        3+: παρεισεδυσ
δωρέομαι:
    stems:
        1-: δωρε
        3+: ἐδωρησ
        5-: δεδωρη
ἐάω:
    stems:
        1-: ἐα
        1+: εἰα
        2-: ἐασ
        3-: ἐασ
        3+: εἰασ
ἐγγίζω:
    stems:
        1-: ἐγγιζ
        1+: ἠγγιζ
        2-: ἐγγι#
        3-: ἐγγισ
        3+: ἠγγισ
        4-: ἠγγικ
ἐγείρω:
    stems:
        1-: ἐγειρ
        1+: ἐγειρ
        2-: ἐγερ#
        3-: ἐγειρ
        3+: ἠγειρ
        5-: ἐγηγερ
        6-: ἐγερθ
        6+: ἠγερθ
        7-: ἐγερθησ
διεγείρω:
    compound: διά++ἐγείρω
    stems:
        1-: διεγειρ
        1+: διεγειρ
        3+: διηγειρ
        6-: διεγερθ
ἐξεγείρω:
    compound: ἐκ++ἐγείρω
    stems:
        1-: ἐξεγειρ
        2-: ἐξεγερ#
        3+: ἐξηγειρ
ἐπεγείρω:
    compound: ἐπί++ἐγείρω
    stems:
        1-: ἐπεγειρ
        3+: ἐπηγειρ
συνεγείρω:
    compound: σύν++ἐγείρω
    stems:
        1-: συνεγειρ
        3+: συνηγειρ
        6+: συνηγερθ
ἐγκακέω:
    stems:
        1-: ἐγκακε
        3-: ἐγκακησ
ἐγκατοικέω:
    stems:
        1-: ἐγκατοικε
ἐγκεντρίζω:
    stems:
        1-: ἐγκεντριζ
        3-: ἐγκεντρισ
        6-: ἐγκεντρισθ
        6+: ἐνεκεντρισθ
        7-: ἐγκεντρισθησ
ἐγκρατεύομαι:
    stems:
        1-: ἐγκρατευ
ἐδαφίζω:
    stems:
        1-: ἐδαφιζ
        2-: ἐδαφι#
ἐθίζω:
    stems:
        1-: ἐθιζ
        5-: εἰθισ
εἴκω:
    stems:
        1-: εἰκ
        3+: εἰξ
εἰμί:
    stems:
        1+: ἠ!
    stem_overrides:
        - ["PAI|FM[IN]", "ἐσ!"]
        - ["PAI.1S", "εἰ!"]
        - ["PAI.3P", "εἰ!"]
        - ["PAN", "εἰ!"]
        - ["PAP", "+"]
        - ["F[AM][I]", "ἐσ!"]
        - ["F[AM][P]", "ἐσ"]
    endings:
        IAI.2P: τε/στε
        PAI.3P: σι(ν)
        IAI.2S: σθα/ς
        IAI.1S: +/ν
        IAI.3S: ν
        IMI.2S: σθα
        FMI.3S: ται
    accents:
        PAP: ὤν
        PAI: enclitic
    forms:
        PAI.2S: εἶ
        PAI.3S: ἐστί(ν)
εἰρηνεύω:
    stems:
        1-: εἰρηνευ
εἰρηνοποιέω:
    stems:
        1-: εἰρηνοποιε
        3-: εἰρηνοποιησ
εἴσειμι:
    stems:
        1-: εἰσι!
        1+: εἰσῃε
    stem_overrides:
        - ["PAI.1S", "εἰσει!"]
        - ["PAN", "εἰσιε!"]
    comments:
        - check PAN
εἰσκαλέομαι:
    stems:
        1-: εἰσκαλε
        3-: εἰσκαλεσ
εἰστρέχω:
    stems:
        1-: εἰστρεχ
        3-: εἰσδραμ%
εἴωθα:
    citation: XAI.1S
    stems:
        4-: εἰωθ
        4+: εἰωθ
ἐκδικέω:
    stems:
        1-: ἐκδικε
        2-: ἐκδικησ
        3-: ἐκδικησ
        3+: ἐξεδικησ
ἐκδιώκω:
    stems:
        1-: ἐκδιωκ
        3-: ἐκδιωξ
ἐκκαίομαι:
    stems:
        1-: ἐκκαι
        6+: ἐξεκαυθ
ἐκκεντέω:
    stems:
        1-: ἐκκεντε
        3+: ἐξεκεντησ
ἐκκολυμβάω:
    stems:
        1-: ἐκκολυμβα
        3-: ἐκκολυμβησ
        3+: ἐκκολυμβησ
ἐκκρέμαμαι:
    stems:
        1-: ἐκκρεμα!
        3+: ἐξεκρεμ
ἐκπετάννυμι:
    stems:
        1-: ἐκπεταννυ!
        3+: ἐξεπετασ
ἐκπορνεύω:
    stems:
        1-: ἐκπορνευ
        3-: ἐκπορνευσ
ἐκριζόω:
    stems:
        1-: ἐκριζο
        3-: ἐκριζωσ
        6-: ἐκριζωθ
        7-: ἐκριζωθησ
ἐλαττονέω:
    stems:
        1-: ἐλαττονε
        3+: ἠλαττονησ
ἐλαττόω:
    stems:
        1-: ἐλαττο
        3+: ἠλαττωσ
        5-: ἠλαττω
ἐλαύνω:
    stems:
        1-: ἐλαυν
        1+: ἠλαυν
        3+: ἠλασ
        4-: ἐληλακ
ἀπελαύνω:
    compound: ἀπό++ἐλαύνω
    stems:
        1-: ἀπελαυν
        3+: ἀπηλασ
ἐλεάω:
    stems:
        1-: ἐλεα
        2-: ἐλεησ
        3-: ἐλεησ
        3+: ἠλεησ
        5-: ἠλεη
        6-: ἐλεηθ
        6+: ἠλεηθ
        7-: ἐλεηθησ
    stem_overrides:
        - ["PAI.3S", "ἐλεε"]
    comments:
        - see BDF §90 for -ᾶν/-εῖν confusion in present
ἐλέγχω:
    stems:
        1-: ἐλεγχ
        1+: ἠλεγχ
        2-: ἐλεγξ
        3-: ἐλεγξ
        6-: ἐλεγχθ
διακατελέγχομαι:
    compound: διά+κατά++ἐλέγχω
    stems:
        1-: διακατελεγχ
        1+: διακατηλεγχ
ἐλευθερόω:
    stems:
        1-: ἐλευθερο
        2-: ἐλευθερωσ
        3-: ἐλευθερωσ
        3+: ἠλευθερωσ
        6-: ἐλευθερωθ
        7-: ἐλευθερωθησ
ἑλίσσω:
    stems:
        1-: ἑλισσ
        2-: ἑλιξ
ἑλκόομαι:
    stems:
        1-: ἑλκο
        5-: εἱλκω
ἕλκω:
    stems:
        1-: ἑλκ
        1+: εἱλκ
        2-: ἑλκυσ
        3-: ἑλκυσ
        3+: εἱλκυσ
ἐλλογέω:
    stems:
        1-: ἐλλογε
ἐλπίζω:
    stems:
        1-: ἐλπιζ
        1+: ἠλπιζ
        2-: ἐλπι#
        3-: ἐλπισ
        3+: ἠλπισ
        4-: ἠλπικ
ἐμβάπτω:
    stems:
        1-: ἐμβαπτ
        3-: ἐμβαψ
ἐμβατεύω:
    stems:
        1-: ἐμβατευ
ἐμβριμάομαι:
    stems:
        1-: ἐμβριμα
        1+: ἐνεβριμα
        3-: ἐμβριμησ
        3+: ἐνεβριμησ
        6+: ἐνεβριμηθ
ἐμέω:
    stems:
        1-: ἐμε
        3-: ἐμεσ
ἐμμαίνομαι:
    stems:
        1-: ἐμμαιν
ἐμπλέκομαι:
    stems:
        1-: ἐμπλεκ
        6-: ἐμπλακ
ἐμπνέω:
    stems:
        1-: ἐμπνε
    forms:
        PAP.NSM: ἐμπνέων
    comments:
        - PAP.NSM doesn't contract
ἐμφανίζω:
    stems:
        1-: ἐμφανιζ
        2-: ἐμφανισ
        3-: ἐμφανισ
        3+: ἐνεφανισ
        6-: ἐμφανισθ
        6+: ἐνεφανισθ
ἐμφυσάω:
    stems:
        1-: ἐμφυσα
        3+: ἐνεφυσησ
ἐναγκαλίζομαι:
    stems:
        1-: ἐναγκαλιζ
        3-: ἐναγκαλισ
ἐνάρχομαι:
    stems:
        1-: ἐναρχ
        3-: ἐναρξ
ἐνδέχεται:
    stems:
        1-: ἐνδεχ
    comments:
        - check present stem
ἐνδιδύσκω:
    stems:
        1-: ἐνδιδυσκ
        1+: ἐνεδιδυσκ
ἐνδύνω:
    stems:
        1-: ἐνδυν
ἐνεδρεύω:
    stems:
        1-: ἐνεδρευ
ἐνειλέω:
    stems:
        1-: ἐνειλε
        3+: ἐνειλησ
ἔνειμι:
    stems:
        1-: ἐνει!
    stem_overrides:
        - ["PAP", "ἐν|+"]
    accents:
        PAP: ἐνών
ἐνεργέω:
    stems:
        1-: ἐνεργε
        1+: ἐνηργε
        3-: ἐνεργησ
        3+: ἐνηργησ
        4-: ἐνηργηκ
ἔνι:
    forms:
        PAI.3S: ἔνι
    comments:
        - what's going on here?
ἐνταφιάζω:
    stems:
        1-: ἐνταφιαζ
        3-: ἐνταφιασ
ἐντρέφομαι:
    stems:
        1-: ἐντρεφ
ἐντρυφάω:
    stems:
        1-: ἐντρυφα
ἐντυλίσσω:
    stems:
        1-: ἐντυλισσ
        3+: ἐνετυλιξ
        5-: ἐντετυλιγ
    comments:
        - check perfect middle stem ending
ἐντυπόω:
    stems:
        1-: ἐντυπο
        5-: ἐντετυπω
ἐνυβρίζω:
    stems:
        1-: ἐνυβριζ
        3-: ἐνυβρισ
ἐνυπνιάζομαι:
    stems:
        1-: ἐνυπνιαζ
        7-: ἐνυπνιασθησ
ἐξαλείφω:
    stems:
        1-: ἐξαλειφ
        2-: ἐξαλειψ
        3-: ἐξαλειψ
        6-: ἐξαλειφθ
ἐξάλλομαι:
    stems:
        1-: ἐξαλλ
ἐξαστράπτω:
    stems:
        1-: ἐξαστραπτ
ἔξειμι:
    stems:
        1+: ἐξῃε!
    stem_overrides:
        - ["PAI", "ἐξει!"]
        - ["PAN", "ἐξιε!"]
        - ["PAP", "ἐξι+"]
    comments:
        - present is all over the place
ἐξέλκω:
    stems:
        1-: ἐξελκ
ἔξεστι(ν):
    citation: PAI.3S
    stems:
        1-: ἐξεσ!
    stem_overrides:
        - ["PAP", "ἐξ+"]
    forms:
        PAP.NSN: ἐξόν
        PAI.3S: ἔξεστι(ν)
ἐξηχέομαι:
    stems:
        1-: ἐξηχε
        5-: ἐξηχη
ἐξολεθρεύω:
    stems:
        1-: ἐξολεθρευ
        7-: ἐξολεθρευθησ
ἐξορύσσω:
    stems:
        1-: ἐξορυσσ
        3-: ἐξορυξ
ἐξουθενέω:
    stems:
        1-: ἐξουθενε
        3-: ἐξουθενησ
        3+: ἐξουθενησ
        5-: ἐξουθενη
        6-: ἐξουθενηθ
ἐξουσιάζω:
    stems:
        1-: ἐξουσιαζ
        7-: ἐξουσιασθησ
ἔοικα:
    citation: XAI.1S
    stems:
        4-: ἐοικ
ἐπαθροίζομαι:
    stems:
        1-: ἐπαθροιζ
ἐπακροάομαι:
    stems:
        1-: ἐπακροα
        1+: ἐπηκροα
ἐπαναμιμνῄσκω:
    stems:
        1-: ἐπαναμιμνῃσκ
ἐπαφρίζω:
    stems:
        1-: ἐπαφριζ
ἔπειμι:
    stems:
        1-: ἐπει!
    stem_overrides:
        - ["PAP", "ἐπι+"]
ἐπεκτείνομαι:
    stems:
        1-: ἐπεκτειν
ἐπηρεάζω:
    stems:
        1-: ἐπηρεαζ
ἐπιγαμβρεύω:
    stems:
        1-: ἐπιγαμβρευ
        2-: ἐπιγαμβρευσ
ἐπιγίνομαι:
    stems:
        1-: ἐπιγιν
        3-: ἐπιγεν%
ἐπιδημέω:
    stems:
        1-: ἐπιδημε
ἐπιδιατάσσομαι:
    stems:
        1-: ἐπιδιατασσ
ἐπικέλλω:
    stems:
        1-: ἐπικελλ
        3+: ἐπεκειλ
ἐπιλέγω:
    stems:
        1-: ἐπιλεγ
        3-: ἐπιλεξ
ἐπιλείχω:
    stems:
        1-: ἐπιλειχ
        1+: ἐπελειχ
ἐπιμαρτυρέω:
    stems:
        1-: ἐπιμαρτυρε
ἐπιμελέομαι:
    stems:
        1-: ἐπιμελε
        6-: ἐπιμεληθ
        6+: ἐπεμεληθ
        7-: ἐπιμελησ
ἐπιορκέω:
    stems:
        1-: ἐπιορκε
        2-: ἐπιορκησ
ἐπιποθέω:
    stems:
        1-: ἐπιποθε
        3-: ἐπιποθησ
ἐπιπορεύομαι:
    stems:
        1-: ἐπιπορευ
ἐπιράπτω:
    stems:
        1-: ἐπιραπτ
ἐπιρίπτω:
    stems:
        1-: ἐπιριπτ
        3-: ἐπιριψ
ἐπισκέπτομαι:
    stems:
        1-: ἐπισκεπτ
        2-: ἐπισκεψ
        3-: ἐπισκεψ
        3+: ἐπεσκεψ
ἐπισκευάζομαι:
    stems:
        1-: ἐπισκευαζ
        3-: ἐπισκευασ
ἐπισκιάζω:
    stems:
        1-: ἐπισκιαζ
        1+: ἐπεσκιαζ
        2-: ἐπισκιασ
        3-: ἐπισκιασ
        3+: ἐπεσκιασ
ἐπισκοπέω:
    stems:
        1-: ἐπισκοπε
ἐπιστομίζω:
    stems:
        1-: ἐπιστομιζ
ἐπιφαύσκω:
    stems:
        1-: ἐπιφαυσκ
        2-: ἐπιφαυσ
ἐπιφώσκω:
    stems:
        1-: ἐπιφωσκ
        1+: ἐπεφωσκ
ἐπιχειρέω:
    stems:
        1-: ἐπιχειρε
        1+: ἐπεχειρε
        3+: ἐπεχειρησ
ἐπιχέω:
    stems:
        1-: ἐπιχε
    forms:
        PAP.NSM: ἐπιχέων
    comments:
        - PAP.NSM doesn't contract
ἐπονομάζομαι:
    stems:
        1-: ἐπονομαζ
ἐποπτεύω:
    stems:
        1-: ἐποπτευ
        3-: ἐποπτευσ
ἐραυνάω:
    stems:
        1-: ἐραυνα
        3-: ἐραυνησ
        3+: ἠραυνησ
ἐξεραυνάω:
    compound: ἐκ++ἐραυνάω
    stems:
        1-: ἐξεραυνα
        3+: ἐξηραυνησ
ἐργάζομαι:
    stems:
        1-: ἐργαζ
        1+: ἠργαζ
        3-: ἐργασ
        3+: εἰργασ/ἠργασ
        5-: εἰργασ
        6+: εἰργασθ
κατεργάζομαι:
    compound: κατά++ἐργάζομαι
    stems:
        1-: κατεργαζ
        3-: κατεργασ
        3+: κατειργασ
        5-: κατειργασ
        6+: κατειργασθ
προσεργάζομαι:
    compound: πρός++ἐργάζομαι
    stems:
        1-: προσεργαζ
        3+: προσηργασ
ἐρεθίζω:
    stems:
        1-: ἐρεθιζ
        3+: ἠρεθισ
ἐρείδω:
    stems:
        1-: ἐρειδ
        3-: ἐρεισ
    comments:
        - aorist stem
ἐρεύγομαι:
    stems:
        1-: ἐρευγ
        2-: ἐρευξ
ἐρημόομαι:
    stems:
        1-: ἐρημο
        5-: ἠρημω
        6+: ἠρημωθ
ἐρίζω:
    stems:
        1-: ἐριζ
        2-: ἐρισ
ἑρμηνεύω:
    stems:
        1-: ἑρμηνευ
        3+: ἑρμηνευσ
διερμηνεύω:
    compound: διά++ἑρμηνεύω
    stems:
        1-: διερμηνευ
        3+: διερμηνευσ
μεθερμηνεύω:
    compound: μετά++ἑρμηνεύω
    stems:
        1-: μεθερμηνευ
ἔρχομαι:
    stems:
        1-: ἐρχ
        1+: ἠρχ
        2-: ἐλευσ
        3-: ἐλθ%
        3+: ἠλθ/ἠλθ%
        4-: ἐληλυθ
        4+: ἐληλυθ
ἀνέρχομαι:
    compound: ἀνά++ἔρχομαι
    stems:
        1-: ἀνερχ
        3+: ἀν|ηλθ%
ἀντιπαρέρχομαι:
    compound: ἀντί+παρά++ἔρχομαι
    stems:
        1-: ἀντιπαρερχ
        3+: ἀντιπαρ|ηλθ%
ἀπέρχομαι:
    compound: ἀπό++ἔρχομαι
    stems:
        1-: ἀπ|ερχ
        2-: ἀπ|ελευσ
        3-: ἀπ|ελθ%
        3+: ἀπ|ηλθ/ἀπ|ηλθ%
        4-: ἀπ|εληλυθ
        4+: ἀπ|εληλυθ
διέρχομαι:
    compound: διά++ἔρχομαι
    stems:
        1-: διερχ
        1+: διηρχ
        2-: διελευσ
        3-: διελθ%
        3+: διηλθ/διηλθ%
        4-: διεληλυθ
        4+: διεληλυθ
    forms:
        AAI.3P: διῆλθον
        AAI.3S: διῆλθε(ν)
        AAI.1S: διῆλθον
εἰσέρχομαι:
    compound: εἰς++ἔρχομαι
    stems:
        1-: εἰσερχ
        1+: εἰσηρχ
        2-: εἰσελευσ
        3-: εἰσελθ%
        3+: εἰσηλθ/εἰσηλθ%
        4-: εἰσεληλυθ
        4+: εἰσεληλυθ
    forms:
        AAI.3P: εἰσῆλθον
        AAI.3S: εἰσῆλθε(ν)
        AAI.2S: εἰσῆλθες
        AAI.1S: εἰσῆλθον
ἐξέρχομαι:
    compound: ἐκ++ἔρχομαι
    stems:
        1-: ἐξ|ερχ
        1+: ἐξ|ηρχ
        2-: ἐξ|ελευσ
        3-: ἐξ|ελθ%
        3+: ἐξ|ηλθ/ἐξ|ηλθ%
        4-: ἐξ|εληλυθ
        4+: ἐξ|εληλυθ
ἐπέρχομαι:
    compound: ἐπί++ἔρχομαι
    stems:
        1-: ἐπερχ
        2-: ἐπελευσ
        3-: ἐπελθ%
        3+: ἐπ|ηλθ
ἐπανέρχομαι:
    compound: ἐπί+ἀνά++ἔρχομαι
    stems:
        1-: ἐπανερχ
        3-: ἐπανελθ%
ἐπεισέρχομαι:
    compound: ἐπί+εἰς++ἔρχομαι
    stems:
        1-: ἐπεισερχ
        2-: ἐπεισελευσ
κατέρχομαι:
    compound: κατά++ἔρχομαι
    stems:
        1-: κατερχ
        3-: κατελθ%
        3+: κατηλθ/κατ|ηλθ%
παρέρχομαι:
    compound: παρά++ἔρχομαι
    stems:
        1-: παρερχ
        1+: παρηρχ
        2-: παρελευσ
        3-: παρελθ%
        3+: παρηλθ/παρ|ηλθ%
        4-: παρεληλυθ
παρεισέρχομαι:
    compound: παρά+εἰς++ἔρχομαι
    stems:
        1-: παρεισερχ
        1+: παρεισηρχ
        2-: παρεισελευσ
        3-: παρεισελθ%
        3+: παρεισηλθ/παρεισηλθ%
        4-: παρεισεληλυθ
        4+: παρεισεληλυθ
    forms:
        AAI.3P: παρεισῆλθον
        AAI.3S: παρεισῆλθε(ν)
περιέρχομαι:
    compound: περί++ἔρχομαι
    stems:
        1-: περιερχ
        3+: περι|ηλθ%
προέρχομαι:
    compound: πρό++ἔρχομαι
    stems:
        1-: προερχ
        1+: προηρχ
        2-: προελευσ
        3-: προελθ%
        3+: προ|ηλθ%
προσέρχομαι:
    compound: πρός++ἔρχομαι
    stems:
        1-: προσερχ
        1+: προσηρχ
        3-: προσελθ%
        3+: προσ|ηλθ/προσ|ηλθ%
        4-: προσεληλυθ
συνέρχομαι:
    compound: σύν++ἔρχομαι
    stems:
        1-: συνερχ
        1+: συνηρχ
        2-: συνελευσ
        3-: συνελθ%
        3+: συν|ηλθ/συν|ηλθ%
        4-: συνεληλυθ
        4+: συνεληλυθ
συνεισέρχομαι:
    compound: σύν+εἰς++ἔρχομαι
    stems:
        1-: συνεισερχ
        3+: συνεισ|ηλθ/συνεισ|ηλθ%
    comments:
        - check aorist stem
ἐρωτάω:
    stems:
        1-: ἐρωτα
        1+: ἠρωτα/ἠρωτε
        2-: ἐρωτησ
        3-: ἐρωτησ
        3+: ἠρωτησ
    comments:
        - check imperfect stem alternate
ἐπερωτάω:
    compound: ἐπί++ἐρωτάω
    stems:
        1-: ἐπερωτα
        1+: ἐπηρωτα
        2-: ἐπερωτησ
        3-: ἐπερωτησ
        3+: ἐπηρωτησ
        6-: ἐπερωτηθ
ἐσθίω:
    stems:
        1-: ἐσθι
        1+: ἠσθι
        2-: φαγ
        3-: φαγ%
        3+: ἐφαγ%
    forms:
        FMI.2S: φάγεσαι
κατεσθίω:
    compound: κατά++ἐσθίω
    stems:
        1-: κατεσθι
        2-: καταφαγ
        3-: καταφαγ%
        3+: κατεφαγ%
συνεσθίω:
    compound: σύν++ἐσθίω
    stems:
        1-: συνεσθι
        1+: συνησθι
        3+: συνεφαγ%
ἔσθω:
    stems:
        1-: ἐσθ
ἐτάζω:
    stems: {}
ἀνετάζω:
    compound: ἀνά++ἐτάζω
    stems:
        1-: ἀνεταζ
ἐξετάζω:
    compound: ἐκ++ἐτάζω
    stems:
        1-: ἐξεταζ
        3-: ἐξετασ
ἑτεροδιδασκαλέω:
    stems:
        1-: ἑτεροδιδασκαλε
ἑτεροζυγέω:
    stems:
        1-: ἑτεροζυγε
ἑτοιμάζω:
    stems:
        1-: ἑτοιμαζ
        3-: ἑτοιμασ
        3+: ἡτοιμασ
        4-: ἡτοιμακ
        5-: ἡτοιμασ
        6-: ἑτοιμασθ
προετοιμάζω:
    compound: πρό++ἑτοιμάζω
    stems:
        1-: προετοιμαζ
        3+: προητοιμασ
εὐαγγελίζω:
    stems:
        1-: εὐαγγελιζ
        1+: εὐηγγελιζ
        3-: εὐαγγελισ
        3+: εὐηγγελισ
        5-: εὐηγγελισ
        6-: εὐαγγελισθ
        6+: εὐηγγελισθ
προευαγγελίζομαι:
    compound: πρό++εὐαγγελίζω
    stems:
        1-: προευαγγελιζ
        3+: προευηγγελισ
εὐαρεστέω:
    stems:
        1-: εὐαρεστε
        3-: εὐαρεστησ
        4-: εὐαρεστηκ
εὐδοκέω:
    stems:
        1-: εὐδοκε
        1+: εὐδοκε
        3-: εὐδοκησ
        3+: εὐδοκησ/ηὐδοκησ
συνευδοκέω:
    compound: σύν++εὐδοκέω
    stems:
        1-: συνευδοκε
εὐεργετέω:
    stems:
        1-: εὐεργετε
εὐθυδρομέω:
    stems:
        1-: εὐθυδρομε
        3-: εὐθυδρομησ
        3+: εὐθυδρομησ
εὐθυμέω:
    stems:
        1-: εὐθυμε
εὐθύνω:
    stems:
        1-: εὐθυν
κατευθύνω:
    compound: κατά++εὐθύνω
    stems:
        1-: κατευθυν
        3-: κατευθῡν
εὐκαιρέω:
    stems:
        1-: εὐκαιρε
        1+: εὐκαιρε/ηὐκαιρε
        3-: εὐκαιρησ
εὐλαβέομαι:
    stems:
        1-: εὐλαβε
        6-: εὐλαβηθ
εὐλογέω:
    stems:
        1-: εὐλογε
        1+: εὐλογε
        2-: εὐλογησ
        3-: εὐλογησ
        3+: εὐλογησ
        4-: εὐλογηκ
        5-: εὐλογη
        7-: εὐλογηθησ
ἐνευλογέω:
    compound: ἐν++εὐλογέω
    stems:
        1-: ἐνευλογε
        7-: ἐνευλογηθησ
κατευλογέω:
    compound: κατά++εὐλογέω
    stems:
        1-: κατευλογε
        1+: κατευλογε
εὐνοέω:
    stems:
        1-: εὐνοε
εὐνουχίζω:
    stems:
        1-: εὐνουχιζ
        3+: εὐνουχισ
        6+: εὐνουχισθ
εὐοδόομαι:
    stems:
        1-: εὐοδο
        7-: εὐοδωθησ
εὐπορέομαι:
    stems:
        1-: εὐπορε
        1+: εὐπορε
εὐπροσωπέω:
    stems:
        1-: εὐπροσωπε
        3-: εὐπροσωπησ
εὑρίσκω:
    stems:
        1-: εὑρισκ
        1+: εὑρισκ/ηὑρισκ
        2-: εὑρησ
        3-: εὑρ/εὑρ%
        3+: εὑρ/εὑρ%
        4-: εὑρηκ
        6-: εὑρεθ
        6+: εὑρεθ
        7-: εὑρεθησ
ἀνευρίσκω:
    compound: ἀνά++εὑρίσκω
    stems:
        1-: ἀνευρισκ
        3-: ἀνευρ%
        3+: ἀν|ευρ
εὐσεβέω:
    stems:
        1-: εὐσεβε
εὐφορέω:
    stems:
        1-: εὐφορε
        3+: εὐφορησ
εὐφραίνω:
    stems:
        1-: εὐφραιν
        1+: εὐφραιν
        6-: εὐφρανθ
        6+: ηὐφρανθ
εὐχαριστέω:
    stems:
        1-: εὐχαριστε
        3-: εὐχαριστησ
        3+: εὐχαριστησ/ηὐχαριστησ
        6-: εὐχαριστηθ
εὔχομαι:
    stems:
        1-: εὐχ
        1+: ηὐχ
        2-: εὐξ
        3-: εὐξ
        3+: ηὐξ
προσεύχομαι:
    compound: πρός++εὔχομαι
    stems:
        1-: προσευχ
        1+: προσηυχ
        2-: προσευξ
        3-: προσευξ
        3+: προσηυξ
ἐφάλλομαι:
    stems:
        1-: ἐφαλλ
        3-: ἐφαλ%
ἐφοράω:
    stems:
        1-: ἐφορα
        3-: ἐπιδ
        3+: ἐπ|ειδ
ἔχω:
    stems:
        1-: ἐχ
        1+: εἰχ
        2-: ἑξ
        3+: ἐσχ%
        4-: ἐσχηκ
    forms:
        IAI.3P: εἶχον/εἴχοσαν
ἀνέχομαι:
    compound: ἀνά++ἔχω
    stems:
        1-: ἀνεχ
        1+: ἀνειχ
        2-: ἀνεξ
        3+: ἀνεσχ%
ἀντέχομαι:
    compound: ἀντί++ἔχω
    stems:
        1-: ἀντεχ
        2-: ἀνθεξ
ἀπέχω:
    compound: ἀπό++ἔχω
    stems:
        1-: ἀπεχ
        1+: ἀπ|ειχ
        2-: ἀπεξ
        3+: ἀπεσχ%
        4-: ἀπεσχηκ
ἐνέχω:
    compound: ἐν++ἔχω
    stems:
        1-: ἐνεχ
        1+: ἐνειχ
    forms:
        IAI.3S: ἐνεῖχε(ν)
ἐπέχω:
    compound: ἐπί++ἔχω
    stems:
        1-: ἐπεχ
        1+: ἐπ|ειχ
        3+: ἐπ|εσχ%
κατέχω:
    compound: κατά++ἔχω
    stems:
        1-: κατεχ
        1+: κατ|ειχ
μετέχω:
    compound: μετά++ἔχω
    stems:
        1-: μετεχ
        3+: μετ|εσχ%
        4-: μετεσχηκ
παρέχω:
    compound: παρά++ἔχω
    stems:
        1-: παρεχ
        1+: παρειχ
        2-: παρεξ
        3-: παρασχ%
        3+: παρεσχ%
    forms:
        IAI.3S: παρεῖχε(ν)
        AAI.3P: παρέσχον
        IAI.3P: παρεῖχον
περιέχω:
    compound: περί++ἔχω
    stems:
        1-: περιεχ
        3+: περι|εσχ%
προέχομαι:
    compound: πρό++ἔχω
    stems:
        1-: προεχ
προσέχω:
    compound: πρός++ἔχω
    stems:
        1-: προσεχ
        1+: προσ|ειχ
        4-: προσεσχηκ
συνέχω:
    compound: σύν++ἔχω
    stems:
        1-: συνεχ
        1+: συνειχ
        2-: συνεξ
        3+: συν|εσχ%
ζάω:
    stems:
        1-: ζη
        1+: ἐζη
        2-: ζησ
        3-: ζησ
        3+: ἐζησ
    stem_overrides:
        - ["PAI.1S", "ζα"]
        - ["PAI.1P", "ζα"]
        - ["PAI.3P", "ζα"]
        - ["PAP", "ζα"]
        - ["IAI.1S", "ἐζα"]
    comments:
        - check modeling of ζα/ζη alternation
ἀναζάω:
    compound: ἀνά++ζάω
    stems:
        1-: ἀναζη
        3+: ἀνεζησ
    comments:
        - check modeling of ζα/ζη alternation
συζάω:
    compound: σύν++ζάω
    stems:
        1-: συζη
        2-: συζησ
ζέω:
    stems:
        1-: ζε
    forms:
        PAP.NPM: ζέοντες
        PAP.NSM: ζέων
    comments:
        - no contraction in PAP.NSM or PAP.NPM
ζηλόω:
    stems:
        1-: ζηλο
        2-: ζηλωσ
        3-: ζηλωσ
παραζηλόω:
    compound: παρά++ζηλόω
    stems:
        1-: παραζηλο
        2-: παραζηλωσ
        3-: παραζηλωσ
ζημιόω:
    stems:
        1-: ζημιο
        6-: ζημιωθ
        6+: ἐζημιωθ
        7-: ζημιωθησ
ζητέω:
    stems:
        1-: ζητε
        1+: ἐζητε
        2-: ζητησ
        3-: ζητησ
        3+: ἐζητησ
        6-: ζητηθ
        7-: ζητηθησ
ἀναζητέω:
    compound: ἀνά++ζητέω
    stems:
        1-: ἀναζητε
        1+: ἀνεζητε
        3-: ἀναζητησ
ἐκζητέω:
    compound: ἐκ++ζητέω
    stems:
        1-: ἐκζητε
        3-: ἐκζητησ
        3+: ἐξεζητησ
        7-: ἐκζητηθησ
ἐπιζητέω:
    compound: ἐπί++ζητέω
    stems:
        1-: ἐπιζητε
        1+: ἐπεζητε
        3-: ἐπιζητησ
        3+: ἐπεζητησ
συζητέω:
    compound: σύν++ζητέω
    stems:
        1-: συζητε
        1+: συνεζητε
ζυμόω:
    stems:
        1-: ζυμο
        6+: ἐζυμωθ
ζωγρέω:
    stems:
        1-: ζωγρε
        5-: ἐζωγρη
ζώννυμι:
    stems:
        1-: ζωννυ!
        1+: ἐζωννυ
        2-: ζωσ
        3-: ζωσ
        3+: ἐζωσ
    comments:
        - check imperfect stem
διαζώννυμι:
    compound: διά++ζώννυμι
    stems:
        1-: διαζωννυ!
        3+: διεζωσ
        5-: διεζωσ
περιζώννυμι:
    compound: περί++ζώννυμι
    stems:
        1-: περιζωννυ!
        2-: περιζωσ
        3-: περιζωσ
        5-: περιεζωσ
    comments:
        - check perfect middle stem ending
ζῳογονέω:
    stems:
        1-: ζῳογονε
        2-: ζῳογονησ
ζῳοποιέω:
    stems:
        1-: ζῳοποιε
        2-: ζῳοποιησ
        3-: ζῳοποιησ
        6-: ζῳοποιηθ
        7-: ζῳοποιηθησ
ἡγεμονεύω:
    stems:
        1-: ἡγεμονευ
ἡγέομαι:
    stems:
        1-: ἡγε
        1+: ἡγε
        2-: ἡγησ
        3-: ἡγησ
        3+: ἡγησ
        5-: ἡγη
διηγέομαι:
    compound: διά++ἡγέομαι
    stems:
        1-: διηγε
        2-: διηγησ
        3+: διηγησ
ἐξηγέομαι:
    compound: ἐκ++ἡγέομαι
    stems:
        1-: ἐξηγε
        1+: ἐξηγε
        3-: ἐξηγησ
        3+: ἐξηγησ
ἐκδιηγέομαι:
    compound: ἐκ+διά++ἡγέομαι
    stems:
        1-: ἐκδιηγε
ἥκω:
    stems:
        1-: ἡκ
        1+: ἡκ
        2-: ἡξ
        3-: ἡξ
        4-: ἡκ
ἀνήκω:
    compound: ἀνά++ἥκω
    stems:
        1-: ἀνηκ
        1+: ἀν|ηκ
καθήκω:
    compound: κατά++ἥκω
    stems:
        1-: καθηκ
        1+: καθ|ηκ
ἡσυχάζω:
    stems:
        1-: ἡσυχαζ
        3+: ἡσυχασ
ἡττάομαι:
    stems:
        1-: ἡττα
        5-: ἡττα
        6+: ἡσσωθ
    forms:
        XMI.3S: ἥττηται
        XMI.3P: ἡττῶνται
    comments:
        - check perfect middle stem
ἠχέω:
    stems:
        1-: ἠχε
θάλπω:
    stems:
        1-: θαλπ
θαμβέομαι:
    stems:
        1-: θαμβε
        1+: ἐθαμβε
        6+: ἐθαμβηθ
ἐκθαμβέομαι:
    compound: ἐκ++θαμβέομαι
    stems:
        1-: ἐκθαμβε
        6+: ἐξεθαμβηθ
θανατόω:
    stems:
        1-: θανατο
        2-: θανατωσ
        3-: θανατωσ
        6-: θανατωθ
        6+: ἐθανατωθ
θάπτω:
    stems:
        1-: θαπτ
        3-: θαψ
        3+: ἐθαψ
        6+: ἐταφ
συνθάπτομαι:
    compound: σύν++θάπτω
    stems:
        1-: συνθαπτ
        6-: συνταφ
        6+: συνεταφ
θαρρέω:
    stems:
        1-: θαρρε
        3-: θαρρησ
θαυμάζω:
    stems:
        1-: θαυμαζ
        1+: ἐθαυμαζ
        3-: θαυμασ
        3+: ἐθαυμασ
        6-: θαυμασθ
        6+: ἐθαυμασθ
        7-: θαυμασθησ
ἐκθαυμάζω:
    compound: ἐκ++θαυμάζω
    stems:
        1-: ἐκθαυμαζ
        1+: ἐξεθαυμαζ
θεάομαι:
    stems:
        1-: θεα
        3-: θεασ
        3+: ἐθεασ
        5-: τεθεα
        6-: θεαθ
        6+: ἐθεαθ
θεατρίζω:
    stems:
        1-: θεατριζ
θέλω:
    stems:
        1-: θελ
        1+: ἠθελ
        3-: θελησ
        3+: ἠθελησ
θεματίζω:
    stems: {}
ἀναθεματίζω:
    compound: ἀνά++θεματίζω
    stems:
        1-: ἀναθεματιζ
        3+: ἀνεθεματισ
καταθεματίζω:
    compound: κατά++θεματίζω
    stems:
        1-: καταθεματιζ
θεμελιόω:
    stems:
        1-: θεμελιο
        2-: θεμελιωσ
        3+: ἐθεμελιωσ
        5-: τεθεμελιω
        5+: τεθεμελιω
θεραπεύω:
    stems:
        1-: θεραπευ
        1+: ἐθεραπευ
        2-: θεραπευσ
        3-: θεραπευσ
        3+: ἐθεραπευσ
        5-: τεθεραπευ
        6-: θεραπευθ
        6+: ἐθεραπευθ
θερίζω:
    stems:
        1-: θεριζ
        2-: θερισ
        3-: θερισ
        6+: ἐθερισθ
θερμαίνομαι:
    stems:
        1-: θερμαιν
        1+: ἐθερμαιν
θεωρέω:
    stems:
        1-: θεωρε
        1+: ἐθεωρε
        2-: θεωρησ
        3-: θεωρησ
        3+: ἐθεωρησ
παραθεωρέω:
    compound: παρά++θεωρέω
    stems:
        1-: παραθεωρε
        1+: παρεθεωρε
θηλάζω:
    stems:
        1-: θηλαζ
        3+: ἐθηλασ
θηρεύω:
    stems:
        1-: θηρευ
        3-: θηρευσ
θηριομαχέω:
    stems:
        1-: θηριομαχε
        3+: ἐθηριομαχησ
θησαυρίζω:
    stems:
        1-: θησαυριζ
        3+: ἐθησαυρισ
        5-: τεθησαυρισ
θλίβω:
    stems:
        1-: θλιβ
        1+: ἐθλιβ
        5-: τεθλιβ
ἀποθλίβω:
    compound: ἀπό++θλίβω
    stems:
        1-: ἀποθλιβ
συνθλίβω:
    compound: σύν++θλίβω
    stems:
        1-: συνθλιβ
        1+: συνεθλιβ
θνῄσκω:
    stems:
        1-: θνῃσκ
        1+: ἐθνῃσκ
        2-: θαν#
        3-: θαν%
        3+: ἐθαν%
        4-: τεθνηκ
ἀποθνῄσκω:
    compound: ἀπό++θνῄσκω
    stems:
        1-: ἀποθνῃσκ
        1+: ἀπεθνῃσκ
        2-: ἀποθαν#
        3-: ἀποθαν%
        3+: ἀπεθαν%
συναποθνῄσκω:
    compound: σύν+ἀπό++θνῄσκω
    stems:
        1-: συναποθνῃσκ
        3-: συναποθαν%
        3+: συναπεθαν%
θορυβάζω:
    stems:
        1-: θορυβαζ
θορυβέω:
    stems:
        1-: θορυβε
        1+: ἐθορυβε
θραύω:
    stems:
        1-: θραυ
        5-: τεθραυσ
θρηνέω:
    stems:
        1-: θρηνε
        1+: ἐθρηνε
        2-: θρηνησ
        3+: ἐθρηνησ
θριαμβεύω:
    stems:
        1-: θριαμβευ
        3-: θριαμβευσ
θροέομαι:
    stems:
        1-: θροε
θυμέομαι:
    stems: {}
ἐνθυμέομαι:
    compound: ἐν++θυμέομαι
    stems:
        1-: ἐνθυμε
        6-: ἐνθυμηθ
ἐπιθυμέω:
    compound: ἐπί++θυμέομαι
    stems:
        1-: ἐπιθυμε
        1+: ἐπεθυμε
        2-: ἐπιθυμησ
        3-: ἐπιθυμησ
        3+: ἐπεθυμησ
θυμιάω:
    stems:
        1-: θυμια
        3-: θυμιᾱσ
θυμομαχέω:
    stems:
        1-: θυμομαχε
θυμόομαι:
    stems:
        1-: θυμο
        6+: ἐθυμωθ
θύω:
    stems:
        1-: θυ
        1+: ἐθυ
        3-: θυσ
        3+: ἐθυσ
        5-: τεθυ
        6+: ἐτυθ
ἰάομαι:
    stems:
        1-: ἰα
        1+: ἰα
        2-: ἰασ
        3-: ἰασ
        3+: ἰασ
        5-: ἰα
        6-: ἰαθ
        6+: ἰαθ
        7-: ἰαθησ
ἱερατεύω:
    stems:
        1-: ἱερατευ
ἱεροσυλέω:
    stems:
        1-: ἱεροσυλε
ἱερουργέω:
    stems:
        1-: ἱερουργε
ἵημι:
    stems:
        1-: ἱε!
        2-: ἡσ
        3-: ἑ!
        3+: εἱ!
        6+: εἱθ
    stem_overrides:
        - ["PAI.3P", "ἱα!"]
        - ["AAI..S", "ἡκ"]
ἀνίημι:
    compound: ἀνά++ἵημι
    stems:
        1-: ἀνιε!
        3-: ἀνε!
        6+: ἀνεθ
καθίημι:
    compound: κατά++ἵημι
    stems:
        1-: καθιε!
        3+: καθ|ηκ
συνίημι:
    compound: σύν++ἵημι
    stems:
        1-: συνι/συνιε!
        2-: συνησ
        3+: συν|ηκ
    stem_overrides:
        - ["PAI.3P", "συνι/συνια!"]
    comments:
        - check present stems
ἱκανόω:
    stems:
        1-: ἱκανο
        3-: ἱκανωσ
        3+: ἱκανωσ
ἱκνέομαι:
    stems: {}
ἀφικνέομαι:
    compound: ἀπό++ἱκνέομαι
    stems:
        1-: ἀφικνε
        3+: ἀφικ%
ἐφικνέομαι:
    compound: ἐπί++ἱκνέομαι
    stems:
        1-: ἐφικνε
        3-: ἐφικ%
    comments:
        - check aorist stem ending
ἱλάσκομαι:
    stems:
        1-: ἱλασκ
        6-: ἱλασθ
ἱματίζω:
    stems:
        1-: ἱματιζ
        5-: ἱματισ
ἰουδαΐζω:
    stems:
        1-: ἰουδαϊζ
ἵστημι:
    stems:
        1-: ἱστα!
        1+: ἱστα!/ἐστηκ
        2-: στησ
        3-: στησ/στα!
        3+: ἐστησ/ἐστα!
        4-: ἑστηκ/ἑστα!
        4+: εἱστηκ
        5-: ἑστα
        6-: σταθ
        6+: ἐσταθ
        7-: σταθησ
    stem_overrides:
        - ["PAI.1P", "ἱστα!/ἱσταν"]
    forms:
        XAP.ASN: ἑστός
        XAP.NSN: ἑστός/ἑστηκός
    comments:
        - check aorist stem (intrans. vs trans.?)
        - perfect has both 1st and 2nd
        - I ἐστηκ is just temporary; see morphgnt/sblgnt issue
        - check PAI.1P
ἀνίστημι:
    compound: ἀνά++ἵστημι
    stems:
        1-: ἀνιστα!
        2-: ἀναστησ
        3-: ἀναστα!/ἀναστησ
        3+: ἀνεστα!/ἀνεστησ
    forms:
        AAP.NSF: ἀναστᾶσα
        AAP.NSN: ἀναστάν
        AAP.NPM: ἀναστάντες
ἀνθίστημι:
    compound: ἀντί++ἵστημι
    stems:
        1-: ἀνθιστα!
        1+: ἀνθιστα!
        3-: ἀντιστα^
        3+: ἀντεστησ/ἀντεστα!
        4-: ἀνθεστηκ
    comments:
        - check aorist stem endings
ἀντικαθίστημι:
    compound: ἀντί+κατά++ἵστημι
    stems:
        1-: ἀντικαθιστα!
        3+: ἀντικατεστα!
    forms:
        AAI.2P: ἀντικατέστητε
ἀφίσταμαι:
    compound: ἀπό++ἵστημι
    stems:
        1-: ἀφιστα!
        1+: ἀφιστα!
        2-: ἀποστησ
        3-: ἀποστα!
        3+: ἀπεστησ/ἀπεστα!
    forms:
        AAP.ASM: ἀποστάντα
ἀποκαθίστημι:
    compound: ἀπό+κατά++ἵστημι
    stems:
        1-: ἀποκαθιστα!/ἀποκαθισταν
        2-: ἀποκαταστησ
        3+: ἀπεκατεστα!
        6+: ἀπεκατεσταθ
    comments:
        - check aorist stem ending
        - P ἀποκαθισταν is for NT
διΐστημι:
    compound: διά++ἵστημι
    stems:
        1-: διϊστα!
        3-: διαστα!/διαστησ
        3+: διεστα!
ἐξίστημι:
    compound: ἐκ++ἵστημι
    stems:
        1-: ἐξιστα!
        1+: ἐξιστα!
        3+: ἐξεστα!/ἐξεστα^
        4-: ἐξεστακ
    stem_overrides:
        - ["PAP", "ἐξισταν"]
    comments:
        - check aorist stem ending, do we need both?
        - check PAP
ἐξανίστημι:
    compound: ἐκ+ἀνά++ἵστημι
    stems:
        1-: ἐξανιστα!
        3+: ἐξανεστα!
    forms:
        AAI.3P: ἐξανέστησαν
ἐνίστημι:
    compound: ἐν++ἵστημι
    stems:
        1-: ἐνιστα!
        2-: ἐνστησ
        4-: ἐνεστα!/ἐνεστηκ
    forms:
        XAP.ASF: ἐνεστῶσαν
ἐφίστημι:
    compound: ἐπί++ἵστημι
    stems:
        1-: ἐφιστα!
        3-: ἐπιστα^
        3+: ἐπεστα^
    stem_overrides:
        - ["XAI", "ἐφεστηκ"]
        - ["XAP", "ἐφεστα!"]
    accents:
        AAP: ἐπιστάς
    comments:
        - check AAP stem and accent
ἐπίσταμαι:
    compound: ἐπί++ἵστημι
    stems:
        1-: ἐπιστα!
        1+: ἠπιστα!
ἐπανίσταμαι:
    compound: ἐπί+ἀνά++ἵστημι
    stems:
        1-: ἐπανιστα!
        2-: ἐπαναστησ
καθίστημι:
    compound: κατά++ἵστημι
    stems:
        1-: καθιστα!
        2-: καταστησ
        3+: κατεστησ
        6+: κατεσταθ
        7-: κατασταθησ
    stem_overrides:
        - ["PAP", "καθισταν"]
κατεφίστημι:
    compound: κατά+ἐπί++ἵστημι
    stems:
        1-: κατεφιστα!
        3+: κατεπεστησ/κατεπεστα!
μεθίστημι:
    compound: μετά++ἵστημι
    stems:
        1-: μεθιστα!
        3-: μεταστησ
        3+: μετεστησ
περιΐστημι:
    compound: περί++ἵστημι
    stems:
        1-: περιϊστα!
        3+: περιεστησ
        4-: περιεστα!/περιεστηκ
προΐστημι:
    compound: πρό++ἵστημι
    stems:
        1-: προϊστα!
        3-: προστα!
        4-: προεστα!
συνίστημι:
    compound: σύν++ἵστημι
    stems:
        1-: συνιστα!/συνισταν
        3+: συνεστησ
        4-: συνεστα!/συνεστηκ
    forms:
        XAP.NSF: συνεστῶσα
συνεφίστημι:
    compound: σύν+ἐπί++ἵστημι
    stems:
        1-: συνεφιστα!
        3+: συνεπεστα!
ἱστορέω:
    stems:
        1-: ἱστορε
        3-: ἱστορησ
ἰσχύω:
    stems:
        1-: ἰσχυ
        1+: ἰσχυ
        2-: ἰσχυσ
        3-: ἰσχυσ
        3+: ἰσχυσ
ἐνισχύω:
    compound: ἐν++ἰσχύω
    stems:
        1-: ἐνισχυ
        3+: ἐνισχυσ
ἐπισχύω:
    compound: ἐπί++ἰσχύω
    stems:
        1-: ἐπισχυ
        1+: ἐπισχυ
κατισχύω:
    compound: κατά++ἰσχύω
    stems:
        1-: κατισχυ
        1+: κατισχυ
        2-: κατισχυσ
καθαίρω:
    stems:
        1-: καθαιρ
        3-: καθᾱρ
διακαθαίρω:
    compound: διά++καθαίρω
    stems:
        1-: διακαθαιρ
        3-: διακαθᾱρ
καθαρίζω:
    stems:
        1-: καθαριζ
        2-: καθαρι#
        3-: καθαρισ
        3+: ἐκαθαρισ
        5-: κεκαθαρισ
        6-: καθαρισθ
        6+: ἐκαθαρισθ
διακαθαρίζω:
    compound: διά++καθαρίζω
    stems:
        1-: διακαθαριζ
        2-: διακαθαρι#
καθέζομαι:
    stems:
        1-: καθεζ
        1+: ἐκαθεζ
καθεύδω:
    stems:
        1-: καθευδ
        1+: ἐκαθευδ
κάθημαι:
    stems:
        1-: καθη!
        1+: ἐκαθη!
        2-: καθησ
    forms:
        PMI.2S: κάθῃ
        PMN: καθῆσθαι
    comments:
        - accent on PMN
καθίζω:
    stems:
        1-: καθιζ
        2-: καθισ
        3-: καθισ
        3+: ἐκαθισ
        4-: κεκαθικ
ἀνακαθίζω:
    compound: ἀνά++καθίζω
    stems:
        1-: ἀνακαθιζ
        3+: ἀνεκαθισ
ἐπικαθίζω:
    compound: ἐπί++καθίζω
    stems:
        1-: ἐπικαθιζ
        3+: ἐπεκαθισ
συγκαθίζω:
    compound: σύν++καθίζω
    stems:
        1-: συγκαθιζ
        3-: συγκαθισ
        3+: συνεκαθισ
καθοπλίζω:
    stems:
        1-: καθοπλιζ
        5-: καθωπλισ
καινίζω:
    stems: {}
ἀνακαινίζω:
    compound: ἀνά++καινίζω
    stems:
        1-: ἀνακαινιζ
ἐγκαινίζω:
    compound: ἐν++καινίζω
    stems:
        1-: ἐγκαινιζ
        3+: ἐνεκαινισ
        5-: ἐγκεκαινισ
καίω:
    stems:
        1-: και
        1+: ἐκαι
        2-: καυσ
        3-: καυσ
        5-: κεκαυ
        6+: ἐκα
        7-: καησ/καυθησ
κατακαίω:
    compound: κατά++καίω
    stems:
        1-: κατακαι
        1+: κατεκαι
        2-: κατακαυσ
        3-: κατακαυσ
        6+: κατεκα
        7-: κατακαησ/κατακαυθησ
κακολογέω:
    stems:
        1-: κακολογε
        3-: κακολογησ
κακοπαθέω:
    stems:
        1-: κακοπαθε
        3-: κακοπαθησ
κακοποιέω:
    stems:
        1-: κακοποιε
        3-: κακοποιησ
κακουχέομαι:
    stems:
        1-: κακουχε
κακόω:
    stems:
        1-: κακο
        2-: κακωσ
        3-: κακωσ
        3+: ἐκακωσ
καλέω:
    stems:
        1-: καλε
        1+: ἐκαλε
        2-: καλεσ
        3-: καλεσ
        3+: ἐκαλεσ
        4-: κεκληκ
        5-: κεκλη
        5+: ἐκεκλη
        6-: κληθ
        6+: ἐκληθ
        7-: κληθησ
ἐγκαλέω:
    compound: ἐν++καλέω
    stems:
        1-: ἐγκαλε
        1+: ἐνεκαλε
        2-: ἐγκαλεσ
ἐπικαλέω:
    compound: ἐπί++καλέω
    stems:
        1-: ἐπικαλε
        3-: ἐπικαλεσ
        3+: ἐπεκαλεσ
        5-: ἐπικεκλη
        5+: ἐπεκεκλη
        6-: ἐπικληθ
        6+: ἐπεκληθ
μετακαλέομαι:
    compound: μετά++καλέω
    stems:
        1-: μετακαλε
        2-: μετακαλεσ
        3+: μετεκαλεσ
παρακαλέω:
    compound: παρά++καλέω
    stems:
        1-: παρακαλε
        1+: παρεκαλε
        3-: παρακαλεσ
        3+: παρεκαλεσ
        5-: παρακεκλη
        6-: παρακληθ
        6+: παρεκληθ
        7-: παρακληθησ
προσκαλέομαι:
    compound: πρός++καλέω
    stems:
        1-: προσκαλε
        3-: προσκαλεσ
        3+: προσεκαλεσ
        5-: προσκεκλη
συγκαλέω:
    compound: σύν++καλέω
    stems:
        1-: συγκαλε
        3-: συγκαλεσ
        3+: συνεκαλεσ
συμπαρακαλέομαι:
    compound: σύν+παρά++καλέω
    stems:
        1-: συμπαρακαλε
        3-: συμπαρακαλεσ
        6-: συμπαρακληθ
καλοποιέω:
    stems:
        1-: καλοποιε
καλύπτω:
    stems:
        1-: καλυπτ
        2-: καλυψ
        3-: καλυψ
        3+: ἐκαλυψ
        5-: κεκαλυπ
        6-: καλυφθ
        6+: ἐκαλυφθ
        7-: καλυφθησ
ἀποκαλύπτω:
    compound: ἀπό++καλύπτω
    stems:
        1-: ἀποκαλυπτ
        2-: ἀποκαλυψ
        3-: ἀποκαλυψ
        3+: ἀπεκαλυψ
        6-: ἀποκαλυφθ
        6+: ἀπεκαλυφθ
        7-: ἀποκαλυφθησ
ἐπικαλύπτω:
    compound: ἐπί++καλύπτω
    stems:
        1-: ἐπικαλυπτ
        6+: ἐπεκαλυφθ
κατακαλύπτομαι:
    compound: κατά++καλύπτω
    stems:
        1-: κατακαλυπτ
περικαλύπτω:
    compound: περί++καλύπτω
    stems:
        1-: περικαλυπτ
        3-: περικαλυψ
        5-: περικεκαλυπ
καμμύω:
    stems:
        1-: καμμυ
        3+: ἐκαμμυσ
κάμνω:
    stems:
        1-: καμν
        3-: καμ
κάμπτω:
    stems:
        1-: καμπτ
        2-: καμψ
        3-: καμψ
        3+: ἐκαμψ
ἀνακάμπτω:
    compound: ἀνά++κάμπτω
    stems:
        1-: ἀνακαμπτ
        2-: ἀνακαμψ
        3-: ἀνακαμψ
καπηλεύω:
    stems:
        1-: καπηλευ
καρποφορέω:
    stems:
        1-: καρποφορε
        3-: καρποφορησ
καρτερέω:
    stems:
        1-: καρτερε
        2-: καρτερησ
        3+: ἐκαρτερησ
προσκαρτερέω:
    compound: πρός++καρτερέω
    stems:
        1-: προσκαρτερε
        2-: προσκαρτερησ
καταβάλλω:
    stems:
        1-: καταβαλλ
καταβαρύνομαι:
    stems:
        1-: καταβαρυν
καταδικάζω:
    stems:
        1-: καταδικαζ
        3+: κατεδικασ
        6-: καταδικασθ
        7-: καταδικασθησ
καταδυναστεύω:
    stems:
        1-: καταδυναστευ
κατακλύζω:
    stems:
        1-: κατακλυζ
        6-: κατακλυσθ
κατακολουθέω:
    stems:
        1-: κατακολουθε
        3-: κατακολουθησ
κατακόπτω:
    stems:
        1-: κατακοπτ
κατακρημνίζω:
    stems:
        1-: κατακρημνιζ
        3-: κατακρημνισ
καταμένω:
    stems:
        1-: καταμεν
καταναλίσκω:
    stems:
        1-: καταναλισκ
καταναρκάω:
    stems:
        1-: καταναρκα
        2-: καταναρκησ
        3+: κατεναρκησ
καταπονέω:
    stems:
        1-: καταπονε
καταποντίζομαι:
    stems:
        1-: καταποντιζ
        6-: καταποντισθ
καταράομαι:
    stems:
        1-: καταρα
        3+: κατηρασ
        5-: κατηρα
καταριθμέω:
    stems:
        1-: καταριθμε
        5-: κατηριθμη
κατασκιάζω:
    stems:
        1-: κατασκιαζ
κατασοφίζομαι:
    stems:
        1-: κατασοφιζ
        3-: κατασοφισ
καταστέλλω:
    stems:
        1-: καταστελλ
        3-: καταστειλ
        5-: κατεσταλ
κατασφραγίζω:
    stems:
        1-: κατασφραγιζ
        5-: κατεσφραγισ
καταφθείρω:
    stems:
        1-: καταφθειρ
        3-: καταφθειρ
        5-: κατεφθαρ
κατεξουσιάζω:
    stems:
        1-: κατεξουσιαζ
κατηγορέω:
    stems:
        1-: κατηγορε
        1+: κατηγορε
        2-: κατηγορησ
        3-: κατηγορησ
κατηχέω:
    stems:
        1-: κατηχε
        3-: κατηχησ
        5-: κατηχη
        6+: κατηχηθ
κατιόομαι:
    stems:
        1-: κατιο
        5-: κατιω
κατοπτρίζομαι:
    stems:
        1-: κατοπτριζ
καυματίζω:
    stems:
        1-: καυματιζ
        3-: καυματισ
        6+: ἐκαυματισθ
καυσόομαι:
    stems:
        1-: καυσο
καυστηριάζω:
    stems:
        1-: καυστηριαζ
        5-: κεκαυστηριασ
καυχάομαι:
    stems:
        1-: καυχα
        2-: καυχησ
        3-: καυχησ
        5-: κεκαυχη
    forms:
        PMI.2S: καυχᾶσαι
ἐγκαυχάομαι:
    compound: ἐν++καυχάομαι
    stems:
        1-: ἐγκαυχα
κατακαυχάομαι:
    compound: κατά++καυχάομαι
    stems:
        1-: κατακαυχα
    forms:
        PMI.2S: κατακαυχᾶσαι
    comments:
        - check PMI.2S ending
κεῖμαι:
    stems:
        1-: κει!
        1+: ἐκει!
ἀνάκειμαι:
    compound: ἀνά++κεῖμαι
    stems:
        1-: ἀνακει!
        1+: ἀνεκει!
ἀντίκειμαι:
    compound: ἀντί++κεῖμαι
    stems:
        1-: ἀντικει!
ἀπόκειμαι:
    compound: ἀπό++κεῖμαι
    stems:
        1-: ἀποκει!
ἐπίκειμαι:
    compound: ἐπί++κεῖμαι
    stems:
        1-: ἐπικει!
        1+: ἐπεκει!
    forms:
        PMN: ἐπικεῖσθαι
    comments:
        - fix PMN accent
κατάκειμαι:
    compound: κατά++κεῖμαι
    stems:
        1-: κατακει!
        1+: κατεκει!
    forms:
        PMN: κατακεῖσθαι
    comments:
        - handle PMN accent
παράκειμαι:
    compound: παρά++κεῖμαι
    stems:
        1-: παρακει!
περίκειμαι:
    compound: περί++κεῖμαι
    stems:
        1-: περικει!
πρόκειμαι:
    compound: πρό++κεῖμαι
    stems:
        1-: προκει!
συνανάκειμαι:
    compound: σύν+ἀνά++κεῖμαι
    stems:
        1-: συνανακει!
        1+: συνανεκει!
κείρω:
    stems:
        1-: κειρ
        3-: κειρ
κελεύω:
    stems:
        1-: κελευ
        1+: ἐκελευ
        3-: κελευσ
        3+: ἐκελευσ
κενόω:
    stems:
        1-: κενο
        2-: κενωσ
        3+: ἐκενωσ
        5-: κεκενω
        6-: κενωθ
κεράννυμι:
    stems:
        1-: κεραννυ!
        3-: κερασ
        3+: ἐκερασ
        5-: κεκερασ
συγκεράννυμι:
    compound: σύν++κεράννυμι
    stems:
        1-: συγκεραννυ!
        3+: συνεκερασ
        5-: συγκεκερασ
κερδαίνω:
    stems:
        1-: κερδαιν
        2-: κερδησ
        3-: κερδησ
        3+: ἐκερδησ
        7-: κερδηθησ
κεφαλιόω:
    stems:
        1-: κεφαλιο
        3+: ἐκεφαλιωσ
κημόω:
    stems:
        1-: κημο
        2-: κημωσ
κηρύσσω:
    stems:
        1-: κηρυσσ
        1+: ἐκηρυσσ
        3-: κηρυξ
        3+: ἐκηρυξ
        6-: κηρυχθ
        6+: ἐκηρυχθ
        7-: κηρυχθησ
κιθαρίζω:
    stems:
        1-: κιθαριζ
κινδυνεύω:
    stems:
        1-: κινδυνευ
        1+: ἐκινδυνευ
κινέω:
    stems:
        1-: κινε
        2-: κινησ
        3-: κινησ
        3+: ἐκινησ
        6+: ἐκινηθ
συγκινέω:
    compound: σύν++κινέω
    stems:
        1-: συγκινε
        3+: συνεκινησ
κλαίω:
    stems:
        1-: κλαι
        1+: ἐκλαι
        2-: κλαυσ
        3-: κλαυσ
        3+: ἐκλαυσ
κλάω:
    stems:
        1-: κλα
        3-: κλασ
        3+: ἐκλασ
        6+: ἐκλασθ
ἐκκλάω:
    compound: ἐκ++κλάω
    stems:
        1-: ἐκκλα
        6+: ἐξεκλασθ
κατακλάω:
    compound: κατά++κλάω
    stems:
        1-: κατακλα
        3+: κατεκλασ
κλείω:
    stems:
        1-: κλει
        2-: κλεισ
        3-: κλεισ
        3+: ἐκλεισ
        5-: κεκλεισ
        6-: κλεισθ
        6+: ἐκλεισθ
ἐκκλείω:
    compound: ἐκ++κλείω
    stems:
        1-: ἐκκλει
        3-: ἐκκλεισ
        6+: ἐξεκλεισθ
κατακλείω:
    compound: κατά++κλείω
    stems:
        1-: κατακλει
        3+: κατεκλεισ
συγκλείω:
    compound: σύν++κλείω
    stems:
        1-: συγκλει
        3+: συνεκλεισ
κλέπτω:
    stems:
        1-: κλεπτ
        2-: κλεψ
        3-: κλεψ
        3+: ἐκλεψ
κληρονομέω:
    stems:
        1-: κληρονομε
        2-: κληρονομησ
        3-: κληρονομησ
        3+: ἐκληρονομησ
        4-: κεκληρονομηκ
κατακληρονομέω:
    compound: κατά++κληρονομέω
    stems:
        1-: κατακληρονομε
        3+: κατεκληρονομησ
κληρόω:
    stems:
        1-: κληρο
        6+: ἐκληρωθ
προσκληρόομαι:
    compound: πρός++κληρόω
    stems:
        1-: προσκληρο
        6+: προσεκληρωθ
κλίνω:
    stems:
        1-: κλιν
        3-: κλῑν
        3+: ἐκλιν
        4-: κεκλικ
        6-: κλιθ
        6+: ἐκλιθ
        7-: κλιθησ
ἀνακλίνω:
    compound: ἀνά++κλίνω
    stems:
        1-: ἀνακλιν
        2-: ἀνακλιν#
        3-: ἀνα|κλῑν
        3+: ἀνεκλιν
        6-: ἀνακλιθ
        7-: ἀνακλιθησ
ἐκκλίνω:
    compound: ἐκ++κλίνω
    stems:
        1-: ἐκκλιν
        3+: ἐξεκλιν
κατακλίνω:
    compound: κατά++κλίνω
    stems:
        1-: κατακλιν
        3-: κατακλῑν
        3+: κατεκλιν
        6-: κατακλιθ
        6+: κατεκλιθ
προσκλίνομαι:
    compound: πρός++κλίνω
    stems:
        1-: προσκλιν
        6+: προσεκλιθ
κλυδωνίζομαι:
    stems:
        1-: κλυδωνιζ
κνήθομαι:
    stems:
        1-: κνηθ
κοιμάομαι:
    stems:
        1-: κοιμα
        5-: κεκοιμη
        6-: κοιμηθ
        6+: ἐκοιμηθ
        7-: κοιμηθησ
κοινόω:
    stems:
        1-: κοινο
        3-: κοινωσ
        4-: κεκοινωκ
        5-: κεκοινω
κοινωνέω:
    stems:
        1-: κοινωνε
        3-: κοινωνησ
        3+: ἐκοινωνησ
        4-: κεκοινωνηκ
συγκοινωνέω:
    compound: σύν++κοινωνέω
    stems:
        1-: συγκοινωνε
        3-: συγκοινωνησ
κολάζω:
    stems:
        1-: κολαζ
        3-: κολασ
κολαφίζω:
    stems:
        1-: κολαφιζ
        3+: ἐκολαφισ
κολλάομαι:
    stems:
        1-: κολλα
        6-: κολληθ
        6+: ἐκολληθ
        7-: κολληθησ
προσκολλάομαι:
    compound: πρός++κολλάομαι
    stems:
        1-: προσκολλα
        7-: προσκολληθησ
κολοβόω:
    stems:
        1-: κολοβο
        3+: ἐκολοβωσ
        6+: ἐκολοβωθ
        7-: κολοβωθησ
κολυμβάω:
    stems:
        1-: κολυμβα
κομίζω:
    stems:
        1-: κομιζ
        1+: ἐκομιζ
        2-: κομισ/κομι#
        3-: κομισ
        3+: ἐκομισ
ἐκκομίζω:
    compound: ἐκ++κομίζω
    stems:
        1-: ἐκκομιζ
        1+: ἐξεκομιζ
συγκομίζω:
    compound: σύν++κομίζω
    stems:
        1-: συγκομιζ
        3+: συνεκομισ
κονιάω:
    stems:
        1-: κονια
        5-: κεκονια
κοπάζω:
    stems:
        1-: κοπαζ
        3+: ἐκοπασ
κοπιάω:
    stems:
        1-: κοπια
        3-: κοπιασ
        3+: ἐκοπιασ
        4-: κεκοπιακ/κεκοπιακ%
    comments:
        - check XAI.2S
κόπτω:
    stems:
        1-: κοπτ
        1+: ἐκοπτ
        2-: κοψ
        3-: κοψ
        3+: ἐκοψ
        6+: ἐκοπ
        7-: κοπησ
ἀποκόπτω:
    compound: ἀπό++κόπτω
    stems:
        1-: ἀποκοπτ
        2-: ἀποκοψ
        3-: ἀποκοψ
        3+: ἀπεκοψ
ἐκκόπτω:
    compound: ἐκ++κόπτω
    stems:
        1-: ἐκκοπτ
        2-: ἐκκοψ
        3-: ἐκκοψ
        6+: ἐξεκοπ
        7-: ἐκκοπησ
ἐγκόπτω:
    compound: ἐν++κόπτω
    stems:
        1-: ἐγκοπτ
        1+: ἐνεκοπτ
        3+: ἐνεκοψ
προκόπτω:
    compound: πρό++κόπτω
    stems:
        1-: προκοπτ
        1+: προεκοπτ
        2-: προκοψ
        3-: προκοψ
        3+: προεκοψ
προσκόπτω:
    compound: πρός++κόπτω
    stems:
        1-: προσκοπτ
        3-: προσκοψ
        3+: προσεκοψ
κορέννυμι:
    stems:
        1-: κορεννυ!
        5-: κεκορεσ
        6-: κορεσθ
κοσμέω:
    stems:
        1-: κοσμε
        1+: ἐκοσμε
        3+: ἐκοσμησ
        5-: κεκοσμη
κουφίζω:
    stems:
        1-: κουφιζ
        1+: ἐκουφιζ
κράζω:
    stems:
        1-: κρᾱζ
        1+: ἐκραζ
        2-: κρᾱξ
        3-: κραξ
        3+: ἐκραξ
        4-: κεκραγ
    stem_overrides:
        - ["AAI.1S", "ἐκεκραξ"]
ἀνακράζω:
    compound: ἀνά++κράζω
    stems:
        1-: ἀνακρᾱζ
        3-: ἀνακραξ
        3+: ἀνεκραξ/ἀνεκραγ%
κραταιόομαι:
    stems:
        1-: κραταιο
        1+: ἐκραταιο
        6-: κραταιωθ
κρατέω:
    stems:
        1-: κρατε
        1+: ἐκρατε
        2-: κρατησ
        3-: κρατησ
        3+: ἐκρατησ
        4-: κεκρατηκ
        5-: κεκρατη
κραυγάζω:
    stems:
        1-: κραυγαζ
        1+: ἐκραυγαζ
        2-: κραυγασ
        3+: ἐκραυγασ
κρεμάννυμι:
    stems:
        1-: κρεμαννυ!
        3-: κρεμασ/κρεμα!
        6-: κρεμασθ
    stem_overrides:
        - ["P[MP]", "κρεμα!"]
    comments:
        - possible model with a by form
κρίνω:
    stems:
        1-: κριν
        1+: ἐκριν
        2-: κριν/κριν#
        3-: κρῑν
        3+: ἐκριν
        4-: κεκρικ
        4+: κεκρικ
        5-: κεκρι
        6-: κριθ
        6+: ἐκριθ
        7-: κριθησ
    comments:
        - check the non-contracted future
ἀνακρίνω:
    compound: ἀνά++κρίνω
    stems:
        1-: ἀνακριν
        3-: ἀνακρῑν
ἀνταποκρίνομαι:
    compound: ἀντί+ἀπό++κρίνω
    stems:
        1-: ἀνταποκριν
        6-: ἀνταποκριθ
ἀποκρίνομαι:
    compound: ἀπό++κρίνω
    stems:
        1-: ἀποκριν
        3-: ἀποκρῑν
        3+: ἀπεκριν
        6-: ἀποκριθ
        6+: ἀπεκριθ
        7-: ἀποκριθησ
διακρίνω:
    compound: διά++κρίνω
    stems:
        1-: διακριν
        1+: διεκριν
        3-: διακρῑν
        3+: διεκριν
        6-: διακριθ
        6+: διεκριθ
ἐγκρίνω:
    compound: ἐν++κρίνω
    stems:
        1-: ἐγκριν
        3-: ἐγκρῑν
    forms:
        AAN: ἐγκρῖναι
ἐπικρίνω:
    compound: ἐπί++κρίνω
    stems:
        1-: ἐπικριν
        3+: ἐπεκριν
κατακρίνω:
    compound: κατά++κρίνω
    stems:
        1-: κατακριν
        2-: κατακριν#
        3+: κατεκριν
        5-: κατακεκρι
        6+: κατεκριθ
        7-: κατακριθησ
    stem_overrides:
        - ["PAP.NSM", "κατακριν#"]
    comments:
        - check PAP.NSM
συγκρίνω:
    compound: σύν++κρίνω
    stems:
        1-: συγκριν
        3-: συγκρῑν
συνυποκρίνομαι:
    compound: σύν+ὑπό++κρίνω
    stems:
        1-: συνυποκριν
        6+: συνυπεκριθ
κρούω:
    stems:
        1-: κρου
        3-: κρουσ
κρύπτω:
    stems:
        1-: κρυπτ
        3-: κρυψ
        3+: ἐκρυψ
        5-: κεκρυπ
        6-: κρυβ
        6+: ἐκρυβ
ἀποκρύπτω:
    compound: ἀπό++κρύπτω
    stems:
        1-: ἀποκρυπτ
        3+: ἀπεκρυψ
        5-: ἀποκεκρυπ
ἐγκρύπτω:
    compound: ἐν++κρύπτω
    stems:
        1-: ἐγκρυπτ
        3+: ἐνεκρυψ
κρυσταλλίζω:
    stems:
        1-: κρυσταλλιζ
κτάομαι:
    stems:
        1-: κτα
        3-: κτησ
        3+: ἐκτησ
κτίζω:
    stems:
        1-: κτιζ
        3-: κτισ
        3+: ἐκτισ
        5-: ἐκτισ
        6-: κτισθ
        6+: ἐκτισθ
κυκλεύω:
    stems:
        1-: κυκλευ
        3+: ἐκυκλευσ
κυκλόω:
    stems:
        1-: κυκλο
        2-: κυκλωσ
        3-: κυκλωσ
        3+: ἐκυκλωσ
        6-: κυκλωθ
περικυκλόω:
    compound: περί++κυκλόω
    stems:
        1-: περικυκλο
        2-: περικυκλωσ
κυλίομαι:
    stems:
        1-: κυλι
        1+: ἐκυλι
        2-: κυλισ
        3+: ἐκυλισ
        5-: κεκυλισ
ἀποκυλίω:
    compound: ἀπό++κυλίομαι
    stems:
        1-: ἀποκυλι
        2-: ἀποκυλισ
        3+: ἀπεκυλισ
        5-: ἀποκεκυλισ
προσκυλίω:
    compound: πρός++κυλίομαι
    stems:
        1-: προσκυλι
        3-: προσκυλισ
        3+: προσεκυλισ
κύπτω:
    stems:
        1-: κυπτ
        3-: κυψ
        3+: ἐκυψ
ἀνακύπτω:
    compound: ἀνά++κύπτω
    stems:
        1-: ἀνακυπτ
        3-: ἀνακυψ
παρακύπτω:
    compound: παρά++κύπτω
    stems:
        1-: παρακυπτ
        3-: παρακυψ
        3+: παρεκυψ
κυριεύω:
    stems:
        1-: κυριευ
        2-: κυριευσ
        3-: κυριευσ
κατακυριεύω:
    compound: κατά++κυριεύω
    stems:
        1-: κατακυριευ
        3-: κατακυριευσ
κυρόω:
    stems:
        1-: κυρο
        3-: κυρωσ
        5-: κεκυρω
κωλύω:
    stems:
        1-: κωλυ
        1+: ἐκωλυ
        3-: κωλῡσ
        3+: ἐκωλυσ
        6-: κωλυθ
        6+: ἐκωλυθ
διακωλύω:
    compound: διά++κωλύω
    stems:
        1-: διακωλυ
        1+: διεκωλυ
λαγχάνω:
    stems:
        1-: λαγχαν
        3-: λαχ%
        3+: ἐλαχ%
λακάω:
    stems:
        1-: λακα
        3+: ἐλακησ
λακτίζω:
    stems:
        1-: λακτιζ
λαλέω:
    stems:
        1-: λαλε
        1+: ἐλαλε
        2-: λαλησ
        3-: λαλησ
        3+: ἐλαλησ
        4-: λελαληκ
        5-: λελαλη
        6-: λαληθ
        6+: ἐλαληθ
        7-: λαληθησ
διαλαλέω:
    compound: διά++λαλέω
    stems:
        1-: διαλαλε
        1+: διελαλε
ἐκλαλέω:
    compound: ἐκ++λαλέω
    stems:
        1-: ἐκλαλε
        3-: ἐκλαλησ
καταλαλέω:
    compound: κατά++λαλέω
    stems:
        1-: καταλαλε
προσλαλέω:
    compound: πρός++λαλέω
    stems:
        1-: προσλαλε
        3-: προσλαλησ
συλλαλέω:
    compound: σύν++λαλέω
    stems:
        1-: συλλαλε
        1+: συνελαλε
        3-: συλλαλησ
        3+: συνελαλησ
λαμβάνω:
    stems:
        1-: λαμβαν
        1+: ἐλαμβαν
        2-: λημψ/ληψ
        3-: λαβ%
        3+: ἐλαβ%
        4-: εἰληφ
        5-: εἰλλη
        6-: λημφθ/ληφθ
        6+: ἐλημφθ/ἐληφθ
        7-: λημφθησ/ληφθησ
    comments:
        - ληψ forms added from Pratt
        - εἰλλη added from Pratt
ἀναλαμβάνω:
    compound: ἀνά++λαμβάνω
    stems:
        1-: ἀναλαμβαν
        3-: ἀναλαβ%
        3+: ἀνελαβ%
        6-: ἀναλημφθ
        6+: ἀνελημφθ
ἀντιλαμβάνομαι:
    compound: ἀντί++λαμβάνω
    stems:
        1-: ἀντιλαμβαν
        3+: ἀντελαβ%
ἀπολαμβάνω:
    compound: ἀπό++λαμβάνω
    stems:
        1-: ἀπολαμβαν
        2-: ἀπολημψ
        3-: ἀπολαβ%
        3+: ἀπελαβ%
ἐπιλαμβάνομαι:
    compound: ἐπί++λαμβάνω
    stems:
        1-: ἐπιλαμβαν
        3-: ἐπιλαβ%
        3+: ἐπελαβ%
καταλαμβάνω:
    compound: κατά++λαμβάνω
    stems:
        1-: καταλαμβαν
        3-: καταλαβ%
        3+: κατελαβ%
        4-: κατειληφ
        6+: κατελημφθ
μεταλαμβάνω:
    compound: μετά++λαμβάνω
    stems:
        1-: μεταλαμβαν
        1+: μετελαμβαν
        3-: μεταλαβ%
παραλαμβάνω:
    compound: παρά++λαμβάνω
    stems:
        1-: παραλαμβαν
        2-: παραλημψ
        3-: παραλαβ%
        3+: παρελαβ%/παρελαβο!
        7-: παραλημφθησ
    comments:
        - why is the second A[AM][I] stem needed?
προλαμβάνω:
    compound: πρό++λαμβάνω
    stems:
        1-: προλαμβαν
        3+: προελαβ%
προσλαμβάνομαι:
    compound: πρός++λαμβάνω
    stems:
        1-: προσλαμβαν
        3-: προσλαβ%
        3+: προσελαβ%
συλλαμβάνω:
    compound: σύν++λαμβάνω
    stems:
        1-: συλλαμβαν
        2-: συλλημψ
        3-: συλλαβ%
        3+: συνελαβ%
        4-: συνειληφ
        6-: συλλημφθ
συναντιλαμβάνομαι:
    compound: σύν+ἀντί++λαμβάνω
    stems:
        1-: συναντιλαμβαν
συμπαραλαμβάνω:
    compound: σύν+παρά++λαμβάνω
    stems:
        1-: συμπαραλαμβαν
        3-: συμπαραλαβ%
ὑπολαμβάνω:
    compound: ὑπό++λαμβάνω
    stems:
        1-: ὑπολαμβαν
        3-: ὑπολαβ%
        3+: ὑπελαβ%
λάμπω:
    stems:
        1-: λαμπ
        2-: λαμψ
        3-: λαμψ
        3+: ἐλαμψ
ἐκλάμπω:
    compound: ἐκ++λάμπω
    stems:
        1-: ἐκλαμπ
        2-: ἐκλαμψ
περιλάμπω:
    compound: περί++λάμπω
    stems:
        1-: περιλαμπ
        3-: περιλαμψ
        3+: περιελαμψ
λανθάνω:
    stems:
        1-: λανθαν
        3-: λαθ%
        3+: ἐλαθ%
        5-: λεληθ
ἐκλανθάνω:
    compound: ἐκ++λανθάνω
    stems:
        1-: ἐκλανθαν
        5-: ἐκλεληθ
ἐπιλανθάνομαι:
    compound: ἐπί++λανθάνω
    stems:
        1-: ἐπιλανθαν
        3-: ἐπιλαθ%
        3+: ἐπελαθ%
        5-: ἐπιλεληθ
λατομέω:
    stems:
        1-: λατομε
        3+: ἐλατομησ
        5-: λελατομ/λελατομη
    comments:
        - pick one perfect middle stem
λατρεύω:
    stems:
        1-: λατρευ
        2-: λατρευσ
        3+: ἐλατρευσ
λέγω:
    stems:
        1-: λεγ
        1+: ἐλεγ
        2-: ἐρ#
        3-: εἰπ/εἰπ%
        3+: εἰπ/εἰπ%
        4-: εἰρηκ/εἰρηκ?
        4+: εἰρηκ
        5-: εἰρη
        6-: ῥηθ
        6+: ἐρρεθ
    comments:
        - some compounds exhibit no suppletion in future, aorist or perfect
        - αν in XAI.3P is in Rev 19.3
ἀντιλέγω:
    compound: ἀντί++λέγω
    stems:
        1-: ἀντιλεγ
        1+: ἀντελεγ
        3-: ἀντειπ%
διαλέγομαι:
    compound: διά++λέγω
    stems:
        1-: διαλεγ
        1+: διελεγ
        3+: διελεξ
        6+: διελεχθ
    comments:
        - no suppletion in aorist?
ἐκλέγομαι:
    compound: ἐκ++λέγω
    stems:
        1-: ἐκλεγ
        1+: ἐξελεγ
        3-: ἐκλεξ
        3+: ἐξελεξ
        5-: ἐκλελεγ
    comments:
        - no suppletion in aorist or perfect
παραλέγομαι:
    compound: παρά++λέγω
    stems:
        1-: παραλεγ
        1+: παρελεγ
προλέγω:
    compound: πρό++λέγω
    stems:
        1-: προλεγ
        1+: προελεγ
        3+: προειπ/προειπ%
        4-: προειρηκ
        5-: προειρη
    forms:
        AAI.3S: προεῖπε(ν)
        AAI.1S: προεῖπον
συλλέγω:
    compound: σύν++λέγω
    stems:
        1-: συλλεγ
        2-: συλλεξ
        3+: συνελεξ
    comments:
        - no suppletion in future or aorist
λείπω:
    stems:
        1-: λειπ
        2-: λειψ
        3-: λιπ%
        3+: ἐλιπ/ἐλειπ
        6-: λειφθ
        6+: ἐλειφθ
ἀπολείπω:
    compound: ἀπό++λείπω
    stems:
        1-: ἀπολειπ
        3-: ἀπολιπ%
        3+: ἀπελιπ%
διαλείπω:
    compound: διά++λείπω
    stems:
        1-: διαλειπ
        3+: διελιπ
ἐκλείπω:
    compound: ἐκ++λείπω
    stems:
        1-: ἐκλειπ
        2-: ἐκλειψ
        3-: ἐκλιπ%
ἐγκαταλείπω:
    compound: ἐν+κατά++λείπω
    stems:
        1-: ἐγκαταλειπ
        2-: ἐγκαταλειψ
        3+: ἐγκατελιπ%
        6+: ἐγκατελειφθ
ἐπιλείπω:
    compound: ἐπί++λείπω
    stems:
        1-: ἐπιλειπ
        2-: ἐπιλειψ
καταλείπω:
    compound: κατά++λείπω
    stems:
        1-: καταλειπ
        2-: καταλειψ
        3-: καταλειψ/καταλιπ%
        3+: κατελειπ/κατελιπ%
        5-: καταλελειπ
        6-: καταλειφθ
ὑπολείπω:
    compound: ὑπό++λείπω
    stems:
        1-: ὑπολειπ
        6+: ὑπελειφθ
λειτουργέω:
    stems:
        1-: λειτουργε
        3-: λειτουργησ
λευκαίνω:
    stems:
        1-: λευκαιν
        3-: λευκᾱν
        3+: ἐλευκαν
λιθάζω:
    stems:
        1-: λιθαζ
        2-: λιθασ
        3-: λιθασ
        6-: λιθασθ
        6+: ἐλιθασθ
καταλιθάζω:
    compound: κατά++λιθάζω
    stems:
        1-: καταλιθαζ
        2-: καταλιθασ
λιθοβολέω:
    stems:
        1-: λιθοβολε
        1+: ἐλιθοβολε
        3-: λιθοβολησ
        3+: ἐλιθοβολησ
        7-: λιθοβοληθησ
λικμάω:
    stems:
        1-: λικμα
        2-: λικμησ
λογίζομαι:
    stems:
        1-: λογιζ
        1+: ἐλογιζ
        3-: λογισ
        3+: ἐλογισ
        6-: λογισθ
        6+: ἐλογισθ
        7-: λογισθησ
διαλογίζομαι:
    compound: διά++λογίζομαι
    stems:
        1-: διαλογιζ
        1+: διελογιζ
παραλογίζομαι:
    compound: παρά++λογίζομαι
    stems:
        1-: παραλογιζ
συλλογίζομαι:
    compound: σύν++λογίζομαι
    stems:
        1-: συλλογιζ
        3+: συνελογισ
λογομαχέω:
    stems:
        1-: λογομαχε
λοιδορέω:
    stems:
        1-: λοιδορε
        1+: ἐλοιδορε
        3+: ἐλοιδορησ
ἀντιλοιδορέω:
    compound: ἀντί++λοιδορέω
    stems:
        1-: ἀντιλοιδορε
        1+: ἀντελοιδορε
λούω:
    stems:
        1-: λου
        3-: λουσ
        3+: ἐλουσ
    stem_overrides:
        - ["X[MP]P.NP", "λελουσ"]
        - ["X[MP]P.NS", "λελου"]
    comments:
        - X[MP]P NS vs NP (sigma)
ἀπολούομαι:
    compound: ἀπό++λούω
    stems:
        1-: ἀπολου
        3+: ἀπελουσ
λυμαίνομαι:
    stems:
        1-: λυμαιν
        1+: ἐλυμαιν
λυπέω:
    stems:
        1-: λυπε
        3+: ἐλυπησ
        4-: λελυπηκ
        6-: λυπηθ
        6+: ἐλυπηθ
        7-: λυπηθησ
λυσιτελεῖ:
    citation: PAI.3S
    stems:
        1-: λυσιτελε
λυτρόομαι:
    stems:
        1-: λυτρο
        3-: λυτρωσ
        6+: ἐλυτρωθ
λύω:
    stems:
        1-: λυ
        1+: ἐλυ
        2-: λυσ
        3-: λῡσ
        3+: ἐλυσ
        4-: λελῠκ
        4+: ἐλελυκ
        5-: λελῠ
        5+: ἐλελυ
        6-: λυθ
        6+: ἐλυθ
        7-: λυθησ
ἀναλύω:
    compound: ἀνά++λύω
    stems:
        1-: ἀναλυ
        3-: ἀναλῡσ
ἀπολύω:
    compound: ἀπό++λύω
    stems:
        1-: ἀπολυ
        1+: ἀπελυ
        2-: ἀπολυσ
        3-: ἀπολῡσ
        3+: ἀπελυσ
        4-: ἀπολελῠκ
        4+: ἀπελελυκ
        5-: ἀπολελῠ
        5+: ἀπελελυ
        6-: ἀπολυθ
        6+: ἀπελυθ
        7-: ἀπολυθησ
διαλύω:
    compound: διά++λύω
    stems:
        1-: διαλυ
        6+: διελυθ
ἐκλύομαι:
    compound: ἐκ++λύω
    stems:
        1-: ἐκλυ
        7-: ἐκλυθησ
ἐπιλύω:
    compound: ἐπί++λύω
    stems:
        1-: ἐπιλυ
        1+: ἐπελυ
        7-: ἐπιλυθησ
καταλύω:
    compound: κατά++λύω
    stems:
        1-: καταλυ
        2-: καταλυσ
        3-: καταλῡσ
        3+: κατελυσ
        7-: καταλυθησ
μαγεύω:
    stems:
        1-: μαγευ
μαθητεύω:
    stems:
        1-: μαθητευ
        3-: μαθητευσ
        6-: μαθητευθ
        6+: ἐμαθητευθ
μαίνομαι:
    stems:
        1-: μαιν
μακαρίζω:
    stems:
        1-: μακαριζ
        2-: μακαρι#
μακροθυμέω:
    stems:
        1-: μακροθυμε
        3-: μακροθυμησ
μανθάνω:
    stems:
        1-: μανθαν
        3-: μαθ%
        3+: ἐμαθ%
        4-: μεμαθηκ
μαντεύομαι:
    stems:
        1-: μαντευ
μαραίνομαι:
    stems:
        1-: μαραιν
        7-: μαρανθησ
μαρτυρέω:
    stems:
        1-: μαρτυρε
        1+: ἐμαρτυρε
        2-: μαρτυρησ
        3-: μαρτυρησ
        3+: ἐμαρτυρησ
        4-: μεμαρτυρηκ
        5-: μεμαρτυρη
        6-: μαρτυρηθ
        6+: ἐμαρτυρηθ
καταμαρτυρέω:
    compound: κατά++μαρτυρέω
    stems:
        1-: καταμαρτυρε
συμμαρτυρέω:
    compound: σύν++μαρτυρέω
    stems:
        1-: συμμαρτυρε
μαρτύρομαι:
    stems:
        1-: μαρτυρ
        3-: μαρτυρ
        3+: ἐμαρτυρ
διαμαρτύρομαι:
    compound: διά++μαρτύρομαι
    stems:
        1-: διαμαρτυρ
        3-: διαμαρτυρ
        3+: διεμαρτυρ
μασάομαι:
    stems:
        1-: μασα
        1+: ἐμασα
μάσσω:
    stems: {}
ἀπομάσσομαι:
    compound: ἀπό++μάσσω
    stems:
        1-: ἀπομασσ
ἐκμάσσω:
    compound: ἐκ++μάσσω
    stems:
        1-: ἐκμασσ
        1+: ἐξεμασσ
        3-: ἐκμαξ
        3+: ἐξεμαξ
μαστιγόω:
    stems:
        1-: μαστιγο
        2-: μαστιγωσ
        3-: μαστιγωσ
        3+: ἐμαστιγωσ
μαστίζω:
    stems:
        1-: μαστιζ
ματαιόομαι:
    stems:
        1-: ματαιο
        6+: ἐματαιωθ
μάχομαι:
    stems:
        1-: μαχ
        1+: ἐμαχ
διαμάχομαι:
    compound: διά++μάχομαι
    stems:
        1-: διαμαχ
        1+: διεμαχ
μεγαλύνω:
    stems:
        1-: μεγαλυν
        1+: ἐμεγαλυν
        3+: ἐμεγαλυν
        6-: μεγαλυνθ
        7-: μεγαλυνθησ
μεθύσκομαι:
    stems:
        1-: μεθυσκ
μεθύω:
    stems:
        1-: μεθυ
        6-: μεθυσθ
        6+: ἐμεθυσθ
μέλει:
    stems:
        1-: μελ
        1+: ἐμελ
μελετάω:
    stems:
        1-: μελετα
        3+: ἐμελετησ
προμελετάω:
    compound: πρό++μελετάω
    stems:
        1-: προμελετα
μέλλω:
    stems:
        1-: μελλ
        1+: ἠμελλ/ἐμελλ
        2-: μελλησ
μέμφομαι:
    stems:
        1-: μεμφ
μένω:
    stems:
        1-: μεν
        1+: ἐμεν
        2-: μεν#
        3-: μειν
        3+: ἐμειν
        4+: μεμενηκ
ἀναμένω:
    compound: ἀνά++μένω
    stems:
        1-: ἀναμεν
διαμένω:
    compound: διά++μένω
    stems:
        1-: διαμεν
        1+: διεμεν
        4-: διαμεμενηκ
ἐμμένω:
    compound: ἐν++μένω
    stems:
        1-: ἐμμεν
        3+: ἐνεμειν
ἐπιμένω:
    compound: ἐπί++μένω
    stems:
        1-: ἐπιμεν
        1+: ἐπεμεν
        2-: ἐπιμεν#
        3-: ἐπιμειν
        3+: ἐπεμειν
παραμένω:
    compound: παρά++μένω
    stems:
        1-: παραμεν
        2-: παραμεν#
        3-: παραμειν
περιμένω:
    compound: περί++μένω
    stems:
        1-: περιμεν
προσμένω:
    compound: πρός++μένω
    stems:
        1-: προσμεν
        3-: προσμειν
ὑπομένω:
    compound: ὑπό++μένω
    stems:
        1-: ὑπομεν
        2-: ὑπομεν#
        3-: ὑπομειν
        3+: ὑπεμειν
        4-: ὑπομεμενηκ
μερίζω:
    stems:
        1-: μεριζ
        1+: ἐμεριζ
        3-: μερισ
        3+: ἐμερισ
        5-: μεμερισ
        6-: μερισθ
        6+: ἐμερισθ
        7-: μερισθησ
διαμερίζω:
    compound: διά++μερίζω
    stems:
        1-: διαμεριζ
        1+: διεμεριζ
        3+: διεμερισ
        5-: διαμεμερισ
        6-: διαμερισθ
        6+: διεμερισθ
        7-: διαμερισθησ
συμμερίζομαι:
    compound: σύν++μερίζω
    stems:
        1-: συμμεριζ
μεριμνάω:
    stems:
        1-: μεριμνα
        2-: μεριμνησ
        3-: μεριμνησ
μεσιτεύω:
    stems:
        1-: μεσιτευ
        3+: ἐμεσιτευσ
μεσόω:
    stems:
        1-: μεσο
μεστόω:
    stems:
        1-: μεστο
        5-: μεμεστω
μεταβάλλομαι:
    stems:
        1-: μεταβαλλ
        3-: μεταβαλ%
μετακινέω:
    stems:
        1-: μετακινε
μεταμέλομαι:
    stems:
        1-: μεταμελ
        1+: μετεμελ
        6-: μεταμεληθ
        6+: μετεμεληθ
        7-: μεταμεληθησ
μετρέω:
    stems:
        1-: μετρε
        3-: μετρησ
        3+: ἐμετρησ
        7-: μετρηθησ
ἀντιμετρέω:
    compound: ἀντί++μετρέω
    stems:
        1-: ἀντιμετρε
        7-: ἀντιμετρηθησ
μετριοπαθέω:
    stems:
        1-: μετριοπαθε
μηνύω:
    stems:
        1-: μηνυ
        3-: μηνυσ
        3+: ἐμηνυσ
        6-: μηνυθ
μιαίνω:
    stems:
        1-: μιαιν
        5-: μεμιαν
        6-: μιανθ
μίγνυμι:
    stems:
        1-: μιγνυ!
        3+: ἐμιξ
        5-: μεμιγ
μιμέομαι:
    stems:
        1-: μιμε
μιμνῄσκομαι:
    stems:
        1-: μιμνῃσκ
        2-: μνησ
        3-: μνησ
        5-: μεμνη
        6-: μνησθ
        6+: ἐμνησθ
        7-: μνησθησ
ἀναμιμνῄσκω:
    compound: ἀνά++μιμνῄσκομαι
    stems:
        1-: ἀναμιμνῃσκ
        2-: ἀναμνησ
        6-: ἀναμνησθ
        6+: ἀνεμνησθ
ὑπομιμνῄσκω:
    compound: ὑπό++μιμνῄσκομαι
    stems:
        1-: ὑπομιμνῃσκ
        2-: ὑπομνησ
        3-: ὑπομνησ
        6+: ὑπεμνησθ
μισέω:
    stems:
        1-: μισε
        1+: ἐμισε
        2-: μισησ
        3-: μισησ
        3+: ἐμισησ
        4-: μεμισηκ
        5-: μεμιση
μισθόομαι:
    stems:
        1-: μισθο
        3-: μισθωσ
        3+: ἐμισθωσ
μνημονεύω:
    stems:
        1-: μνημονευ
        3+: ἐμνημονευσ
μνηστεύομαι:
    stems:
        1-: μνηστευ
        5-: ἐμνηστευ
        6-: μνηστευθ
μοιχάομαι:
    stems:
        1-: μοιχα
μοιχεύω:
    stems:
        1-: μοιχευ
        2-: μοιχευσ
        3-: μοιχευσ
        3+: ἐμοιχευσ
        6-: μοιχευθ
μολύνω:
    stems:
        1-: μολυν
        3+: ἐμολυν
        6+: ἐμολυνθ
μονόομαι:
    stems:
        1-: μονο
        5-: μεμονω
μορφόω:
    stems: {}
μεταμορφόομαι:
    compound: μετά++μορφόω
    stems:
        1-: μεταμορφο
        6+: μετεμορφωθ
μοσχοποιέω:
    stems:
        1-: μοσχοποιε
        3+: ἐμοσχοποιησ
μυέομαι:
    stems:
        1-: μυε
        5-: μεμυη
μυκάομαι:
    stems:
        1-: μυκα
μυκτηρίζω:
    stems:
        1-: μυκτηριζ
        1+: ἐμυκτηριζ
ἐκμυκτηρίζω:
    compound: ἐκ++μυκτηρίζω
    stems:
        1-: ἐκμυκτηριζ
        1+: ἐξεμυκτηριζ
μυρίζω:
    stems:
        1-: μυριζ
        3-: μυρισ
μυωπάζω:
    stems:
        1-: μυωπαζ
μωραίνω:
    stems:
        1-: μωραιν
        3+: ἐμωραν
        6-: μωρανθ
        6+: ἐμωρανθ
ναυαγέω:
    stems:
        1-: ναυαγε
        3+: ἐναυαγησ
νεκρόω:
    stems:
        1-: νεκρο
        3-: νεκρωσ
        5-: νενεκρω
νεύω:
    stems:
        1-: νευ
        1+: ἐνευ
        3-: νευσ
        3+: ἐνευσ
ἐκνεύω:
    compound: ἐκ++νεύω
    stems:
        1-: ἐκνευ
        3+: ἐξενευσ
ἐννεύω:
    compound: ἐν++νεύω
    stems:
        1-: ἐννευ
        1+: ἐνενευ
ἐπινεύω:
    compound: ἐπί++νεύω
    stems:
        1-: ἐπινευ
        3+: ἐπενευσ
κατανεύω:
    compound: κατά++νεύω
    stems:
        1-: κατανευ
        3+: κατενευσ
νήθω:
    stems:
        1-: νηθ
νηστεύω:
    stems:
        1-: νηστευ
        2-: νηστευσ
        3-: νηστευσ
νήφω:
    stems:
        1-: νηφ
        3-: νηψ
νικάω:
    stems:
        1-: νικα
        1+: ἐνικα
        2-: νικησ
        3-: νικησ
        3+: ἐνικησ
        4-: νενικηκ
ὑπερνικάω:
    compound: ὑπέρ++νικάω
    stems:
        1-: ὑπερνικα
νίπτω:
    stems:
        1-: νιπτ
        3-: νιψ
        3+: ἐνιψ
ἀπονίπτω:
    compound: ἀπό++νίπτω
    stems:
        1-: ἀπονιπτ
        3+: ἀπενιψ
νοέω:
    stems:
        1-: νοε
        1+: ἐνοε
        2-: νοησ
        3-: νοησ
        3+: ἐνοησ
κατανοέω:
    compound: κατά++νοέω
    stems:
        1-: κατανοε
        1+: κατενοε
        3-: κατανοησ
        3+: κατενοησ
μετανοέω:
    compound: μετά++νοέω
    stems:
        1-: μετανοε
        1+: μετενοε
        2-: μετανοησ
        3-: μετανοησ
        3+: μετενοησ
προνοέω:
    compound: πρό++νοέω
    stems:
        1-: προνοε
ὑπονοέω:
    compound: ὑπό++νοέω
    stems:
        1-: ὑπονοε
        1+: ὑπενοε
νομίζω:
    stems:
        1-: νομιζ
        1+: ἐνομιζ
        3-: νομισ
        3+: ἐνομισ
νομοθετέομαι:
    stems:
        1-: νομοθετε
        5-: νενομοθετη
νοσέω:
    stems:
        1-: νοσε
νοσφίζομαι:
    stems:
        1-: νοσφιζ
        3-: νοσφισ
        3+: ἐνοσφισ
νουθετέω:
    stems:
        1-: νουθετε
νύσσω:
    stems:
        1-: νυσσ
        3+: ἐνυξ
        6+: ἐνυγ
κατανύσσομαι:
    compound: κατά++νύσσω
    stems:
        1-: κατανυσσ
        6+: κατενυγ
νυστάζω:
    stems:
        1-: νυσταζ
        3+: ἐνυσταξ
ξενίζω:
    stems:
        1-: ξενιζ
        3-: ξενισ
        3+: ἐξενισ
        6-: ξενισθ
ξενοδοχέω:
    stems:
        1-: ξενοδοχε
        3+: ἐξενοδοχησ
ξηραίνω:
    stems:
        1-: ξηραιν
        3+: ἐξηραν
        5-: ἐξηραν
        6+: ἐξηρανθ
ξυράομαι:
    stems:
        1-: ξυρα
        2-: ξυρησ
        3-: ξυρα
        5-: ἐξυρη
    forms:
        AMN: ξυρᾶσθαι
    comments:
        - check aorist
ὁδεύω:
    stems:
        1-: ὁδευ
ὁδηγέω:
    stems:
        1-: ὁδηγε
        2-: ὁδηγησ
ὁδοιπορέω:
    stems:
        1-: ὁδοιπορε
ὀδυνάομαι:
    stems:
        1-: ὀδυνα
    forms:
        PMI.2S: ὀδυνᾶσαι
ὄζω:
    stems:
        1-: ὀζ
οἶδα:
    citation: XAI.1S
    stems:
        2-: εἰδησ
    stem_overrides:
        - ["XAI.[123]S", "οἰδ"]
        - ["XAI.[123]P", "ἰσ/ἰσ!/οἰδ"]
        - ["YAI.[123]S", "ᾐδ"]
        - ["YAI.[123]P", "ᾐσ!/ᾐδ"]
        - ["XA[NP]", "εἰδ"]
    endings:
        YAI.2P: ειτε
        YAI.3P: αν/εσαν/εισαν
    comments:
        - check perfect and pluperfect, especially οἰδ/ᾐδ stems
σύνοιδα:
    compound: σύν++οἶδα
    stems:
        1-: συνοιδ
    stem_overrides:
        - ["XAI", "συνοιδ"]
        - ["XAP", "συνειδ"]
    forms:
        XAP.GSF: συνειδυίης
    comments:
        - why the ending on XAP.GSF?
        - check perfect endings (and why split?)
οἰκέω:
    stems:
        1-: οἰκε
        2-: οἰκησ
        3-: οἰκησ
        3+: ᾠκησ
ἐνοικέω:
    compound: ἐν++οἰκέω
    stems:
        1-: ἐνοικε
        2-: ἐνοικησ
        3-: ἐνοικησ
        3+: ἐνῳκησ
κατοικέω:
    compound: κατά++οἰκέω
    stems:
        1-: κατοικε
        2-: κατοικησ
        3-: κατοικησ
        3+: κατῳκησ
παροικέω:
    compound: παρά++οἰκέω
    stems:
        1-: παροικε
        2-: παροικησ
        3-: παροικησ
        3+: παρῳκησ
οἰκίζω:
    stems: {}
κατοικίζω:
    compound: κατά++οἰκίζω
    stems:
        1-: κατοικιζ
        3+: κατῳκισ
μετοικίζω:
    compound: μετά++οἰκίζω
    stems:
        1-: μετοικιζ
        2-: μετοικι#
        3+: μετῳκισ
οἰκοδεσποτέω:
    stems:
        1-: οἰκοδεσποτε
οἰκοδομέω:
    stems:
        1-: οἰκοδομε
        1+: ᾠκοδομε
        2-: οἰκοδομησ
        3-: οἰκοδομησ
        3+: ᾠκοδομησ/οἰκοδομησ
        5-: οἰκοδομη
        5+: ᾠκοδομη
        6+: οἰκοδομηθ
        7-: οἰκοδομηθησ
ἀνοικοδομέω:
    compound: ἀνά++οἰκοδομέω
    stems:
        1-: ἀνοικοδομε
        2-: ἀνοικοδομησ
ἐποικοδομέω:
    compound: ἐπί++οἰκοδομέω
    stems:
        1-: ἐποικοδομε
        3+: ἐποικοδομησ
        6-: ἐποικοδομηθ
συνοικοδομέω:
    compound: σύν++οἰκοδομέω
    stems:
        1-: συνοικοδομε
οἰκονομέω:
    stems:
        1-: οἰκονομε
οἰκτίρω:
    stems:
        1-: οἰκτιρ
        2-: οἰκτιρησ
οἶμαι:
    stems:
        1-: οἰ!
    stem_overrides:
        - ["P[MP]P", "οἰ"]
    comments:
        - possible model with by forms
ὄλλυμι:
    stems: {}
ἀπόλλυμι:
    compound: ἀπό++ὄλλυμι
    stems:
        1-: ἀπολλυ!/ἀπολλυ
        1+: ἀπωλλυ!
        2-: ἀπολεσ/ἀπολ#
        3-: ἀπολεσ/ἀπολ%
        3+: ἀπωλεσ/ἀπωλ%
        4-: ἀπολωλ
    comments:
        - future is interesting
        - check aorist stem endings
συναπόλλυμαι:
    compound: σύν+ἀπό++ὄλλυμι
    stems:
        1-: συναπολλυ!
        3+: συναπωλ%
ὀλοθρεύω:
    stems:
        1-: ὀλοθρευ
ὀλολύζω:
    stems:
        1-: ὀλολυζ
ὁμείρομαι:
    stems:
        1-: ὁμειρ
ὁμιλέω:
    stems:
        1-: ὁμιλε
        1+: ὡμιλε
        3-: ὁμιλησ
ὀμνύω:
    stems:
        1-: ὀμνυ
        3-: ὀμοσ
        3+: ὠμοσ
    stem_overrides:
        - ["PAN", "ὀμνυ/ὀμνυ!"]
    comments:
        - possible model with by form
ὁμοιάζω:
    stems:
        1-: ὁμοιαζ
παρομοιάζω:
    compound: παρά++ὁμοιάζω
    stems:
        1-: παρομοιαζ
ὁμοιόω:
    stems:
        1-: ὁμοιο
        2-: ὁμοιωσ
        3-: ὁμοιωσ
        6-: ὁμοιωθ
        6+: ὡμοιωθ
        7-: ὁμοιωθησ
ὁμολογέω:
    stems:
        1-: ὁμολογε
        1+: ὡμολογε
        2-: ὁμολογησ
        3-: ὁμολογησ
        3+: ὡμολογησ
ἀνθομολογέομαι:
    compound: ἀντί++ὁμολογέω
    stems:
        1-: ἀνθομολογε
        1+: ἀνθωμολογε
ἐξομολογέω:
    compound: ἐκ++ὁμολογέω
    stems:
        1-: ἐξομολογε
        2-: ἐξομολογησ
        3+: ἐξωμολογησ
ὀνειδίζω:
    stems:
        1-: ὀνειδιζ
        1+: ὠνειδιζ
        3-: ὀνειδισ
        3+: ὠνειδισ
ὀνομάζω:
    stems:
        1-: ὀνομαζ
        3+: ὠνομασ
        6+: ὠνομασθ
ὀπτάνομαι:
    stems:
        1-: ὀπταν
ὁράω:
    stems:
        1-: ὁρα
        1+: ὁρα
        2-: ὀψ
        3-: ἰδ%
        3+: εἰδ/εἰδ%
        4-: ἑωρακ/εἰδ/ἑορακ/ἑωρακ?/ἑορακ?
        4+: ἑωρακ
        5-: ὠπ
        5+: ὠπ
        6-: ὀφθ
        6+: ὠφθ
        7-: ὀφθησ
ἀφοράω:
    compound: ἀπό++ὁράω
    stems:
        1-: ἀφορα
καθοράω:
    compound: κατά++ὁράω
    stems:
        1-: καθορα
προοράω:
    compound: πρό++ὁράω
    stems:
        1-: προορα
        1+: προορα
        3-: προϊδ%
        3+: προωρισ
        4-: προεωρακ
ὀργίζομαι:
    stems:
        1-: ὀργιζ
        2-: ὀργι#
        6-: ὀργισθ
        6+: ὠργισθ
παροργίζω:
    compound: παρά++ὀργίζομαι
    stems:
        1-: παροργιζ
        2-: παροργι#
ὀρέγομαι:
    stems:
        1-: ὀρεγ
ὀρθοποδέω:
    stems:
        1-: ὀρθοποδε
ὀρθοτομέω:
    stems:
        1-: ὀρθοτομε
ὀρθόω:
    stems: {}
ἀνορθόω:
    compound: ἀνά++ὀρθόω
    stems:
        1-: ἀνορθο
        2-: ἀνορθωσ
        6+: ἀνωρθωθ
ὀρθρίζω:
    stems:
        1-: ὀρθριζ
        1+: ὠρθριζ
ὁρίζω:
    stems:
        1-: ὁριζ
        1+: ὡριζ
        2-: ὁρισ/ὁρι#
        3-: ὁρισ
        3+: ὡρισ
        5-: ὡρισ
        6-: ὁρισθ
ἀφορίζω:
    compound: ἀπό++ὁρίζω
    stems:
        1-: ἀφοριζ
        1+: ἀφωριζ
        2-: ἀφορισ/ἀφορι#
        3-: ἀφορισ
        3+: ἀφωρισ
        5-: ἀφωρισ
προορίζω:
    compound: πρό++ὁρίζω
    stems:
        1-: προοριζ
        3-: προορισ
        3+: προωρισ
        6-: προορισθ
ὁρκίζω:
    stems:
        1-: ὁρκιζ
ἐξορκίζω:
    compound: ἐκ++ὁρκίζω
    stems:
        1-: ἐξορκιζ
ἐνορκίζω:
    compound: ἐν++ὁρκίζω
    stems:
        1-: ἐνορκιζ
ὁρμάω:
    stems:
        1-: ὁρμα
        3+: ὡρμησ
ὀρύσσω:
    stems:
        1-: ὀρυσσ
        3+: ὠρυξ
        6-: ὀρυχθ
διορύσσω:
    compound: διά++ὀρύσσω
    stems:
        1-: διορυσσ
        6-: διορυχθ
ὀρχέομαι:
    stems:
        1-: ὀρχε
        3-: ὀρχησ
        3+: ὠρχησ
ὀφείλω:
    stems:
        1-: ὀφειλ
        1+: ὠφειλ
προσοφείλω:
    compound: πρός++ὀφείλω
    stems:
        1-: προσοφειλ
ὀχλέομαι:
    stems:
        1-: ὀχλε
ὀχλέω:
    stems:
        1-: ὀχλε
ἐνοχλέω:
    compound: ἐν++ὀχλέω
    stems:
        1-: ἐνοχλε
παρενοχλέω:
    compound: παρά+ἐν++ὀχλέω
    stems:
        1-: παρενοχλε
ὀχλοποιέω:
    stems:
        1-: ὀχλοποιε
        3-: ὀχλοποιησ
παιδεύω:
    stems:
        1-: παιδευ
        1+: ἐπαιδευ
        3-: παιδευσ
        5-: πεπαιδευ
        6-: παιδευθ
        6+: ἐπαιδευθ
παίζω:
    stems:
        1-: παιζ
        1+: ἐπαιζ
        2-: παιξ
        3-: παιξ
        3+: ἐπαιξ
        6+: ἐπαιχθ
        7-: παιχθησ
ἐμπαίζω:
    compound: ἐν++παίζω
    stems:
        1-: ἐμπαιζ
        1+: ἐνεπαιζ
        2-: ἐμπαιξ
        3-: ἐμπαιξ
        3+: ἐνεπαιξ
        6+: ἐνεπαιχθ
        7-: ἐμπαιχθησ
παίω:
    stems:
        1-: παι
        3-: παισ
        3+: ἐπαισ
παλαιόω:
    stems:
        1-: παλαιο
        4-: πεπαλαιωκ
        7-: παλαιωθησ
παραβολεύομαι:
    stems:
        1-: παραβολευ
        3-: παραβολευσ
παραδειγματίζω:
    stems:
        1-: παραδειγματιζ
παρακαθέζομαι:
    stems:
        1-: παρακαθεζ
        6-: παρακαθεσθ
παρακαλύπτομαι:
    stems:
        1-: παρακαλυπτ
        5-: παρακεκαλυπ
παραλύομαι:
    stems:
        1-: παραλυ
        5-: παραλελυ
παραμυθέομαι:
    stems:
        1-: παραμυθε
        3-: παραμυθησ
παρανομέω:
    stems:
        1-: παρανομε
παραπίπτω:
    stems:
        1-: παραπιπτ
        3-: παραπεσ%
παρατυγχάνω:
    stems:
        1-: παρατυγχαν
παραφρονέω:
    stems:
        1-: παραφρονε
παραχειμάζω:
    stems:
        1-: παραχειμαζ
        2-: παραχειμασ
        3-: παραχειμασ
        4-: παρακεχειμακ
παρεδρεύω:
    stems:
        1-: παρεδρευ
πάρειμι:
    stems:
        1-: παρεσ!
        1+: παρη!
        2-: παρεσ!
        3-: παρε!
    stem_overrides:
        - ["PAI.[12]S", "παρει!"]
        - ["PAI.3P", "παρει!"]
        - ["PAP", "παρ+"]
        - ["PAN", "παρει!"]
    endings:
        IAI.2P: τε/στε
        PAI.3P: σι(ν)
        IAI.2S: σθα/ς
        IAI.1S: +/ν
        IAI.3S: ν
        IMI.2S: σθα
        FMI.3S: ται
    accents:
        PAP: παρών
    forms:
        IAI.3P: παρῆσαν
        PAI.2S: πάρει
        PAI.3S: πάρεστι(ν)
        FMI.3S: παρέσται
    comments:
        - aorist stem
παρεισφέρω:
    stems:
        1-: παρεισφερ
        3-: παρεισενεγκ
παρίημι:
    stems:
        1-: παριη!
        5-: παρει
παρίστημι:
    stems:
        1-: παρισταν
        2-: παραστησ
        3-: παραστα!/παραστησ
        3+: παρεστα!/παρεστησ
        4-: παρεστα!/παρεστηκ
        4+: παρειστηκ
    stem_overrides:
        - ["PAI..S", "παριστη!"]
    comments:
        - explore perfect active alternatives
παροίχομαι:
    stems:
        1-: παροιχ
        5-: παρῳχη
παροξύνομαι:
    stems:
        1-: παροξυν
        1+: παρωξυν
παροτρύνω:
    stems:
        1-: παροτρυν
        3+: παρωτρυν
παρρησιάζομαι:
    stems:
        1-: παρρησιαζ
        1+: ἐπαρρησιαζ
        3-: παρρησιασ
        3+: ἐπαρρησιασ
πάσχω:
    stems:
        1-: πασχ
        3-: παθ%
        3+: ἐπαθ%
        4-: πεπονθ
συμπάσχω:
    compound: σύν++πάσχω
    stems:
        1-: συμπασχ
πατάσσω:
    stems:
        1-: πατασσ
        2-: παταξ
        3-: παταξ
        3+: ἐπαταξ
πατέω:
    stems:
        1-: πατε
        1+: ἐπατε
        2-: πατησ
        3-: πατησ
        3+: ἐπατησ
        6+: ἐπατηθ
ἐμπεριπατέω:
    compound: ἐν+περί++πατέω
    stems:
        1-: ἐμπεριπατε
        2-: ἐμπεριπατησ
καταπατέω:
    compound: κατά++πατέω
    stems:
        1-: καταπατε
        2-: καταπατησ
        3-: καταπατησ
        6+: κατεπατηθ
περιπατέω:
    compound: περί++πατέω
    stems:
        1-: περιπατε
        1+: περιεπατε
        2-: περιπατησ
        3-: περιπατησ
        3+: περιεπατησ
παύω:
    stems:
        1-: παυ
        1+: ἐπαυ
        2-: παυσ
        3-: παυσ
        3+: ἐπαυσ
        4-: πεπαυκ
        4+: ἐπεπαυκ
        5-: πεπαυ
        5+: ἐπεπαυ
        6-: παυθ
        6+: ἐπαυθ
        7-: παησ/παυθησ
ἀναπαύω:
    compound: ἀνά++παύω
    stems:
        1-: ἀναπαυ
        2-: ἀναπαυσ
        3+: ἀνεπαυσ
        5-: ἀναπεπαυ
        7-: ἀναπαησ
ἐπαναπαύομαι:
    compound: ἐπί+ἀνά++παύω
    stems:
        1-: ἐπαναπαυ
        7-: ἐπαναπαησ
καταπαύω:
    compound: κατά++παύω
    stems:
        1-: καταπαυ
        3+: κατεπαυσ
παχύνομαι:
    stems:
        1-: παχυν
        6+: ἐπαχυνθ
πεζεύω:
    stems:
        1-: πεζευ
πειθαρχέω:
    stems:
        1-: πειθαρχε
        3-: πειθαρχησ
πείθω:
    stems:
        1-: πειθ
        1+: ἐπειθ
        2-: πεισ
        3-: πεισ
        3+: ἐπεισ
        4-: πεποιθ
        4+: ἐπεποιθ
        5-: πεπειθ
        5+: ἐπεπειθ
        6-: πεισθ
        6+: ἐπεισθ
        7-: πεισθησ
ἀναπείθω:
    compound: ἀνά++πείθω
    stems:
        1-: ἀναπειθ
πεινάω:
    stems:
        1-: πεινα
        2-: πεινασ
        3-: πεινασ
        3+: ἐπεινασ
πειράζω:
    stems:
        1-: πειραζ
        1+: ἐπειραζ
        2-: πειρασ
        3-: πειρασ
        3+: ἐπειρασ
        5-: πεπειρασ
        6-: πειρασθ
ἐκπειράζω:
    compound: ἐκ++πειράζω
    stems:
        1-: ἐκπειραζ
        2-: ἐκπειρασ
        3-: ἐκπειρασ
        6-: ἐκπειρασθ
πειράω:
    stems:
        1-: πειρα
        1+: ἐπειρα
πελεκίζω:
    stems:
        1-: πελεκιζ
        5-: πεπελεκισ
πέμπω:
    stems:
        1-: πεμπ
        1+: ἐπεμπ
        2-: πεμψ
        3-: πεμψ
        3+: ἐπεμψ
        5-: πεπεμπ
        5+: ἐπεπεμπ
        6-: πεμφθ
        6+: ἐπεμφθ
ἀναπέμπω:
    compound: ἀνά++πέμπω
    stems:
        1-: ἀναπεμπ
        3+: ἀνεπεμψ
ἐκπέμπω:
    compound: ἐκ++πέμπω
    stems:
        1-: ἐκπεμπ
        3+: ἐξεπεμψ
        6-: ἐκπεμφθ
μεταπέμπομαι:
    compound: μετά++πέμπω
    stems:
        1-: μεταπεμπ
        3-: μεταπεμψ
        3+: μετεπεμψ
        6-: μεταπεμφθ
προπέμπω:
    compound: πρό++πέμπω
    stems:
        1-: προπεμπ
        1+: προεπεμπ
        3-: προπεμψ
        6-: προπεμφθ
συμπέμπω:
    compound: σύν++πέμπω
    stems:
        1-: συμπεμπ
        3+: συνεπεμψ
πενθέω:
    stems:
        1-: πενθε
        2-: πενθησ
        3-: πενθησ
        3+: ἐπενθησ
περιάπτω:
    stems:
        1-: περιαπτ
        3-: περιαψ
περιαστράπτω:
    stems:
        1-: περιαστραπτ
        3-: περιαστραψ
        3+: περιηστραψ
περιεργάζομαι:
    stems:
        1-: περιεργαζ
περικρύβω:
    stems:
        1-: περικρυβ
        1+: περιεκρυβ
περιλείπομαι:
    stems:
        1-: περιλειπ
περιοικέω:
    stems:
        1-: περιοικε
περιπείρω:
    stems:
        1-: περιπειρ
        3+: περιεπειρ
περιρήγνυμι:
    stems:
        1-: περιρηγνυ!
        3-: περιρηξ
περισσεύω:
    stems:
        1-: περισσευ
        1+: ἐπερισσευ
        3-: περισσευσ
        3+: ἐπερισσευσ
        7-: περισσευθησ
ὑπερπερισσεύω:
    compound: ὑπέρ++περισσεύω
    stems:
        1-: ὑπερπερισσευ
        3+: ὑπερεπερισσευσ
περιτέμνω:
    stems:
        1-: περιτεμν
        3-: περιτεμ%
        3+: περιετεμ
        5-: περιτετμη
        6-: περιτμηθ
        6+: περιετμηθ
περπερεύομαι:
    stems:
        1-: περπερευ
πέτομαι:
    stems:
        1-: πετ
πήγνυμι:
    stems:
        1-: πηγνυ!
        3+: ἐπηξ
πηδάω:
    stems: {}
εἰσπηδάω:
    compound: εἰς++πηδάω
    stems:
        1-: εἰσπηδα
        3+: εἰσεπηδησ
ἐκπηδάω:
    compound: ἐκ++πηδάω
    stems:
        1-: ἐκπηδα
        3+: ἐξεπηδησ
πιάζω:
    stems:
        1-: πιαζ
        3-: πιασ
        3+: ἐπιασ
        6+: ἐπιασθ
πιέζω:
    stems:
        1-: πιεζ
        5-: πεπιεσ
πικραίνω:
    stems:
        1-: πικραιν
        2-: πικραν#
        3+: ἐπικραν
        6+: ἐπικρανθ
παραπικραίνω:
    compound: παρά++πικραίνω
    stems:
        1-: παραπικραιν
        3+: παρεπικραν
πίμπλημι:
    stems:
        1-: πιμπλα!
        3-: πλησ
        3+: ἐπλησ
        6-: πλησθ
        6+: ἐπλησθ
        7-: πλησθησ
ἐμπίμπλημι:
    compound: ἐν++πίμπλημι
    stems:
        1-: ἐμπιμπλα!
        3+: ἐνεπλησ
        5-: ἐμπεπλησ
        6+: ἐνεπλησθ
    stem_overrides:
        - ["PAP", "ἐμπιπλα"]
    comments:
        - check PAP stem
        - check perfect middle stem ending
πίμπρημι:
    stems:
        1-: πιμπρα!
        3+: ἐπρησ
    stem_overrides:
        - ["PAI..S", "πιμπρη!"]
ἐμπίμπρημι:
    compound: ἐν++πίμπρημι
    stems:
        1-: ἐμπιμπρα!
        3+: ἐνεπρησ
πίνω:
    stems:
        1-: πιν
        1+: ἐπιν
        2-: πι
        3-: πι%
        3+: ἐπι%
        4-: πεπτωκ/πεπτωκ?
        6-: ποθ
        6+: ἐποθ
    forms:
        AAN: πιεῖν/πεῖν
        FMI.2S: πίεσαι
καταπίνω:
    compound: κατά++πίνω
    stems:
        1-: καταπιν
        3-: καταπι%
        3+: κατεπι%
        6+: κατεποθ
συμπίνω:
    compound: σύν++πίνω
    stems:
        1-: συμπιν
        3+: συνεπι%
πιπράσκω:
    stems:
        1-: πιπρασκ
        1+: ἐπιπρασκ
        4-: πεπρακ
        5-: πεπρα
        6-: πραθ
        6+: ἐπραθ
πίπτω:
    stems:
        1-: πιπτ
        1+: ἐπιπτ
        2-: πεσ#
        3-: πεσ%
        3+: ἐπεσ
        4-: πεπτωκ
ἀναπίπτω:
    compound: ἀνά++πίπτω
    stems:
        1-: ἀναπιπτ
        3-: ἀναπεσ%
        3+: ἀνεπεσ
ἀντιπίπτω:
    compound: ἀντί++πίπτω
    stems:
        1-: ἀντιπιπτ
ἀποπίπτω:
    compound: ἀπό++πίπτω
    stems:
        1-: ἀποπιπτ
        3+: ἀπεπεσ
ἐκπίπτω:
    compound: ἐκ++πίπτω
    stems:
        1-: ἐκπιπτ
        3-: ἐκπεσ%
        3+: ἐξεπεσ
        4-: ἐκπεπτωκ
ἐμπίπτω:
    compound: ἐν++πίπτω
    stems:
        1-: ἐμπιπτ
        2-: ἐμπεσ#
        3-: ἐμπεσ%
ἐπιπίπτω:
    compound: ἐπί++πίπτω
    stems:
        1-: ἐπιπιπτ
        3-: ἐπιπεσ%
        3+: ἐπεπεσ
        4-: ἐπιπεπτωκ
καταπίπτω:
    compound: κατά++πίπτω
    stems:
        1-: καταπιπτ
        3-: καταπεσ%
        3+: κατεπεσ%
περιπίπτω:
    compound: περί++πίπτω
    stems:
        1-: περιπιπτ
        3-: περιπεσ%
        3+: περιεπεσ%
προσπίπτω:
    compound: πρός++πίπτω
    stems:
        1-: προσπιπτ
        1+: προσεπιπτ
        3-: προσπεσ%
        3+: προσεπεσ
συμπίπτω:
    compound: σύν++πίπτω
    stems:
        1-: συμπιπτ
        3+: συνεπεσ%
    comments:
        - aorist stem
πιστεύω:
    stems:
        1-: πιστευ
        1+: ἐπιστευ
        2-: πιστευσ
        3-: πιστευσ
        3+: ἐπιστευσ
        4-: πεπιστευκ
        4+: πεπιστευκ
        5-: πεπιστευ
        6-: πιστευθ
        6+: ἐπιστευθ
πιστόομαι:
    stems:
        1-: πιστο
        6+: ἐπιστωθ
πλανάω:
    stems:
        1-: πλανα
        2-: πλανησ
        3-: πλανησ
        3+: ἐπλανησ
        5-: πεπλανη
        6-: πλανηθ
        6+: ἐπλανηθ
ἀποπλανάω:
    compound: ἀπό++πλανάω
    stems:
        1-: ἀποπλανα
        6+: ἀπεπλανηθ
πλάσσω:
    stems:
        1-: πλασσ
        3-: πλασ
        6+: ἐπλασθ
πλατύνω:
    stems:
        1-: πλατυν
        5-: πεπλατυν
        6-: πλατυνθ
πλέκω:
    stems:
        1-: πλεκ
        3-: πλεξ
πλεονάζω:
    stems:
        1-: πλεοναζ
        3-: πλεονασ
        3+: ἐπλεονασ
ὑπερπλεονάζω:
    compound: ὑπέρ++πλεονάζω
    stems:
        1-: ὑπερπλεοναζ
        3+: ὑπερεπλεονασ
πλεονεκτέω:
    stems:
        1-: πλεονεκτε
        3+: ἐπλεονεκτησ
        6-: πλεονεκτηθ
πλέω:
    stems:
        1-: πλε
        1+: ἐπλε
        3-: πλευσ
        3+: ἐπλευσ
    forms:
        PAP.ASN: πλέον
        PAP.GPM: πλεόντων
        PAP.APM: πλέοντας
        PAP.NSM: πλέων
        IAI.1P: ἐπλέομεν
ἀποπλέω:
    compound: ἀπό++πλέω
    stems:
        1-: ἀποπλε
        3-: ἀποπλευσ
        3+: ἀπεπλευσ
ἐκπλέω:
    compound: ἐκ++πλέω
    stems:
        1-: ἐκπλε
        1+: ἐξεπλε
        3-: ἐκπλευσ
        3+: ἐξεπλευσ
καταπλέω:
    compound: κατά++πλέω
    stems:
        1-: καταπλε
        3+: κατεπλευσ
παραπλέω:
    compound: παρά++πλέω
    stems:
        1-: παραπλε
        3-: παραπλευσ
ὑποπλέω:
    compound: ὑπό++πλέω
    stems:
        1-: ὑποπλε
        3+: ὑπεπλευσ
πληθύνω:
    stems:
        1-: πληθυν
        1+: ἐπληθυν
        2-: πληθυν#
        6-: πληθυνθ
        6+: ἐπληθυνθ
πληροφορέω:
    stems:
        1-: πληροφορε
        3-: πληροφορησ
        5-: πεπληροφορη
        6-: πληροφορηθ
πληρόω:
    stems:
        1-: πληρο
        1+: ἐπληρο
        2-: πληρωσ
        3-: πληρωσ
        3+: ἐπληρωσ
        4-: πεπληρωκ
        5-: πεπληρω
        6-: πληρωθ
        6+: ἐπληρωθ
        7-: πληρωθησ
ἀναπληρόω:
    compound: ἀνά++πληρόω
    stems:
        1-: ἀναπληρο
        2-: ἀναπληρωσ
        3-: ἀναπληρωσ
        3+: ἀνεπληρωσ
ἀνταναπληρόω:
    compound: ἀντί+ἀνά++πληρόω
    stems:
        1-: ἀνταναπληρο
ἐκπληρόω:
    compound: ἐκ++πληρόω
    stems:
        1-: ἐκπληρο
        4-: ἐκπεπληρωκ
προσαναπληρόω:
    compound: πρός+ἀνά++πληρόω
    stems:
        1-: προσαναπληρο
        3+: προσανεπληρωσ
συμπληρόω:
    compound: σύν++πληρόω
    stems:
        1-: συμπληρο
        1+: συνεπληρο
πλήσσω:
    stems:
        1-: πλησσ
        1+: ἐπλησσ
        3-: πληξ
        6+: ἐπλαγ/ἐπληγ
ἐκπλήσσομαι:
    compound: ἐκ++πλήσσω
    stems:
        1-: ἐκπλησσ
        1+: ἐξεπλησσ
        6+: ἐξεπλαγ
πλουτέω:
    stems:
        1-: πλουτε
        3-: πλουτησ
        3+: ἐπλουτησ
        4-: πεπλουτηκ
πλουτίζω:
    stems:
        1-: πλουτιζ
        6+: ἐπλουτισθ
πλύνω:
    stems:
        1-: πλυν
        1+: ἐπλυν
        3+: ἐπλυν
πνέω:
    stems:
        1-: πνε
        3+: ἐπνευσ
    forms:
        PAP.ASM: πνέοντα
        PAP.DSF: πνεούσῃ
        PAP.GSM: πνέοντος
ἐκπνέω:
    compound: ἐκ++πνέω
    stems:
        1-: ἐκπνε
        3+: ἐξεπνευσ
πνίγω:
    stems:
        1-: πνιγ
        1+: ἐπνιγ
        3+: ἐπνιξ
        6+: ἐπνιγ
ἀποπνίγω:
    compound: ἀπό++πνίγω
    stems:
        1-: ἀποπνιγ
        3+: ἀπεπνιξ
        6+: ἀπεπνιγ
συμπνίγω:
    compound: σύν++πνίγω
    stems:
        1-: συμπνιγ
        1+: συνεπνιγ
        3+: συνεπνιξ
ποιέω:
    stems:
        1-: ποιε
        1+: ἐποιε
        2-: ποιησ
        3-: ποιησ
        3+: ἐποιησ
        4-: πεποιηκ
        4+: πεποιηκ
        5-: πεποιη
        6-: ποιηθ
περιποιέομαι:
    compound: περί++ποιέω
    stems:
        1-: περιποιε
        3-: περιποιησ
        3+: περιεποιησ
προσποιέομαι:
    compound: πρός++ποιέω
    stems:
        1-: προσποιε
        3+: προσεποιησ
ποιμαίνω:
    stems:
        1-: ποιμαιν
        2-: ποιμαν#
        3-: ποιμαν
πολεμέω:
    stems:
        1-: πολεμε
        2-: πολεμησ
        3-: πολεμησ
        3+: ἐπολεμησ
πολιτεύομαι:
    stems:
        1-: πολιτευ
        5-: πεπολιτευ
πορεύομαι:
    stems:
        1-: πορευ
        1+: ἐπορευ
        2-: πορευσ
        5-: πεπορευ
        6-: πορευθ
        6+: ἐπορευθ
διαπορεύομαι:
    compound: διά++πορεύομαι
    stems:
        1-: διαπορευ
        1+: διεπορευ
εἰσπορεύομαι:
    compound: εἰς++πορεύομαι
    stems:
        1-: εἰσπορευ
        1+: εἰσεπορευ
ἐκπορεύομαι:
    compound: ἐκ++πορεύομαι
    stems:
        1-: ἐκπορευ
        1+: ἐξεπορευ
        2-: ἐκπορευσ
        6-: ἐκπορευθ
ἐμπορεύομαι:
    compound: ἐν++πορεύομαι
    stems:
        1-: ἐμπορευ
        2-: ἐμπορευσ
παραπορεύομαι:
    compound: παρά++πορεύομαι
    stems:
        1-: παραπορευ
        1+: παρεπορευ
προπορεύομαι:
    compound: πρό++πορεύομαι
    stems:
        1-: προπορευ
        2-: προπορευσ
προσπορεύομαι:
    compound: πρός++πορεύομαι
    stems:
        1-: προσπορευ
συμπορεύομαι:
    compound: σύν++πορεύομαι
    stems:
        1-: συμπορευ
        1+: συνεπορευ
πορθέω:
    stems:
        1-: πορθε
        1+: ἐπορθε
        3-: πορθησ
πορνεύω:
    stems:
        1-: πορνευ
        3-: πορνευσ
        3+: ἐπορνευσ
ποτίζω:
    stems:
        1-: ποτιζ
        1+: ἐποτιζ
        3-: ποτισ
        3+: ἐποτισ
        4-: πεποτικ
        6+: ἐποτισθ
πραγματεύομαι:
    stems: {}
διαπραγματεύομαι:
    compound: διά++πραγματεύομαι
    stems:
        1-: διαπραγματευ
        3+: διεπραγματευσ
πράσσω:
    stems:
        1-: πρασσ
        2-: πραξ
        3-: πρᾱξ
        3+: ἐπραξ
        4-: πεπραχ
        5-: πεπραγ
    comments:
        - check perfect middle stem ending
πρέπω:
    stems:
        1-: πρεπ
        1+: ἐπρεπ
πρεσβεύω:
    stems:
        1-: πρεσβευ
πρίζω:
    stems:
        1-: πριζ
        6+: ἐπρισθ
προαιτιάομαι:
    stems:
        1-: προαιτια
        3+: προῃτιασ
προαμαρτάνω:
    stems:
        1-: προαμαρταν
        4-: προημαρτηκ
προβαίνω:
    stems:
        1-: προβαιν
        3-: προβα^
        4-: προβεβηκ
προβιβάζω:
    stems:
        1-: προβιβαζ
        6-: προβιβασθ
        6+: προβιβασθ
προβλέπομαι:
    stems:
        1-: προβλεπ
        3-: προβλεψ
προγίνομαι:
    stems:
        1-: προγιν
        4-: προγεγον
προελπίζω:
    stems:
        1-: προελπιζ
        4-: προηλπικ
προηγέομαι:
    stems:
        1-: προηγε
προκαλέομαι:
    stems:
        1-: προκαλε
προκηρύσσω:
    stems:
        1-: προκηρυσσ
        3-: προκηρυξ
προκυρόω:
    stems:
        1-: προκυρο
        5-: προκεκυρω
προμαρτύρομαι:
    stems:
        1-: προμαρτυρ
προπάσχω:
    stems:
        1-: προπασχ
        3-: προπαθ%
        3+: προπαθ%
προσαγορεύω:
    stems:
        1-: προσαγορευ
        6-: προσαγορευθ
προσαιτέω:
    stems:
        1-: προσαιτε
προσαναλίσκω:
    stems:
        1-: προσαναλισκ
        3-: προσαναλωσ
προσαπειλέομαι:
    stems:
        1-: προσαπειλε
        3-: προσαπειλησ
προσδέομαι:
    stems:
        1-: προσδε
    forms:
        PMP.NSM: προσδεόμενος
    comments:
        - PMP.NSM does't contract
προσδοκάω:
    stems:
        1-: προσδοκα
        1+: προσεδοκα
προσεάω:
    stems:
        1-: προσεα
προσηλόω:
    stems:
        1-: προσηλο
        3-: προσηλωσ
προσκυνέω:
    stems:
        1-: προσκυνε
        1+: προσεκυνε
        2-: προσκυνησ
        3-: προσκυνησ
        3+: προσεκυνησ
προσορμίζομαι:
    stems:
        1-: προσορμιζ
        6+: προσωρμισθ
προσοχθίζω:
    stems:
        1-: προσοχθιζ
        3+: προσωχθισ
προσπήγνυμι:
    stems:
        1-: προσπηγνυ!
        3-: προσπηξ
προσρήγνυμι:
    stems:
        1-: προσρηγνυ!
        3+: προσερηξ
προστρέχω:
    stems:
        1-: προστρεχ
        3-: προσδραμ%
προσψαύω:
    stems:
        1-: προσψαυ
προσωπολημπτέω:
    stems:
        1-: προσωπολημπτε
προτρέπομαι:
    stems:
        1-: προτρεπ
        3-: προτρεψ
προφητεύω:
    stems:
        1-: προφητευ
        1+: ἐπροφητευ
        2-: προφητευσ
        3-: προφητευσ
        3+: ἐπροφητευσ/προεφητευσ
προχειροτονέω:
    stems:
        1-: προχειροτονε
        5-: προκεχειροτονη
πρωτεύω:
    stems:
        1-: πρωτευ
πταίω:
    stems:
        1-: πται
        3-: πταισ
        3+: ἐπταισ
πτοέομαι:
    stems:
        1-: πτοε
        6-: πτοηθ
πτύρομαι:
    stems:
        1-: πτυρ
πτύσσω:
    stems:
        1-: πτυσσ
        3-: πτυξ
πτύω:
    stems:
        1-: πτυ
        1+: ἐπτυ
        2-: πτυσ
        3-: πτυσ
        3+: ἐπτυσ
        7-: πτυσθησ
ἐκπτύω:
    compound: ἐκ++πτύω
    stems:
        1-: ἐκπτυ
        3+: ἐξεπτυσ
ἐμπτύω:
    compound: ἐν++πτύω
    stems:
        1-: ἐμπτυ
        1+: ἐνεπτυ
        2-: ἐμπτυσ
        3-: ἐμπτυσ
        3+: ἐνεπτυσ
        7-: ἐμπτυσθησ
πτωχεύω:
    stems:
        1-: πτωχευ
        3+: ἐπτωχευσ
πυκτεύω:
    stems:
        1-: πυκτευ
πυνθάνομαι:
    stems:
        1-: πυνθαν
        1+: ἐπυνθαν
        3-: πυθ%
        3+: ἐπυθ%
πυρέσσω:
    stems:
        1-: πυρεσσ
πυρόομαι:
    stems:
        1-: πυρο
        5-: πεπυρω
πυρράζω:
    stems:
        1-: πυρραζ
πωλέω:
    stems:
        1-: πωλε
        1+: ἐπωλε
        3-: πωλησ
        3+: ἐπωλησ
πωρόω:
    stems:
        1-: πωρο
        3+: ἐπωρωσ
        5-: πεπωρω
        6+: ἐπωρωθ
ῥαβδίζω:
    stems:
        1-: ῥαβδιζ
        6+: ἐραβδισθ
ῥαντίζω:
    stems:
        1-: ῥαντιζ
        3+: ἐραντισ
        5-: ῥεραντισ
ῥαπίζω:
    stems:
        1-: ῥαπιζ
        3+: ἐραπισ
ῥέω:
    stems:
        1-: ῥε
        2-: ῥευσ
        3-: ῥυε
        6+: ἐρρεθ
ῥήγνυμι:
    stems:
        1-: ῥηγνυ!/ῥησσ
        1+: ἐρρησσ
        2-: ῥηξ
        3-: ῥηξ
        3+: ἐρρηξ
διαρρήγνυμι:
    compound: διά++ῥήγνυμι
    stems:
        1-: διαρρηγνυ!/διαρρησσ
        1+: διερρησσ
        3-: διαρρηξ
        3+: διερρηξ
ῥιζόομαι:
    stems:
        1-: ῥιζο
        5-: ἐρριζω
ῥιπίζομαι:
    stems:
        1-: ῥιπιζ
ῥίπτω:
    stems:
        1-: ῥιπτ
        3-: ῥιψ
        3+: ἐρριψ
        5-: ἐρριπ
    stem_overrides:
        - ["PAP", "ῥιπτε"]
    comments:
        - check present stem
ῥύομαι:
    stems:
        1-: ῥυ
        2-: ῥυσ
        3-: ῥυσ
        3+: ἐρρυσ
        6-: ῥυσθ
        6+: ἐρρυσθ
σαβαχθάνι:
    forms:
        AAI.2S: σαβαχθάνι
σαίνομαι:
    stems:
        1-: σαιν
σαλεύω:
    stems:
        1-: σαλευ
        3-: σαλευσ
        3+: ἐσαλευσ
        5-: σεσαλευ
        6-: σαλευθ
        6+: ἐσαλευθ
        7-: σαλευθησ
σαλπίζω:
    stems:
        1-: σαλπιζ
        2-: σαλπισ
        3-: σαλπισ
        3+: ἐσαλπισ
σαρόω:
    stems:
        1-: σαρο
        5-: σεσαρω
σβέννυμι:
    stems:
        1-: σβεννυ!
        2-: σβεσ
        3-: σβεσ
        3+: ἐσβεσ
σεβάζομαι:
    stems:
        1-: σεβαζ
        6+: ἐσεβασθ
σέβομαι:
    stems:
        1-: σεβ
σείω:
    stems:
        1-: σει
        2-: σεισ
        3-: σεισ
        3+: ἐσεισ
        6+: ἐσεισθ
ἀνασείω:
    compound: ἀνά++σείω
    stems:
        1-: ἀνασει
        3+: ἀνεσεισ
κατασείω:
    compound: κατά++σείω
    stems:
        1-: κατασει
        3-: κατασεισ
        3+: κατεσεισ
σεληνιάζομαι:
    stems:
        1-: σεληνιαζ
σημαίνω:
    stems:
        1-: σημαιν
        3-: σημᾱν
        3+: ἐσημαν
σήπω:
    stems:
        1-: σηπ
        4-: σεσηπ
σθενόω:
    stems:
        1-: σθενο
        2-: σθενωσ
σιγάω:
    stems:
        1-: σιγα
        3-: σιγησ
        3+: ἐσιγησ
σινιάζω:
    stems:
        1-: σινιαζ
        3-: σινιασ
σιωπάω:
    stems:
        1-: σιωπα
        1+: ἐσιωπα
        2-: σιωπησ
        3-: σιωπησ
σκανδαλίζω:
    stems:
        1-: σκανδαλιζ
        1+: ἐσκανδαλιζ
        3-: σκανδαλισ
        6-: σκανδαλισθ
        6+: ἐσκανδαλισθ
        7-: σκανδαλισθησ
σκάπτω:
    stems:
        1-: σκαπτ
        3-: σκαψ
        3+: ἐσκαψ
κατασκάπτω:
    compound: κατά++σκάπτω
    stems:
        1-: κατασκαπτ
        3+: κατεσκαψ
        5-: κατεσκαπ
σκευάζω:
    stems: {}
κατασκευάζω:
    compound: κατά++σκευάζω
    stems:
        1-: κατασκευαζ
        2-: κατασκευασ
        3-: κατασκευασ
        3+: κατεσκευασ
        5-: κατεσκευασ
        6+: κατεσκευασθ
    comments:
        - check perfect middle stem ending
παρασκευάζω:
    compound: παρά++σκευάζω
    stems:
        1-: παρασκευαζ
        2-: παρασκευασ
        5-: παρεσκευασ
σκηνόω:
    stems:
        1-: σκηνο
        2-: σκηνωσ
        3-: σκηνωσ
        3+: ἐσκηνωσ
κατασκηνόω:
    compound: κατά++σκηνόω
    stems:
        1-: κατασκηνο
        2-: κατασκηνωσ
        3+: κατεσκηνωσ
σκιρτάω:
    stems:
        1-: σκιρτα
        3-: σκιρτησ
        3+: ἐσκιρτησ
σκληρύνω:
    stems:
        1-: σκληρυν
        1+: ἐσκληρυν
        3-: σκληρυν
        6-: σκληρυνθ
σκοπέω:
    stems:
        1-: σκοπε
        3-: σκοπησ
κατασκοπέω:
    compound: κατά++σκοπέω
    stems:
        1-: κατασκοπε
        3-: κατασκοπησ
σκορπίζω:
    stems:
        1-: σκορπιζ
        3+: ἐσκορπισ
        6-: σκορπισθ
        6+: ἐσκορπισθ
        7-: σκορπισθησ
διασκορπίζω:
    compound: διά++σκορπίζω
    stems:
        1-: διασκορπιζ
        3+: διεσκορπισ
        5-: διεσκορπισ
        6+: διεσκορπισθ
        7-: διασκορπισθησ
σκοτίζομαι:
    stems:
        1-: σκοτιζ
        6-: σκοτισθ
        6+: ἐσκοτισθ
        7-: σκοτισθησ
σκοτόομαι:
    stems:
        1-: σκοτο
        5-: ἐσκοτω
        6+: ἐσκοτωθ
σκύλλω:
    stems:
        1-: σκῠλλ
        5-: ἐσκυλ
σμυρνίζω:
    stems:
        1-: σμυρνιζ
        5-: ἐσμυρνισ
σοφίζω:
    stems:
        1-: σοφιζ
        3-: σοφισ
        5-: σεσοφισ
σπάομαι:
    stems:
        1-: σπα
        1+: ἐσπα
        2-: σπασ
        3-: σπασ
        3+: ἐσπασθ
        5-: ἐσπα
        6-: σπασθ
ἀνασπάω:
    compound: ἀνά++σπάομαι
    stems:
        1-: ἀνασπα
        2-: ἀνασπασ
        6+: ἀνεσπασθ
ἀποσπάω:
    compound: ἀπό++σπάομαι
    stems:
        1-: ἀποσπα
        3+: ἀπεσπασ/ἀπησπασ
        6-: ἀποσπασθ
        6+: ἀπεσπασθ
διασπάω:
    compound: διά++σπάομαι
    stems:
        1-: διασπα
        5-: διεσπα
περισπάομαι:
    compound: περί++σπάομαι
    stems:
        1-: περισπα
        1+: περιεσπα
σπαράσσω:
    stems:
        1-: σπαρασσ
        3-: σπαραξ
        3+: ἐσπαραξ
συσπαράσσω:
    compound: σύν++σπαράσσω
    stems:
        1-: συσπαρασσ
        3+: συνεσπαραξ
σπαργανόω:
    stems:
        1-: σπαργανο
        3+: ἐσπαργανωσ
        5-: ἐσπαργανω
σπαταλάω:
    stems:
        1-: σπαταλα
        3+: ἐσπαταλησ
σπείρω:
    stems:
        1-: σπειρ
        3-: σπειρ
        3+: ἐσπειρ
        5-: ἐσπαρ
        6-: σπαρ
        6+: ἐσπαρ
διασπείρω:
    compound: διά++σπείρω
    stems:
        1-: διασπειρ
        6-: διασπαρ
        6+: διεσπαρ
ἐπισπείρω:
    compound: ἐπί++σπείρω
    stems:
        1-: ἐπισπειρ
        3+: ἐπεσπειρ
σπένδομαι:
    stems:
        1-: σπενδ
σπεύδω:
    stems:
        1-: σπευδ
        1+: ἐσπευδ
        3-: σπευσ
σπιλόω:
    stems:
        1-: σπιλο
        5-: ἐσπιλω
σπλαγχνίζομαι:
    stems:
        1-: σπλαγχνιζ
        6-: σπλαγχνισθ
        6+: ἐσπλαγχνισθ
σπουδάζω:
    stems:
        1-: σπουδαζ
        2-: σπουδασ
        3-: σπουδασ
        3+: ἐσπουδασ
σταυρόω:
    stems:
        1-: σταυρο
        2-: σταυρωσ
        3-: σταυρωσ
        3+: ἐσταυρωσ
        5-: ἐσταυρω
        6-: σταυρωθ
        6+: ἐσταυρωθ
συσταυρόομαι:
    compound: σύν++σταυρόω
    stems:
        1-: συσταυρο
        5-: συνεσταυρω
        6-: συσταυρωθ
        6+: συνεσταυρωθ
στέγω:
    stems:
        1-: στεγ
στέλλομαι:
    stems:
        1-: στελλ
        1+: ἐστελλ
        2-: στελ#
        3-: στειλ
        3+: ἐστειλ
        4-: ἐσταλκ
        6-: σταλ
        6+: ἐσταλ
ἀποστέλλω:
    compound: ἀπό++στέλλομαι
    stems:
        1-: ἀποστελλ
        2-: ἀποστελ#
        3-: ἀποστειλ
        3+: ἀπεστειλ
        4-: ἀπεσταλκ/ἀπεσταλκ?
        5-: ἀπεσταλ
        6-: ἀποσταλ
        6+: ἀπεσταλ
    forms:
        XAI.3P: ἀπέσταλκαν
    comments:
        - check 4-
διαστέλλομαι:
    compound: διά++στέλλομαι
    stems:
        1-: διαστελλ
        1+: διεστελλ
        3+: διεστειλ
ἐξαποστέλλω:
    compound: ἐκ+ἀπό++στέλλομαι
    stems:
        1-: ἐξαποστελλ
        2-: ἐξαποστελ#
        3+: ἐξαπεστειλ
        6+: ἐξαπεσταλ
ἐπιστέλλω:
    compound: ἐπί++στέλλομαι
    stems:
        1-: ἐπιστελλ
        3-: ἐπιστειλ
        3+: ἐπεστειλ
συστέλλω:
    compound: σύν++στέλλομαι
    stems:
        1-: συστελλ
        3+: συνεστειλ
        5-: συνεσταλ
συναποστέλλω:
    compound: σύν+ἀπό++στέλλομαι
    stems:
        1-: συναποστελλ
        3+: συναπεστειλ
ὑποστέλλω:
    compound: ὑπό++στέλλομαι
    stems:
        1-: ὑποστελλ
        1+: ὑπεστελλ
        3+: ὑπεστειλ
στενάζω:
    stems:
        1-: στεναζ
        3+: ἐστεναξ
συστενάζω:
    compound: σύν++στενάζω
    stems:
        1-: συστεναζ
στενοχωρέομαι:
    stems:
        1-: στενοχωρε
στερεόω:
    stems:
        1-: στερεο
        1+: ἐστερεο
        3+: ἐστερεωσ
        6+: ἐστερεωθ
στεφανόω:
    stems:
        1-: στεφανο
        3+: ἐστεφανωσ
        5-: ἐστεφανω
στήκω:
    stems:
        1-: στηκ
στηρίζω:
    stems:
        1-: στηριζ
        2-: στηριξ
        3-: στηριξ
        3+: ἐστηριξ/ἐστηρισ
        5-: ἐστηρικ
        6-: στηριχθ
ἐπιστηρίζω:
    compound: ἐπί++στηρίζω
    stems:
        1-: ἐπιστηριζ
        3+: ἐπεστηριξ
στίλβω:
    stems:
        1-: στιλβ
στοιχέω:
    stems:
        1-: στοιχε
        2-: στοιχησ
συστοιχέω:
    compound: σύν++στοιχέω
    stems:
        1-: συστοιχε
στρατεύομαι:
    stems:
        1-: στρατευ
στρατολογέω:
    stems:
        1-: στρατολογε
        3-: στρατολογησ
στρεβλόω:
    stems:
        1-: στρεβλο
στρέφω:
    stems:
        1-: στρεφ
        1+: ἐστρεφ
        2-: στρεψ
        3+: ἐστρεψ
        5-: σεστραφ
        6-: στραφ
        6+: ἐστραφ
        7-: στραφησ
ἀναστρέφω:
    compound: ἀνά++στρέφω
    stems:
        1-: ἀναστρεφ
        2-: ἀναστρεψ
        3-: ἀναστρεψ
        3+: ἀνεστρεψ
        6+: ἀνεστραφ
ἀποστρέφω:
    compound: ἀπό++στρέφω
    stems:
        1-: ἀποστρεφ
        2-: ἀποστρεψ
        6+: ἀπεστραφ
διαστρέφω:
    compound: διά++στρέφω
    stems:
        1-: διαστρεφ
        3-: διαστρεψ
        5-: διεστραφ
    comments:
        - 5- has augment rather than redup
ἐκστρέφομαι:
    compound: ἐκ++στρέφω
    stems:
        1-: ἐκστρεφ
        5-: ἐξεστραφ
ἐπιστρέφω:
    compound: ἐπί++στρέφω
    stems:
        1-: ἐπιστρεφ
        2-: ἐπιστρεψ
        3-: ἐπιστρεψ
        3+: ἐπεστρεψ
        6-: ἐπιστραφ
        6+: ἐπεστραφ
καταστρέφω:
    compound: κατά++στρέφω
    stems:
        1-: καταστρεφ
        3+: κατεστρεψ
μεταστρέφω:
    compound: μετά++στρέφω
    stems:
        1-: μεταστρεφ
        3-: μεταστρεψ
        7-: μεταστραφησ
ὑποστρέφω:
    compound: ὑπό++στρέφω
    stems:
        1-: ὑποστρεφ
        1+: ὑπεστρεφ
        2-: ὑποστρεψ
        3-: ὑποστρεψ
        3+: ὑπεστρεψ
στρηνιάω:
    stems:
        1-: στρηνια
        3-: στρηνιασ
        3+: ἐστρηνιασ
στρώννυμι:
    stems:
        1-: στρωννυ!
        1+: ἐστρωννυ
        3-: στρωσ
        3+: ἐστρωσ
        5-: ἐστρω
        6+: ἐστρωθ
καταστρώννυμι:
    compound: κατά++στρώννυμι
    stems:
        1-: καταστρωννυ!
        6+: κατεστρωθ
στρωννύω:
    stems: {}
ὑποστρωννύω:
    compound: ὑπό++στρωννύω
    stems:
        1-: ὑποστρωννυ
        1+: ὑπεστρωννυ
στυγνάζω:
    stems:
        1-: στυγναζ
        3-: στυγνασ
συγκάθημαι:
    stems:
        1-: συγκαθη!
συγκακουχέομαι:
    stems:
        1-: συγκακουχε
συγκαλύπτω:
    stems:
        1-: συγκαλυπτ
        5-: συγκεκαλυπ
συγκαταβαίνω:
    stems:
        1-: συγκαταβαιν
        3-: συγκαταβα!
    comments:
        - check aorist stems (of all -βαίνω verbs)
συγκατατίθεμαι:
    stems:
        1-: συγκατατιθε!
        5-: συγκατατεθει
συγκύπτω:
    stems:
        1-: συγκυπτ
συζεύγνυμι:
    stems:
        1-: συζευγνυ!
        3+: συνεζευξ
συζωοποιέω:
    stems:
        1-: συζωοποιε
        3+: συνεζωοποιησ
συκοφαντέω:
    stems:
        1-: συκοφαντε
        3-: συκοφαντησ
        3+: ἐσυκοφαντησ
συλαγωγέω:
    stems:
        1-: συλαγωγε
συλάω:
    stems:
        1-: συλα
        3+: ἐσυλησ
συλλυπέομαι:
    stems:
        1-: συλλυπε
συμμορφίζομαι:
    stems:
        1-: συμμορφιζ
συμπαθέω:
    stems:
        1-: συμπαθε
        3-: συμπαθησ
        3+: συνεπαθησ
συμπαραγίνομαι:
    stems:
        1-: συμπαραγιν
        3-: συμπαραγεν%
συμπάρειμι:
    stems:
        1-: συμπαρει!
    stem_overrides:
        - ["PAP", "συμπαρ+"]
    accents:
        PAP: συμπαρών
συμπεριλαμβάνω:
    stems:
        1-: συμπεριλαμβαν
        3-: συμπεριλαβ%
συμφύομαι:
    stems:
        1-: συμφυ
        6-: συμφυ
συναθροίζω:
    stems:
        1-: συναθροιζ
        3-: συναθροισ
        5-: συνηθροισ
συναλίζομαι:
    stems:
        1-: συναλιζ
συναναβαίνω:
    stems:
        1-: συναναβαιν
        3-: συναναβα^
        3+: συναναβα^
    comments:
        - check aorist stems (of all -βαίνω verbs)
συναναμίγνυμι:
    stems:
        1-: συναναμιγνυ!
συναπάγομαι:
    stems:
        1-: συναπαγ
        6-: συναπαχθ
        6+: συναπηχθ
συναρμολογέομαι:
    stems:
        1-: συναρμολογε
συνδέομαι:
    stems:
        1-: συνδε
        5-: συνδεδε
σύνειμι:
    stems:
        1-: συνει!
        1+: συν|η!
    stem_overrides:
        - ["PAP", "συν/συνι+"]
    forms:
        PAP.GSM: συνιόντος
συνεπιμαρτυρέω:
    stems:
        1-: συνεπιμαρτυρε
συνέπομαι:
    stems:
        1-: συνεπ
        1+: συνειπ
συνεργέω:
    stems:
        1-: συνεργε
        1+: συνηργε
συνευωχέομαι:
    stems:
        1-: συνευωχε
συνήδομαι:
    stems:
        1-: συνηδ
συνθλάομαι:
    stems:
        1-: συνθλα
        7-: συνθλασθησ
συνθρύπτω:
    stems:
        1-: συνθρυπτ
συνιστάνω:
    stems:
        1-: συνισταν
συνοδεύω:
    stems:
        1-: συνοδευ
συνοικέω:
    stems:
        1-: συνοικε
συνομιλέω:
    stems:
        1-: συνομιλε
συνομορέω:
    stems:
        1-: συνομορε
συνοράω:
    stems:
        1-: συνορα
        3-: συνιδ%
συντέμνω:
    stems:
        1-: συντεμν
συνυπουργέω:
    stems:
        1-: συνυπουργε
σύρω:
    stems:
        1-: συρ
        1+: ἐσυρ
συστρέφω:
    stems:
        1-: συστρεφ
        3-: συστρεψ
        3+: συστρεψ
σφάζω:
    stems:
        1-: σφαζ
        2-: σφαξ
        3-: σφαξ
        3+: ἐσφαξ
        5-: ἐσφαγ
        6+: ἐσφαγ
σφραγίζω:
    stems:
        1-: σφραγιζ
        3-: σφραγισ
        3+: ἐσφραγισ
        5-: ἐσφραγισ
        6+: ἐσφραγισθ
σχηματίζω:
    stems: {}
μετασχηματίζω:
    compound: μετά++σχηματίζω
    stems:
        1-: μετασχηματιζ
        2-: μετασχηματισ
        3+: μετεσχηματισ
συσχηματίζομαι:
    compound: σύν++σχηματίζω
    stems:
        1-: συσχηματιζ
σχίζω:
    stems:
        1-: σχιζ
        2-: σχισ
        3-: σχισ
        6+: ἐσχισθ
σχολάζω:
    stems:
        1-: σχολαζ
        3-: σχολασ
σῴζω:
    stems:
        1-: σῳζ
        1+: ἐσῳζ
        2-: σωσ
        3-: σωσ
        3+: ἐσωσ
        4-: σεσωκ
        5-: σεσωσ
        6-: σωθ
        6+: ἐσωθ
        7-: σωθησ
    stem_overrides:
        - ["XPP", "σεσῳσ"]
διασῴζω:
    compound: διά++σῴζω
    stems:
        1-: διασῳζ
        3-: διασωσ
        6-: διασωθ
        6+: διεσωθ
σωρεύω:
    stems:
        1-: σωρευ
        2-: σωρευσ
        5-: σεσωρευ
ἐπισωρεύω:
    compound: ἐπί++σωρεύω
    stems:
        1-: ἐπισωρευ
        2-: ἐπισωρευσ
σωφρονέω:
    stems:
        1-: σωφρονε
        3-: σωφρονησ
ταπεινόω:
    stems:
        1-: ταπεινο
        2-: ταπεινωσ
        3-: ταπεινωσ
        3+: ἐταπεινωσ
        6-: ταπεινωθ
        7-: ταπεινωθησ
ταράσσω:
    stems:
        1-: ταρασσ
        3+: ἐταραξ
        5-: τεταρακ
        6-: ταραχθ
        6+: ἐταραχθ
διαταράσσω:
    compound: διά++ταράσσω
    stems:
        1-: διαταρασσ
        6+: διεταραχθ
ἐκταράσσω:
    compound: ἐκ++ταράσσω
    stems:
        1-: ἐκταρασσ
ταρταρόω:
    stems:
        1-: ταρταρο
        3-: ταρταρωσ
τάσσω:
    stems:
        1-: τασσ
        2-: ταξ
        3-: ταξ
        3+: ἐταξ
        4-: τεταχ
        5-: τετακ
        6-: ταγ
        6+: ἐταγ
        7-: ταγησ
    comments:
        - why doesn't aorist passive stem end in χθ?
ἀνατάσσομαι:
    compound: ἀνά++τάσσω
    stems:
        1-: ἀνατασσ
        3-: ἀναταξ
ἀντιτάσσομαι:
    compound: ἀντί++τάσσω
    stems:
        1-: ἀντιτασσ
ἀποτάσσομαι:
    compound: ἀπό++τάσσω
    stems:
        1-: ἀποτασσ
        3-: ἀποταξ
διατάσσω:
    compound: διά++τάσσω
    stems:
        1-: διατασσ
        2-: διαταξ
        3-: διαταξ
        3+: διεταξ
        4-: διατεταχ
        5-: διατετακ
        6-: διαταχθ/διαταγ
        6+: διεταγ
    comments:
        - check aorist passive stem endings
ἐπιτάσσω:
    compound: ἐπί++τάσσω
    stems:
        1-: ἐπιτασσ
        3+: ἐπεταξ
προστάσσω:
    compound: πρός++τάσσω
    stems:
        1-: προστασσ
        3+: προσεταξ
        5-: προστετακ
    comments:
        - is aorist 1st or 2nd? both?
        - check perfect middle stem ending
συντάσσω:
    compound: σύν++τάσσω
    stems:
        1-: συντασσ
        3+: συνεταξ
ὑποτάσσω:
    compound: ὑπό++τάσσω
    stems:
        1-: ὑποτασσ
        3-: ὑποταξ
        3+: ὑπεταξ
        5-: ὑποτετακ
        6-: ὑποταγ
        6+: ὑπεταγ
        7-: ὑποταγησ
τείνω:
    stems: {}
ἐκτείνω:
    compound: ἐκ++τείνω
    stems:
        1-: ἐκτειν
        2-: ἐκτεν#
        3-: ἐκτειν
        3+: ἐξετειν
παρατείνω:
    compound: παρά++τείνω
    stems:
        1-: παρατειν
        1+: παρετειν
προτείνω:
    compound: πρό++τείνω
    stems:
        1-: προτειν
        3+: προετειν
ὑπερεκτείνω:
    compound: ὑπέρ+ἐκ++τείνω
    stems:
        1-: ὑπερεκτειν
τεκνογονέω:
    stems:
        1-: τεκνογονε
τεκνοτροφέω:
    stems:
        1-: τεκνοτροφε
        3+: ἐτεκνοτροφησ
τελειόω:
    stems:
        1-: τελειο
        3-: τελειωσ
        3+: ἐτελειωσ
        4-: τετελειωκ
        5-: τετελειω
        6-: τελειωθ
        6+: ἐτελειωθ
τελεσφορέω:
    stems:
        1-: τελεσφορε
τελευτάω:
    stems:
        1-: τελευτα
        3-: τελευτησ
        3+: ἐτελευτησ
        4-: τετελευτηκ
τελέω:
    stems:
        1-: τελε
        2-: τελεσ
        3-: τελεσ
        3+: ἐτελεσ
        4-: τετελεκ
        5-: τετελεσ
        6-: τελεσθ
        6+: ἐτελεσθ
        7-: τελεσθησ
ἀποτελέω:
    compound: ἀπό++τελέω
    stems:
        1-: ἀποτελε
        6-: ἀποτελεσθ
διατελέω:
    compound: διά++τελέω
    stems:
        1-: διατελε
ἐκτελέω:
    compound: ἐκ++τελέω
    stems:
        1-: ἐκτελε
        3-: ἐκτελεσ
ἐπιτελέω:
    compound: ἐπί++τελέω
    stems:
        1-: ἐπιτελε
        2-: ἐπιτελεσ
        3-: ἐπιτελεσ
συντελέω:
    compound: σύν++τελέω
    stems:
        1-: συντελε
        2-: συντελεσ
        3-: συντελεσ
        6-: συντελεσθ
τέλλω:
    stems: {}
ἀνατέλλω:
    compound: ἀνά++τέλλω
    stems:
        1-: ἀνατελλ
        3-: ἀνατειλ
        3+: ἀνετειλ
        4-: ἀνατεταλκ
ἐξανατέλλω:
    compound: ἐκ+ἀνά++τέλλω
    stems:
        1-: ἐξανατελλ
        3+: ἐξανετειλ
    comments:
        - check if aorist is 1st or 2nd
ἐντέλλομαι:
    compound: ἐν++τέλλω
    stems:
        1-: ἐντελλ
        2-: ἐντελ#
        3-: ἐντειλ
        3+: ἐνετειλ
        5-: ἐντεταλ
τετρααρχέω:
    stems:
        1-: τετρααρχε
τεφρόω:
    stems:
        1-: τεφρο
        3-: τεφρωσ
τήκομαι:
    stems:
        1-: τηκ
τηρέω:
    stems:
        1-: τηρε
        1+: ἐτηρε
        2-: τηρησ
        3-: τηρησ
        3+: ἐτηρησ
        4-: τετηρηκ/τετηρηκ?
        5-: τετηρη
        6-: τηρηθ
διατηρέω:
    compound: διά++τηρέω
    stems:
        1-: διατηρε
        1+: διετηρε
παρατηρέω:
    compound: παρά++τηρέω
    stems:
        1-: παρατηρε
        1+: παρετηρε
        3-: παρατηρησ
συντηρέω:
    compound: σύν++τηρέω
    stems:
        1-: συντηρε
        1+: συνετηρε
τίθημι:
    stems:
        1-: τιθε!
        1+: ἐτιθε!
        2-: θησ
        3-: θε!
        3+: ἐθε!/ἐθηκ
        4-: τεθεικ/τεθηκ
        5-: τεθει/τεθη
        5+: ἐτεθει
        6-: τεθ
        6+: ἐτεθ
        7-: τεθησ
    stem_overrides:
        - ["IAI.1S", "ἐτιθε^"]
        - ["IAI.3P", "ἐτιθε!/ἐτιθε"]
        - ["AAI.[123]S", "ἐθηκ"]
    accents:
        PAP: τιθείς
    comments:
        - check IAI.3P
        - Pratt §63 has τεθηκ and τεθη for perfect
        - leveling of aorist with ἐθηκ everywhere
ἀνατίθεμαι:
    compound: ἀνά++τίθημι
    stems:
        1-: ἀνατιθε!
        3+: ἀνεθε!
ἀποτίθημι:
    compound: ἀπό++τίθημι
    stems:
        1-: ἀποτιθε!
        3-: ἀπο|θε!
        3+: ἀπεθε!
διατίθεμαι:
    compound: διά++τίθημι
    stems:
        1-: διατιθε!
        2-: διαθησ
        3-: διαθε!
        3+: διεθε!
ἐκτίθημι:
    compound: ἐκ++τίθημι
    stems:
        1-: ἐκτιθε!
        1+: ἐξετιθε!
        3+: ἐξεθε!
        6-: ἐκτεθ
ἐπιτίθημι:
    compound: ἐπί++τίθημι
    stems:
        1-: ἐπιτιθε!
        1+: ἐπετιθε!
        2-: ἐπιθησ
        3-: ἐπιθε!
        3+: ἐπεθε!/ἐπεθηκ
κατατίθημι:
    compound: κατά++τίθημι
    stems:
        1-: κατατιθε!
        3-: καταθε!
    forms:
        AMN: καταθέσθαι
μετατίθημι:
    compound: μετά++τίθημι
    stems:
        1-: μετατιθε!
        3+: μετεθηκ
        6+: μετετεθ
    accents:
        PAP: μετατιθές
παρατίθημι:
    compound: παρά++τίθημι
    stems:
        1-: παρατιθε!
        2-: παραθησ
        3-: παραθε!
        3+: παρεθε!/παρεθηκ
    comments:
        - kappa aorist just for NT?
περιτίθημι:
    compound: περί++τίθημι
    stems:
        1-: περιτιθε!
        3-: περιθε!
        3+: περιεθε!/περιεθηκ
    stem_overrides:
        - ["AAI.[123]S", "περιεθηκ"]
    comments:
        - leveling in aorist from Classical
προτίθεμαι:
    compound: πρό++τίθημι
    stems:
        1-: προτιθε!
        3+: προεθε!
προστίθημι:
    compound: πρός++τίθημι
    stems:
        1-: προστιθε!
        1+: προσετιθε!
        3-: προσθε!
        3+: προσεθε!/προσεθηκ
        6-: προστεθ
        6+: προσετεθ
        7-: προστεθησ
    stem_overrides:
        - ["AAI.[123]S", "προσεθηκ"]
προσανατίθημι:
    compound: πρός+ἀνά++τίθημι
    stems:
        1-: προσανατιθε!
        3+: προσανεθε!
συντίθεμαι:
    compound: σύν++τίθημι
    stems:
        1-: συντιθε!
        3+: συνεθε!
        5+: συνετεθει
συνεπιτίθεμαι:
    compound: σύν+ἐπί++τίθημι
    stems:
        1-: συνεπιτιθε!
        3+: συνεπεθε!
    comments:
        - check present stem
ὑποτίθημι:
    compound: ὑπό++τίθημι
    stems:
        1-: ὑποτιθε!
        3+: ὑπεθηκ
τίκτω:
    stems:
        1-: τικτ
        2-: τεξ
        3-: τεκ%
        3+: ἐτεκ
        6-: τεχθ
        6+: ἐτεχθ
τίλλω:
    stems:
        1-: τιλλ
        1+: ἐτιλλ
τιμάω:
    stems:
        1-: τιμα
        1+: ἐτιμα
        2-: τιμησ
        3-: τιμησ
        3+: ἐτιμησ
        4-: τετιμηκ
        4+: ἐτετιμηκ
        5-: τετιμη
        5+: ἐτετιμη
        6-: τιμηθ
        6+: ἐτιμηθ
        7-: τιμηθησ
    comments:
        - check perfect middle stem ending
ἐπιτιμάω:
    compound: ἐπί++τιμάω
    stems:
        1-: ἐπιτιμα
        1+: ἐπετιμα
        3-: ἐπιτιμησ
        3+: ἐπετιμησ
τιμωρέω:
    stems:
        1-: τιμωρε
        6-: τιμωρηθ
τινάσσω:
    stems: {}
ἀποτινάσσω:
    compound: ἀπό++τινάσσω
    stems:
        1-: ἀποτινασσ
        3-: ἀποτιναξ
ἐκτινάσσω:
    compound: ἐκ++τινάσσω
    stems:
        1-: ἐκτινασσ
        3-: ἐκτιναξ
τίνω:
    stems:
        1-: τιν
        2-: τισ
ἀποτίνω:
    compound: ἀπό++τίνω
    stems:
        1-: ἀποτιν
        2-: ἀποτισ
τολμάω:
    stems:
        1-: τολμα
        1+: ἐτολμα
        2-: τολμησ
        3-: τολμησ
        3+: ἐτολμησ
ἀποτολμάω:
    compound: ἀπό++τολμάω
    stems:
        1-: ἀποτολμα
τραυματίζω:
    stems:
        1-: τραυματιζ
        3-: τραυματισ
        5-: τετραυματισ
τραχηλίζομαι:
    stems:
        1-: τραχηλιζ
        5-: τετραχηλισ
τρέμω:
    stems:
        1-: τρεμ
τρέπω:
    stems: {}
ἀνατρέπω:
    compound: ἀνά++τρέπω
    stems:
        1-: ἀνατρεπ
ἐκτρέπομαι:
    compound: ἐκ++τρέπω
    stems:
        1-: ἐκτρεπ
        6+: ἐξετραπ
        7-: ἐκτραπησ
ἐντρέπω:
    compound: ἐν++τρέπω
    stems:
        1-: ἐντρεπ
        1+: ἐνετρεπ
        7-: ἐντραπησ
ἐπιτρέπω:
    compound: ἐπί++τρέπω
    stems:
        1-: ἐπιτρεπ
        3-: ἐπιτρεψ
        3+: ἐπετρεψ
        6+: ἐπετραπ
περιτρέπω:
    compound: περί++τρέπω
    stems:
        1-: περιτρεπ
τρέφω:
    stems:
        1-: τρεφ
        3+: ἐθρεψ
        5-: τεθραμ
        6+: ἐτραφ
    comments:
        - check perfect middle stem ending
ἀνατρέφω:
    compound: ἀνά++τρέφω
    stems:
        1-: ἀνατρεφ
        3+: ἀνεθρεψ
        5-: ἀνατεθραμ
        6+: ἀνετραφ
    comments:
        - check perfect middle stem ending
ἐκτρέφω:
    compound: ἐκ++τρέφω
    stems:
        1-: ἐκτρεφ
τρέχω:
    stems:
        1-: τρεχ
        1+: ἐτρεχ
        3-: δραμ%
        3+: ἐδραμ%
ἐπισυντρέχω:
    compound: ἐπί+σύν++τρέχω
    stems:
        1-: ἐπισυντρεχ
κατατρέχω:
    compound: κατά++τρέχω
    stems:
        1-: κατατρεχ
        3+: κατεδραμ%
περιτρέχω:
    compound: περί++τρέχω
    stems:
        1-: περιτρεχ
        3+: περιεδραμ%
προτρέχω:
    compound: πρό++τρέχω
    stems:
        1-: προτρεχ
        3-: προδραμ%
        3+: προεδραμ%
συντρέχω:
    compound: σύν++τρέχω
    stems:
        1-: συντρεχ
        3+: συνεδραμ%
τρίβω:
    stems: {}
διατρίβω:
    compound: διά++τρίβω
    stems:
        1-: διατριβ
        1+: διετριβ
        3-: διατριψ
        3+: διετριψ
συντρίβω:
    compound: σύν++τρίβω
    stems:
        1-: συντρῑβ
        2-: συντρῑψ
        3-: συντριψ
        5-: συντετρῑβ
        7-: συντριβησ
τρίζω:
    stems:
        1-: τριζ
τροποφορέω:
    stems:
        1-: τροποφορε
        3+: ἐτροποφορησ
τρυγάω:
    stems:
        1-: τρυγα
        3-: τρυγησ
        3+: ἐτρυγησ
τρυφάω:
    stems:
        1-: τρυφα
        3+: ἐτρυφησ
τρώγω:
    stems:
        1-: τρωγ
τυγχάνω:
    stems:
        1-: τυγχαν
        3-: τυχ%
        3+: ἐτυχ%
        4-: τετυχ
ἐντυγχάνω:
    compound: ἐν++τυγχάνω
    stems:
        1-: ἐντυγχαν
        3+: ἐνετυχ%
ἐπιτυγχάνω:
    compound: ἐπί++τυγχάνω
    stems:
        1-: ἐπιτυγχαν
        3-: ἐπιτυχ%
        3+: ἐπετυχ%
συντυγχάνω:
    compound: σύν++τυγχάνω
    stems:
        1-: συντυγχαν
        3-: συντυχ%
ὑπερεντυγχάνω:
    compound: ὑπέρ+ἐν++τυγχάνω
    stems:
        1-: ὑπερεντυγχαν
τυμπανίζω:
    stems:
        1-: τυμπανιζ
        6+: ἐτυμπανισθ
τύπτω:
    stems:
        1-: τυπτ
        1+: ἐτυπτ
τυφλόω:
    stems:
        1-: τυφλο
        3+: ἐτυφλωσ
        4-: τετυφλωκ
τύφομαι:
    stems:
        1-: τυφ
τυφόομαι:
    stems:
        1-: τυφο
        5-: τετυφω
        6-: τυφωθ
ὑβρίζω:
    stems:
        1-: ὑβριζ
        3-: ὑβρισ
        3+: ὑβρισ
        6-: ὑβρισθ
        7-: ὑβρισθησ
ὑγιαίνω:
    stems:
        1-: ὑγιαιν
ὑμνέω:
    stems:
        1-: ὑμνε
        1+: ὑμνε
        2-: ὑμνησ
        3-: ὑμνησ
ὑπερεκχύννομαι:
    stems:
        1-: ὑπερεκχυνν
ὑπερέχω:
    stems:
        1-: ὑπερεχ
ὑπεροράω:
    stems:
        1-: ὑπερορα
        3-: ὑπεριδ%
ὑπέχω:
    stems:
        1-: ὑπεχ
ὑπηρετέω:
    stems:
        1-: ὑπηρετε
        3-: ὑπηρετησ
        3+: ὑπηρετησ
ὑποζώννυμι:
    stems:
        1-: ὑποζωννυ!
    accents:
        PAP: ὑποζωννύς
ὑποκρίνομαι:
    stems:
        1-: ὑποκριν
ὑπολιμπάνω:
    stems:
        1-: ὑπολιμπαν
ὑποπνέω:
    stems:
        1-: ὑποπνε
        3-: ὑποπνευσ
ὑποτρέχω:
    stems:
        1-: ὑποτρεχ
        3-: ὑποδραμ%
ὑπωπιάζω:
    stems:
        1-: ὑπωπιαζ
ὑστερέω:
    stems:
        1-: ὑστερε
        3-: ὑστερησ
        3+: ὑστερησ
        4-: ὑστερηκ
        6-: ὑστερηθ
ὑψηλοφρονέω:
    stems:
        1-: ὑψηλοφρονε
ὑψόω:
    stems:
        1-: ὑψο
        2-: ὑψωσ
        3-: ὑψωσ
        3+: ὑψωσ
        6-: ὑψωθ
        7-: ὑψωθησ
ὑπερυψόω:
    compound: ὑπέρ++ὑψόω
    stems:
        1-: ὑπερυψο
        3+: ὑπερυψωσ
φαίνω:
    stems:
        1-: φαιν
        2-: φαν#
        6-: φαν
        6+: ἐφαν
        7-: φανησ
ἀναφαίνω:
    compound: ἀνά++φαίνω
    stems:
        1-: ἀναφαιν
        3-: ἀναφαν
ἐπιφαίνω:
    compound: ἐπί++φαίνω
    stems:
        1-: ἐπιφαιν
        3-: ἐπιφαν
        6+: ἐπεφαν
    forms:
        AAN: ἐπιφᾶναι
φανερόω:
    stems:
        1-: φανερο
        2-: φανερωσ
        3-: φανερωσ
        3+: ἐφανερωσ
        5-: πεφανερω
        6-: φανερωθ
        6+: ἐφανερωθ
        7-: φανερωθησ
φαντάζομαι:
    stems:
        1-: φανταζ
φάσκω:
    stems:
        1-: φασκ
        1+: ἐφασκ
φείδομαι:
    stems:
        1-: φειδ
        2-: φεισ
        3+: ἐφεισ
φέρω:
    stems:
        1-: φερ
        1+: ἐφερ
        2-: οἰσ
        3-: ἐνεγκ
        3+: ἠνεγκ
        4-: ἐνηνοχ
        6-: ἐνεχθ
        6+: ἠνεχθ
ἀναφέρω:
    compound: ἀνά++φέρω
    stems:
        1-: ἀναφερ
        1+: ἀνεφερ
        3-: ἀνενεγκ/ἀνενεγκ%
        3+: ἀνηνεγκ
ἀποφέρω:
    compound: ἀπό++φέρω
    stems:
        1-: ἀποφερ
        3-: ἀπενεγκ%
        3+: ἀπηνεγκ
        6-: ἀπενεχθ
διαφέρω:
    compound: διά++φέρω
    stems:
        1-: διαφερ
        1+: διεφερ
εἰσφέρω:
    compound: εἰς++φέρω
    stems:
        1-: εἰσφερ
        3-: εἰσενεγκ%
        3+: εἰσηνεγκ
ἐκφέρω:
    compound: ἐκ++φέρω
    stems:
        1-: ἐκφερ
        2-: ἐξοισ
        3-: ἐξενεγκ
        3+: ἐξηνεγκ
    stem_overrides:
        - ["A[AM]N", "ἐξενεγκ%"]
    comments:
        - infinitive is second aorist (first in LXX per BDAG)
ἐπιφέρω:
    compound: ἐπί++φέρω
    stems:
        1-: ἐπιφερ
        3-: ἐπενεγκ%
καταφέρω:
    compound: κατά++φέρω
    stems:
        1-: καταφερ
        3+: κατηνεγκ
        6-: κατενεχθ
παραφέρω:
    compound: παρά++φέρω
    stems:
        1-: παραφερ
περιφέρω:
    compound: περί++φέρω
    stems:
        1-: περιφερ
προφέρω:
    compound: πρό++φέρω
    stems:
        1-: προφερ
προσφέρω:
    compound: πρός++φέρω
    stems:
        1-: προσφερ
        1+: προσεφερ
        3-: προσενεγκ
        3+: προσηνεγκ
        4-: προσενηνοχ
        6-: προσενεχθ
        6+: προσηνεχθ
συμφέρω:
    compound: σύν++φέρω
    stems:
        1-: συμφερ
        3-: συνενεγκ
ὑποφέρω:
    compound: ὑπό++φέρω
    stems:
        1-: ὑποφερ
        3-: ὑπενεγκ%
        3+: ὑπηνεγκ
φεύγω:
    stems:
        1-: φευγ
        2-: φευξ
        3-: φυγ%
        3+: ἐφυγ%
        4-: πεφευγ
ἐκφεύγω:
    compound: ἐκ++φεύγω
    stems:
        1-: ἐκφευγ
        2-: ἐκφευξ
        3-: ἐκφυγ%
        3+: ἐξεφυγ%
        4-: ἐκπεφευγ
καταφεύγω:
    compound: κατά++φεύγω
    stems:
        1-: καταφευγ
        3-: καταφυγ%
        3+: κατεφυγ%
φημί:
    stems:
        1-: φα!
        1+: ἐφα!
    endings:
        IAI.2S: ς/σθα
    accents:
        PAI: enclitic
    forms:
        PAI.2S: φῄς
σύμφημι:
    compound: σύν++φημί
    stems:
        1-: συμφα!
φθάνω:
    stems:
        1-: φθαν
        3-: φθασ
        3+: ἐφθασ
προφθάνω:
    compound: πρό++φθάνω
    stems:
        1-: προφθαν
        3+: προεφθασ
φθέγγομαι:
    stems:
        1-: φθεγγ
        3-: φθεγξ
φθείρω:
    stems:
        1-: φθειρ
        1+: ἐφθειρ
        2-: φθερ#
        3-: φθειρ
        3+: ἐφθειρ
        6-: φθαρ
        6+: ἐφθαρ
        7-: φθαρησ
διαφθείρω:
    compound: διά++φθείρω
    stems:
        1-: διαφθειρ
        3-: διαφθειρ
        5-: διεφθαρ
        6+: διεφθαρ
φθονέω:
    stems:
        1-: φθονε
φιλέω:
    stems:
        1-: φιλε
        1+: ἐφιλε
        2-: φιλησ
        3-: φιλησ
        3+: ἐφιλησ
        4-: πεφιληκ
καταφιλέω:
    compound: κατά++φιλέω
    stems:
        1-: καταφιλε
        1+: κατεφιλε
        3+: κατεφιλησ
φιλοπρωτεύω:
    stems:
        1-: φιλοπρωτευ
φιλοτιμέομαι:
    stems:
        1-: φιλοτιμε
φιμόω:
    stems:
        1-: φιμο
        2-: φιμωσ
        3+: ἐφιμωσ
        5-: πεφιμω
        6-: φιμωθ
        6+: ἐφιμωθ
φλογίζω:
    stems:
        1-: φλογιζ
φλυαρέω:
    stems:
        1-: φλυαρε
φοβέομαι:
    stems:
        1-: φοβε
        1+: ἐφοβε
        6-: φοβηθ
        6+: ἐφοβηθ
        7-: φοβηθησ
ἐκφοβέω:
    compound: ἐκ++φοβέομαι
    stems:
        1-: ἐκφοβε
φονεύω:
    stems:
        1-: φονευ
        2-: φονευσ
        3-: φονευσ
        3+: ἐφονευσ
φορέω:
    stems:
        1-: φορε
        2-: φορεσ
        3+: ἐφορεσ
φορτίζω:
    stems:
        1-: φορτιζ
        5-: πεφορτισ
φραγελλόω:
    stems:
        1-: φραγελλο
        3-: φραγελλωσ
φράσσω:
    stems:
        1-: φρασσ
        3+: ἐφραξ
        6-: φραγ
        7-: φραγησ
φρεναπατάω:
    stems:
        1-: φρεναπατα
φρίσσω:
    stems:
        1-: φρισσ
φρονέω:
    stems:
        1-: φρονε
        1+: ἐφρονε
        2-: φρονησ
        3-: φρονησ
καταφρονέω:
    compound: κατά++φρονέω
    stems:
        1-: καταφρονε
        2-: καταφρονησ
        3-: καταφρονησ
ὑπερφρονέω:
    compound: ὑπέρ++φρονέω
    stems:
        1-: ὑπερφρονε
φρουρέω:
    stems:
        1-: φρουρε
        1+: ἐφρουρε
        2-: φρουρησ
φρυάσσω:
    stems:
        1-: φρυασσ
        3+: ἐφρυαξ
φυλακίζω:
    stems:
        1-: φυλακιζ
φυλάσσω:
    stems:
        1-: φυλασσ
        2-: φυλαξ
        3-: φυλαξ
        3+: ἐφυλαξ
διαφυλάσσω:
    compound: διά++φυλάσσω
    stems:
        1-: διαφυλασσ
        3-: διαφυλαξ
φυσιόω:
    stems:
        1-: φυσιο
        5-: πεφυσιω
        6+: ἐφυσιωθ
φυτεύω:
    stems:
        1-: φυτευ
        1+: ἐφυτευ
        3+: ἐφυτευσ
        5-: πεφυτευ
        6-: φυτευθ
φύω:
    stems:
        1-: φυ
        3-: φυ!
        3+: ἐφυ!
        6-: φυ
    comments:
        - check aorist stems (why athematic?)
φωνέω:
    stems:
        1-: φωνε
        1+: ἐφωνε
        2-: φωνησ
        3-: φωνησ
        3+: ἐφωνησ
        6-: φωνηθ
        6+: ἐφωνηθ
ἀναφωνέω:
    compound: ἀνά++φωνέω
    stems:
        1-: ἀναφωνε
        3+: ἀνεφωνησ
ἐπιφωνέω:
    compound: ἐπί++φωνέω
    stems:
        1-: ἐπιφωνε
        1+: ἐπεφωνε
προσφωνέω:
    compound: πρός++φωνέω
    stems:
        1-: προσφωνε
        1+: προσεφωνε
        3+: προσεφωνησ
συμφωνέω:
    compound: σύν++φωνέω
    stems:
        1-: συμφωνε
        2-: συμφωνησ
        3-: συμφωνησ
        3+: συνεφωνησ
        6+: συνεφωνηθ
φωτίζω:
    stems:
        1-: φωτιζ
        2-: φωτισ
        3-: φωτισ
        3+: ἐφωτισ
        5-: πεφωτισ
        6-: φωτισθ
        6+: ἐφωτισθ
χαίρω:
    stems:
        1-: χαιρ
        1+: ἐχαιρ
        6-: χαρ
        6+: ἐχαρ
        7-: χαρησ
συγχαίρω:
    compound: σύν++χαίρω
    stems:
        1-: συγχαιρ
        1+: συνεχαιρ
χαλάω:
    stems:
        1-: χαλα
        2-: χαλασ
        3-: χαλασ
        6+: ἐχαλασθ
χαλιναγωγέω:
    stems:
        1-: χαλιναγωγε
        3-: χαλιναγωγησ
χαρίζομαι:
    stems:
        1-: χαριζ
        2-: χαρισ
        3-: χαρισ
        3+: ἐχαρισ
        5-: κεχαρισ
        6-: χαρισθ
        6+: ἐχαρισθ
        7-: χαρισθησ
χαριτόω:
    stems:
        1-: χαριτο
        3+: ἐχαριτωσ
        5-: κεχαριτω
χειμάζομαι:
    stems:
        1-: χειμαζ
χειραγωγέω:
    stems:
        1-: χειραγωγε
χειρίζομαι:
    stems: {}
διαχειρίζομαι:
    compound: διά++χειρίζομαι
    stems:
        1-: διαχειριζ
        3-: διαχειρισ
        3+: διεχειρισ
προχειρίζομαι:
    compound: πρό++χειρίζομαι
    stems:
        1-: προχειριζ
        3-: προχειρισ
        3+: προεχειρισ
        5-: προκεχειρισ
    comments:
        - check perfect middle stem ending
χειροτονέω:
    stems:
        1-: χειροτονε
        3-: χειροτονησ
        6-: χειροτονηθ
        6+: χειροτονηθ
χέω:
    stems: {}
ἐκχέω:
    compound: ἐκ++χέω
    stems:
        1-: ἐκχε/ἐκχυνν
        1+: ἐξεχυνν
        2-: ἐκχε#
        3-: ἐκχε
        3+: ἐξεχε
        5-: ἐκκεχυ
        6+: ἐξεχυθ
        7-: ἐκχυθησ
καταχέω:
    compound: κατά++χέω
    stems:
        1-: καταχε
        3+: κατεχε
συγχέω:
    compound: σύν++χέω
    stems:
        1-: συγχε/συγχυνν
        1+: συνεχε/συνεχυνν
        5-: συγκεχυ
        6+: συνεχυθ
    forms:
        IAI.3P: συνέχεον
    comments:
        - two present stems
χλευάζω:
    stems:
        1-: χλευαζ
        1+: ἐχλευαζ
χολάω:
    stems:
        1-: χολα
χορηγέω:
    stems:
        1-: χορηγε
        2-: χορηγησ
        3-: χορηγησ
        7-: χορηγηθησ
ἐπιχορηγέω:
    compound: ἐπί++χορηγέω
    stems:
        1-: ἐπιχορηγε
        7-: ἐπιχορηγηθησ
χορτάζω:
    stems:
        1-: χορταζ
        3-: χορτασ
        6-: χορτασθ
        6+: ἐχορτασθ
        7-: χορτασθησ
χράομαι:
    stems:
        1-: χρα
        1+: ἐχρα
        3-: χρησ
        3+: ἐχρησ
        5-: κεχρη
καταχράομαι:
    compound: κατά++χράομαι
    stems:
        1-: καταχρα
        3-: καταχρησ
συγχράομαι:
    compound: σύν++χράομαι
    stems:
        1-: συγχρα
χρή:
    forms:
        PAI.3S: χρή
χρῄζω:
    stems:
        1-: χρῃζ
χρηματίζω:
    stems:
        1-: χρηματιζ
        2-: χρηματισ
        3-: χρηματισ
        5-: κεχρηματισ
        6-: χρηματισθ
        6+: ἐχρηματισθ
χρηστεύομαι:
    stems:
        1-: χρηστευ
χρίω:
    stems:
        1-: χρι
        3-: χρισ
        3+: ἐχρισ
ἐγχρίω:
    compound: ἐν++χρίω
    stems:
        1-: ἐγχρι
        3-: ἐγχρισ
    forms:
        AAN: ἐγχρῖσαι
ἐπιχρίω:
    compound: ἐπί++χρίω
    stems:
        1-: ἐπιχρι
        3+: ἐπεχρισ
χρονίζω:
    stems:
        1-: χρονιζ
        2-: χρονισ
χρονοτριβέω:
    stems:
        1-: χρονοτριβε
        3-: χρονοτριβησ
χρυσόω:
    stems:
        1-: χρυσο
        5-: κεχρυσω
χωρέω:
    stems:
        1-: χωρε
        2-: χωρησ
        3-: χωρησ
        3+: ἐχωρησ
ἀναχωρέω:
    compound: ἀνά++χωρέω
    stems:
        1-: ἀναχωρε
        3-: ἀναχωρησ
        3+: ἀνεχωρησ
ἀποχωρέω:
    compound: ἀπό++χωρέω
    stems:
        1-: ἀποχωρε
        3-: ἀποχωρησ
ὑποχωρέω:
    compound: ὑπό++χωρέω
    stems:
        1-: ὑποχωρε
        3+: ὑπεχωρησ
χωρίζω:
    stems:
        1-: χωριζ
        2-: χωρισ
        3-: χωρισ
        5-: κεχωρισ
        6-: χωρισθ
        6+: ἐχωρισθ
ἀποχωρίζομαι:
    compound: ἀπό++χωρίζω
    stems:
        1-: ἀποχωριζ
        6-: ἀποχωρισθ
        6+: ἀπεχωρισθ
διαχωρίζομαι:
    compound: διά++χωρίζω
    stems:
        1-: διαχωριζ
ψάλλω:
    stems:
        1-: ψαλλ
        2-: ψαλ#
ψεύδομαι:
    stems:
        1-: ψευδ
        3-: ψευσ
        3+: ἐψευσ
ψευδομαρτυρέω:
    stems:
        1-: ψευδομαρτυρε
        1+: ἐψευδομαρτυρε
        2-: ψευδομαρτυρησ
        3-: ψευδομαρτυρησ
ψηλαφάω:
    stems:
        1-: ψηλαφα
        3-: ψηλαφησ
        3+: ἐψηλαφησ
ψηφίζω:
    stems:
        1-: ψηφιζ
        3-: ψηφισ
        3+: ἐψηφισ
        6+: ἐψηφισθ
συμψηφίζω:
    compound: σύν++ψηφίζω
    stems:
        1-: συμψηφιζ
        3+: συνεψηφισ
συγκαταψηφίζομαι:
    compound: σύν+κατά++ψηφίζω
    stems:
        1-: συγκαταψηφιζ
        6+: συγκατεψηφισθ
ψύχομαι:
    stems:
        1-: ψυχ
        3-: ψυξ
        3+: ἐψυξ
        7-: ψυγησ
ἀναψύχω:
    compound: ἀνά++ψύχομαι
    stems:
        1-: ἀναψυχ
        3+: ἀνεψυξ
ἐκψύχω:
    compound: ἐκ++ψύχομαι
    stems:
        1-: ἐκψυχ
        3+: ἐξεψυξ
ψώχω:
    stems:
        1-: ψωχ
ὠδίνω:
    stems:
        1-: ὠδιν
συνωδίνω:
    compound: σύν++ὠδίνω
    stems:
        1-: συνωδιν
ὠθέω:
    stems: {}
ἀπωθέομαι:
    compound: ἀπό++ὠθέω
    stems:
        1-: ἀπωθε
        3-: ἀπωσ
        3+: ἀπωσ
ἐξωθέω:
    compound: ἐκ++ὠθέω
    stems:
        1-: ἐξωθε
        3-: ἐξωσ
        3+: ἐξ|ωσ
ὠνέομαι:
    stems:
        1-: ὠνε
        3+: ὠνησ
ὠρύομαι:
    stems:
        1-: ὠρυ
ὠφελέω:
    stems:
        1-: ὠφελε
        2-: ὠφελησ
        3+: ὠφελησ
        6-: ὠφεληθ
        6+: ὠφεληθ
        7-: ὠφεληθησ
